Комедия	комедия+N+Sg+Nom;комедия[N]: комедия;
1	Num
пәрдәдә	пәрдә+N+Sg+LOC(ДА);
КАТНАШАЛАР	катна+V+RECP(Ыш)+PRES(Й)+3PL(ЛАр);катнаш+V+PRES(Й)+3PL(ЛАр);катнаш[V]: участвовать;
:	Type2
Хәмзә	хәмзә+PROP+Sg+Nom;
бай	бай+N+Sg+Nom;
—	Type2
иске	иске+Adj;иске+PROP+Sg+Nom;
фикерле	фикер+N+ATTR_MUN(лЫ);фикер[N]: мнение;
Казан	казан+N+Sg+Nom;казан+PROP+Sg+Nom;казан+V+IMP_SG();
бае	бае+V+IMP_SG();бай+N+Sg+POSS_3(СЫ)+Nom;
;	Type2
башында	баш+N+Sg+POSS_3(СЫ)+LOC(ДА);
ак	ак+Adj;ак+V+IMP_SG();
бүрек	бүрек+N+Sg+Nom;
,	Type2
яшел	яшел+Adj;яшел+PROP+Sg+Nom;
кәләпүш	кәләпүш+N+Sg+Nom;
,	Type2
өстендә	өс+N+Sg+POSS_3(СЫ)+LOC(ДА);өстен+Adj+Sg+LOC(ДА);өстендә+POST;
намаз	намаз+N+Sg+Nom;
туны	тун+N+Sg+POSS_3(СЫ)+Nom;тун[N]: шуба;
,	Type2
аның	ул+PN+GEN(нЫң);
эченнән	эч+N+Sg+POSS_3(СЫ)+ABL(ДАн);эченнән+POST;
бишмәт	бишмәт+N+Sg+Nom;
,	Type2
аның	ул+PN+GEN(нЫң);
эченнән	эч+N+Sg+POSS_3(СЫ)+ABL(ДАн);эченнән+POST;
кыска	кыска+Adj;
җиңле	җиң+N+ATTR_MUN(лЫ);җиң[N]: рукав;
камзул	камзул+N+Sg+Nom;
кигән	ки+V+PCP_PS(ГАн);ки+V+PST_INDF(ГАн);
,	Type2
чалбар	чалбар+N+Sg+Nom;
балагын	балак+N+Sg+POSS_3(СЫ)+ACC(нЫ);
ак	ак+Adj;ак+V+IMP_SG();
тасма	тасма+N+Sg+Nom;
белән	белән+POST;
бәйләгән	бәйлә+V+PCP_PS(ГАн);бәйлә+V+PST_INDF(ГАн);
.	Type1
Гафифә	гафифә+N+Sg+Nom;
—	Type2
Хәмзә	хәмзә+PROP+Sg+Nom;
байның	бай+N+Sg+GEN(нЫң);
кызы	кыз+N+Sg+POSS_3(СЫ)+Nom;
.	Type1
Вәли	вәли+PROP+Sg+Nom;
—	Type2
Хәмзә	хәмзә+PROP+Sg+Nom;
байның	бай+N+Sg+GEN(нЫң);
кияве	кияү+N+Sg+POSS_3(СЫ)+Nom;
.	Type1
Хәбибрахман	хәбибрахман+N+Sg+Nom;
—	Type2
Хәмзә	хәмзә+PROP+Sg+Nom;
байның	бай+N+Sg+GEN(нЫң);
улы	ул+N+Sg+POSS_3(СЫ)+Nom;
,	Type2
аңгыра	аңгыра+Adj;аңгыра+N+Sg+Nom;
.	Type1
Факиһә	факиһә+N+Sg+Nom;
—	Type2
Хәбибрахманның	хәбибрахман+N+Sg+GEN(нЫң);хәбибрахманн+N+Sg+POSS_2SG(Ың)+Nom;
хатыны	хатын+N+Sg+POSS_3(СЫ)+Nom;
.	Type1
Биби	биби+N+Sg+Nom;
—	Type2
Хәмзә	хәмзә+PROP+Sg+Nom;
байның	бай+N+Sg+GEN(нЫң);
асравы	асра+V+VN_1(у/ү/в)+POSS_3(СЫ)+Nom;асра[V]: содержать;
,	Type2
аңгыра	аңгыра+Adj;аңгыра+N+Sg+Nom;
кыз	кыз+N+Sg+Nom;кыз+V+IMP_SG();
.	Type1
Фатих	фатих+PROP+Sg+Nom;
—	Type2
Хәмзә	хәмзә+PROP+Sg+Nom;
байның	бай+N+Sg+GEN(нЫң);
кибетчесе	кибетче+N+Sg+POSS_3(СЫ)+Nom;кибетчес+N+Sg+POSS_3(СЫ)+Nom;
.	Type1
Вакыйга	вакыйга+N+Sg+Nom;вакыйга[N]: событие;
Казанда	казан+N+Sg+LOC(ДА);казан+PROP+LOC(ДА);
,	Type2
Хәмзә	хәмзә+PROP+Sg+Nom;
байның	бай+N+Sg+GEN(нЫң);
өендә	өй+N+Sg+POSS_3(СЫ)+LOC(ДА);
.	Type1
Бай	бай+N+Sg+Nom;
сымак	сымак+POST;
бер	бер+Num;бер+PN;
өй	өй+N+Sg+Nom;өй+V+IMP_SG();
.	Type1
Ике	ике+Num;
якта	як+N+Sg+LOC(ДА);як+V+CAUS(т)+PRES(Й);як[N]: сторона | як[V]: сжечь;
икешәр	ике+Num+NUM_DISR(шАр);
ишек	ишек+N+Sg+Nom;
.	Type1
Түрдә	түр+N+Sg+LOC(ДА);
тәрәзәләр	тәрәзә+N+PL(ЛАр)+Nom;
,	Type2
тәрәзә	тәрәзә+N+Sg+Nom;
арасында	ара+N+Sg+POSS_3(СЫ)+LOC(ДА);арасында+POST;
көзге	көзге+Adj;көзге+N+Sg+Nom;
.	Type1
Стена	стена+N+Sg+Nom;стена[N]: стена;
буенда	буенда+POST;
урындыклар	урындык+N+PL(ЛАр)+Nom;урындык[N]: стул;
.	Type1
Сул	сул+Adj;
тарафта	тараф+N+Sg+LOC(ДА);тараф[N]: сторона;
бер	бер+Num;бер+PN;
диван	диван+N+Sg+Nom;
.	Type1
Аның	ул+PN+GEN(нЫң);
алдында	ал+N+Sg+POSS_3(СЫ)+LOC(ДА);алдында+POST;
өстәл	өстә+V+PASS(Ыл)+IMP_SG();өстәл+N+Sg+Nom;өстәл+V+IMP_SG();
.	Type1
Пәрдә	пәрдә+N+Sg+Nom;
ачылганда	ач+V+PASS(Ыл)+PCP_PS(ГАн)+LOC(ДА);ач[V]: открывать, открыть | ачыл[V]: открываться, открыться;ачыл+V+PCP_PS(ГАн)+LOC(ДА);
,	Type2
сәхнәдә	сәхнә+N+Sg+LOC(ДА);сәхнә[N]: сцена;
Вәли	вәли+PROP+Sg+Nom;
күренә	күр+V+REFL(Ын)+PRES(Й);күрен+V+PRES(Й);
;	Type2
өстенә	өс+N+Sg+POSS_3(СЫ)+DIR(ГА);өстенә+POST;
пальтосын	пальто+N+Sg+POSS_3(СЫ)+ACC(нЫ);
кигән	ки+V+PCP_PS(ГАн);ки+V+PST_INDF(ГАн);
,	Type2
кулына	кул+N+Sg+POSS_3(СЫ)+DIR(ГА);
таяк	тай+V+HOR_PL(Йк);таяк+N+Sg+Nom;таяк[N]: палка;
тоткан	тот+V+PCP_PS(ГАн);тот+V+PST_INDF(ГАн);
,	Type2
күңеле	күңел+N+Sg+POSS_3(СЫ)+Nom;
бик	бик+Adv;
шат	шат+Adj;
,	Type2
өйнең	өй+N+Sg+GEN(нЫң);
бер	бер+Num;бер+PN;
башыннан	баш+N+Sg+POSS_3(СЫ)+ABL(ДАн);
бер	бер+Num;бер+PN;
башына	баш+N+Sg+POSS_3(СЫ)+DIR(ГА);
кызу-кызу	кызу-кызу+Adv;
атлап	ат+N+DISTR(лАп);атла+V+ADVV_ACC(Ып);
йөри	йөр+V+PRES(Й);
.	Type1
Вәли	вәли+PROP+Sg+Nom;
(	Type3
кычкырып	кычкыр+V+ADVV_ACC(Ып);
)	Type3
.	Type1
Гафифә	гафифә+N+Sg+Nom;
!	Type1
Гафифә	гафифә+N+Sg+Nom;
!	Type1
Гафифә	гафифә+N+Sg+Nom;
(	Type3
бүлмәдән	бүлмә+N+Sg+ABL(ДАн);бүлмә[N]: комната;
сузыбрак	суз+V+ADVV_ACC(Ып)+COMP(рАк)+Sg+Nom;суз[V]: тянуть;
)	Type3
.	Type1
әү	әү+INTRJ;
!	Type1
Вәли	вәли+PROP+Sg+Nom;
.	Type1
Буласыңмы	бул+V+OBL(ЙсЫ)+POSS_2SG(Ың)+Nom+INT(мЫ);бул+V+PRES(Й)+2SG(сЫң)+INT(мЫ);бул[V]: быть, случиться;
инде	инде+PART;
?	Type1
Гафифә	гафифә+N+Sg+Nom;
.	Type1
Хәзер	хәзер+Adv;
булам	бул+V+PRES(Й)+1SG(м);
.	Type1
Вәли	вәли+PROP+Sg+Nom;
.	Type1
Тизрәк	тиз+Adj+COMP(рАк)+Sg+Nom;
бул	бул+V+IMP_SG();
!	Type1
(	Type3
Халыкка	халык+N+Sg+DIR(ГА);халык[N]: народ, толпа, народный;
таба	таба+N+Sg+Nom;таба+POST;тап+V+PRES(Й);
карап	кара+V+ADVV_ACC(Ып);
.	Type1
)	Type3
Гафифә	гафифә+N+Sg+Nom;
дисәң	ди+V+COND(сА)+2SG(ң);
Гафифә	гафифә+N+Sg+Nom;
:	Type2
бер	бер+Num;бер+PN;
җиргә	җир+N+Sg+DIR(ГА);
бара	бар+V+PRES(Й);
башладың	башла+V+PST_DEF(ДЫ)+2SG(ң);башла[V]: начать, начинать, начаться, начинаться;
исә	и+V+COND(сА);ис+V+PRES(Й);исә+CNJ;
,	Type2
кеше	кеше+N+Sg+Nom;
күрә	күр+V+PRES(Й);күрә+POST;
дип	ди+V+ADVV_ACC(Ып);
коты	кот+N+Sg+POSS_3(СЫ)+Nom;кот[N]: душа, красота;
чыга	чык+V+PRES(Й);
.	Type1
Аның	ул+PN+GEN(нЫң);
каршында	каршында+Adj;каршында+POST;
ир	ир+N+Sg+Nom;
кеше	кеше+N+Sg+Nom;
дигән	ди+V+PCP_PS(ГАн);ди+V+PST_INDF(ГАн);
сүз	сүз+N+Sg+Nom;
ерткыч	ерткыч+N+Sg+Nom;
җанвар	җанвар+N+Sg+Nom;җанвар[N]: зверь;
дигән	ди+V+PCP_PS(ГАн);ди+V+PST_INDF(ГАн);
сүз	сүз+N+Sg+Nom;
белән	белән+POST;
икесе	ике+Num+POSS_3(СЫ)+Nom;
бертигез	бертигез+Adj;
.	Type1
Бары	бар+N+Sg+POSS_3(СЫ)+Nom;бар+PN+POSS_3(СЫ)+Nom;бары+CNJ;бары+PN;
мин	мин+PN;
генә	генә+PART;
ул	ул+N+Sg+Nom;ул+PN;
кадәр	кадәр+Adv;кадәр+POST;кадәр[POST]: до;
куркынычлы	куркыныч+Adj+Sg+ATTR_MUN(лЫ);куркыныч[Adj]: опасный, опасно;
җанвар	җанвар+N+Sg+Nom;җанвар[N]: зверь;
түгел	түгел+PART;
.	Type1
Башта	баш+N+Sg+LOC(ДА);
миннән	мин+PN+ABL(ДАн);
дә	дә+PART;
коты	кот+N+Sg+POSS_3(СЫ)+Nom;кот[N]: душа, красота;
очты	оч+V+PST_DEF(ДЫ);оч[V]: лететь;
.	Type1
Кияү	кияү+N+Sg+Nom;
булып	бул+V+ADVV_ACC(Ып);
кергәч	кер+V+ADVV_ANT(ГАч);
,	Type2
куркуыннан	курк+V+VN_1(у/ү/в)+POSS_3(СЫ)+ABL(ДАн);курк[V]: испугаться | курку[N]: страх;курку+N+Sg+POSS_3(СЫ)+ABL(ДАн);
,	Type2
куян	куян+N+Sg+Nom;
шикелле	шикелле+POST;
,	Type2
бер	бер+Num;бер+PN;
почмакка	почмак+N+Sg+DIR(ГА);почмак[N]: угол, уголок;
посып	пос+V+ADVV_ACC(Ып);
тик	тик+CNJ;
тора	тор+V+PRES(Й);
.	Type1
Соңыннан	соң+N+Sg+POSS_3(СЫ)+ABL(ДАн);соңыннан+Adv;
,	Type2
минем	мин+PN+GEN(нЫң);
тарафтан	тараф+N+Sg+ABL(ДАн);тараф[N]: сторона;
шул	шул+PART;шул+PN;
яшенә	яшь+Adj+Sg+POSS_3(СЫ)+DIR(ГА);яшь+N+Sg+POSS_3(СЫ)+DIR(ГА);
җиткәнгә	җит+V+PCP_PS(ГАн)+DIR(ГА);җит[V]: дойти, доходить;җиткән+Adj+Sg+DIR(ГА);
кадәр	кадәр+Adv;кадәр+POST;кадәр[POST]: до;
ата-анасыннан	ата-ана+N+Sg+POSS_3(СЫ)+ABL(ДАн);
да	да+PART;
ишетмәгән	ишет+V+NEG(мА)+PCP_PS(ГАн);ишет+V+NEG(мА)+PST_INDF(ГАн);
тәмле	тәм+N+ATTR_MUN(лЫ);тәмле+Adj;
,	Type2
татлы	тат+N+ATTR_MUN(лЫ);татлы+Adj;
сүзләрне	сүз+N+PL(ЛАр)+ACC(нЫ);
ишеткәч	ишет+V+ADVV_ANT(ГАч);
кенә	кенә+PART;
,	Type2
бераз	бераз+Adv;
җайланды	җайла+V+REFL(Ын)+PST_DEF(ДЫ);җайлан+V+PST_DEF(ДЫ);
.	Type1
(	Type3
Ян	ян+N+Sg+Nom;ян+V+IMP_SG();ян[N]: к, мимо, у, бок | ян[V]: гореть, сгореть, угрожать;
ишеккә	ишек+N+Sg+DIR(ГА);
барып	бар+V+ADVV_ACC(Ып);
,	Type2
ишеккә	ишек+N+Sg+DIR(ГА);
башын	баш+N+Sg+POSS_3(СЫ)+ACC(нЫ);
тыгып	тык+V+ADVV_ACC(Ып);
.	Type1
)	Type3
һи	һи+INTRJ;
!	Type1
әле	әле+CNJ;әле+PART;
тиз	тиз+Adj;
генә	генә+PART;
буласың	бул+V+OBL(ЙсЫ)+POSS_2SG(Ың)+Nom;бул+V+PRES(Й)+2SG(сЫң);
юк	юк+MOD;
икән	икән+MOD;икән+PART;
.	Type1
Зинһар	зинһар+MOD;
,	Type2
тизрәк	тиз+Adj+COMP(рАк)+Sg+Nom;
була	бул+V+PRES(Й);
күр	күр+V+IMP_SG();
!	Type1
әгәр	әгәр+CNJ;
каенатай	каенатай+N+Sg+Nom;
кайтып	кайт+V+ADVV_ACC(Ып);
керсә	кер+V+COND(сА);
,	Type2
аннан	аннан+PN;ул+PN+ABL(ДАн);
ары	ар+N+Sg+POSS_3(СЫ)+Nom;ары+Adj;ары+V+IMP_SG();ары[V]: устать;
харап	харап+Adj;
эш	эш+N+Sg+Nom;
.	Type1
Ничек	ничек+PN;
итсә	и+V+CAUS(т)+COND(сА);ит+V+COND(сА);ит[V]: делать, сделать;
итәр	и+V+CAUS(т)+PCP_FUT(Ыр);ит+V+PCP_FUT(Ыр);ит[V]: делать, сделать;
,	Type2
гомердә	гомер+N+Sg+LOC(ДА);гомер[N]: жизнь;
театрга	театр+N+Sg+DIR(ГА);театр[N]: театр;
җибәрмәс	җибәр+V+FUT_INDF_NEG(мАс);җибәр+V+PCP_FUT(мАс);җибәр[V]: пускать, пустить;
.	Type1
(	Type3
Башын	баш+N+Sg+POSS_3(СЫ)+ACC(нЫ);баш[N]: голова;
бүлмә	бүл+V+NEG(мА)+IMP_SG();бүлмә+N+Sg+Nom;
ишегеннән	ишек+N+Sg+POSS_3(СЫ)+ABL(ДАн);ишек[N]: дверь;
алып	ал+V+ADVV_ACC(Ып);алып+N+Sg+Nom;
,	Type2
халыкка	халык+N+Sg+DIR(ГА);
таба	таба+N+Sg+Nom;таба+POST;тап+V+PRES(Й);
карап	кара+V+ADVV_ACC(Ып);
,	Type2
куллары	кул+N+PL(ЛАр)+POSS_3(СЫ)+Nom;
белән	белән+POST;
хатын-кыз	хатын-кыз+N+Sg+Nom;
битенә	бит+N+Sg+POSS_3(СЫ)+DIR(ГА);
пудра	пудра+N+Sg+Nom;
сөрткән	сөр+V+CAUS(т)+PCP_PS(ГАн);сөр+V+CAUS(т)+PST_INDF(ГАн);сөрт+V+PCP_PS(ГАн);сөрт+V+PST_INDF(ГАн);сөрт[V]: вытирать, вытереть;
төсле	төс+N+ATTR_MUN(лЫ);төсле+Adj;төсле+POST;
итеп	ит+V+ADVV_ACC(Ып);
күрсәтеп	күрсәт+V+ADVV_ACC(Ып);
,	Type2
бераз	бераз+Adv;
көлебрәк	көл+V+ADVV_ACC(Ып)+COMP(рАк)+Sg+Nom;көл[V]: засмеяться, смеяться;
.	Type1
)	Type3
Бизәнә	бизә+V+REFL(Ын)+PRES(Й);бизән+V+PRES(Й);
:	Type2
мич	мич+N+Sg+Nom;
акшарлаган	акшарла+V+PCP_PS(ГАн);акшарла+V+PST_INDF(ГАн);
шикелле	шикелле+POST;
итеп	ит+V+ADVV_ACC(Ып);
,	Type2
битләрен	бит+N+PL(ЛАр)+POSS_3(СЫ)+ACC(нЫ);бит[N]: лицо, страница;
буяп	буя+V+ADVV_ACC(Ып);
маташа	маташ+V+PRES(Й);
.	Type1
Шулай	шулай+PN;
да	да+PART;
булса	бул+V+COND(сА);
,	Type2
үзенә	үз+PN+POSS_3(СЫ)+DIR(ГА);
килешеп	кил+V+RECP(Ыш)+ADVV_ACC(Ып);килеш+V+ADVV_ACC(Ып);
тора	тор+V+PRES(Й);
тагын	тагын+Adv;
.	Type1
Уйлап	уйла+V+ADVV_ACC(Ып);уйла[V]: думать;
карагыз	кара+Adj+Sg+POSS_2PL(ЫгЫз)+Nom;кара+N+Sg+POSS_2PL(ЫгЫз)+Nom;кара+V+IMP_PL(ЫгЫз);
,	Type2
әгәр	әгәр+CNJ;
мин	мин+PN;
шулай	шулай+PN;
итеп	ит+V+ADVV_ACC(Ып);
битләремне	бит+N+PL(ЛАр)+POSS_1SG(Ым)+ACC(нЫ);бит[N]: лицо, страница;
буйый	буя+V+PRES(Й);
торган	тор+V+PCP_PS(ГАн);тор+V+PST_INDF(ГАн);
булсам	бул+V+COND(сА)+1SG(м);
,	Type2
һич	һич+PN;
килешмәс	кил+V+RECP(Ыш)+FUT_INDF_NEG(мАс);кил+V+RECP(Ыш)+PCP_FUT(мАс);кил[V]: идти | килеш[V]: согласиться, соглашаться;килеш+V+FUT_INDF_NEG(мАс);килеш+V+PCP_FUT(мАс);
иде	и+V+PST_DEF(ДЫ);
бит	бит+N+Sg+Nom;бит+PART;
!	Type1
Онга	он+N+Sg+DIR(ГА);он[N]: мука;
төшкән	төш+V+PCP_PS(ГАн);төш+V+PST_INDF(ГАн);
таракан	таракан+N+Sg+Nom;
төсле	төс+N+ATTR_MUN(лЫ);төсле+Adj;төсле+POST;
булыр	бул+V+FUT_INDF(Ыр);бул+V+PCP_FUT(Ыр);
идем	и+V+PST_DEF(ДЫ)+1SG(м);
.	Type1
Безнең	без+N+Sg+GEN(нЫң);без+PN+GEN(нЫң);
бер	бер+Num;бер+PN;
асрау	асра+V+VN_1(у/ү/в)+Nom;
бар	бар+MOD;бар+N+Sg+Nom;бар+PN;бар+V+IMP_SG();
,	Type2
йөзе	йөз+N+Sg+POSS_3(СЫ)+Nom;йөз+Num+POSS_3(СЫ)+Nom;
менә	мен+V+PRES(Й);менә+PART;
нәкъ	нәкъ+PART;
чуенның	чуен+N+Sg+GEN(нЫң);
ундүртенче	ундүрт+Num+NUM_ORD(ЫнчЫ);ундүрт[Num]: четырнадцать, четырнадцатый;
кичәсе	кич+V+OBL(ЙсЫ);кич[V]: перейти, переходить;кичә+N+Sg+POSS_3(СЫ)+Nom;
төсле	төс+N+ATTR_MUN(лЫ);төсле+Adj;төсле+POST;
кап-кара	кап-кара+Adj;
.	Type1
Беркөнне	беркөнне+Adv;
шул	шул+PART;шул+PN;
асрау	асра+V+VN_1(у/ү/в)+Nom;
,	Type2
абысталары	абыста+N+PL(ЛАр)+POSS_3(СЫ)+Nom;
өйдә	өй+N+Sg+LOC(ДА);
юк	юк+MOD;
чагында	чагында+POST;чак+N+Sg+POSS_3(СЫ)+LOC(ДА);
,	Type2
барган	бар+V+PCP_PS(ГАн);бар+V+PST_INDF(ГАн);
да	да+PART;
минем	мин+PN+GEN(нЫң);
Гафифәнең	гафифә+N+Sg+GEN(нЫң);гафифән+N+Sg+POSS_2SG(Ың)+Nom;
пудырларын	пудырларын+N+Sg+Nom;
алып	ал+V+ADVV_ACC(Ып);алып+N+Sg+Nom;
ягынган	ягын+V+PCP_PS(ГАн);ягын+V+PST_INDF(ГАн);як+V+REFL(Ын)+PCP_PS(ГАн);як+V+REFL(Ын)+PST_INDF(ГАн);як[V]: сжечь;
;	Type2
бөтенләй	бөтенләй+Adv;
менә	мен+V+PRES(Й);менә+PART;
,	Type2
бигайниһиБигайниһи	бигайниһибигайниһи+N+Sg+Nom;
—	Type2
нәкъ	нәкъ+PART;
үзе	үзе+PN;
.	Type1
,	Type2
бер	бер+Num;бер+PN;
ком	ком+N+Sg+Nom;
гарәбенең	гарәп+N+Sg+POSS_3(СЫ)+GEN(нЫң);гарәп[N]: араб;
битен	бит+N+Sg+POSS_3(СЫ)+ACC(нЫ);бит[N]: лицо, страница;
акбурга	акбур+N+Sg+DIR(ГА);акбур[N]: мел;
буяган	буя+V+PCP_PS(ГАн);буя+V+PST_INDF(ГАн);
төсле	төс+N+ATTR_MUN(лЫ);төсле+Adj;төсле+POST;
булган	бул+V+PCP_PS(ГАн);бул+V+PST_INDF(ГАн);
.	Type1
Көлешә-көлешә	көлешә-көлешә+N+Sg+Nom;
алҗып	алҗы+V+ADVV_ACC(Ып);
беттек	бет+V+PST_DEF(ДЫ)+1PL(к);бет[V]: кончаться, кончиться;
.	Type1
(	Type3
Бик	бик+Adv;
җитди	җитди+Adj;
.	Type1
)	Type3
Беләсезме	бел+V+PRES(Й)+2PL(сЫз)+INT(мЫ);бел[V]: знать, узнать;
?	Type1
Ул	ул+N+Sg+Nom;ул+PN;
бит	бит+N+Sg+Nom;бит+PART;
пудыр	пудыр+N+Sg+Nom;
күп	күп+Adj;
кешегә	кеше+N+Sg+DIR(ГА);
килешми	кил+V+RECP(Ыш)+NEG(мА)+PRES(Й);кил[V]: идти | килеш[V]: согласиться, соглашаться;килеш+V+NEG(мА)+PRES(Й);
,	Type2
хосусәнХосусән	хосусәнхосусән+N+Sg+Nom;
—	Type2
бигрәк	бигрәк+Adv;бигрәк[Adv]: особенно, слишком;
тә	тә+PART;
.	Type1
ирләргә	ир+N+PL(ЛАр)+DIR(ГА);
бер	бер+Num;бер+PN;
дә	дә+PART;
килешми	кил+V+RECP(Ыш)+NEG(мА)+PRES(Й);кил[V]: идти | килеш[V]: согласиться, соглашаться;килеш+V+NEG(мА)+PRES(Й);
.	Type1
ә	ә+PART;
менә	мен+V+PRES(Й);менә+PART;
минем	мин+PN+GEN(нЫң);
бер	бер+Num;бер+PN;
таныш	таны+V+RECP(Ыш)+IMP_SG();таны+V+VN_2(Ыш)+Nom;таныш+Adj;
егетем	егет+N+Sg+POSS_1SG(Ым)+Nom;егет[N]: молодец, парень;
бар	бар+MOD;бар+N+Sg+Nom;бар+PN;бар+V+IMP_SG();
—	Type2
әхмәтҗан	әхмәтҗан+PROP+Sg+Nom;
,	Type2
ул	ул+N+Sg+Nom;ул+PN;
һәр	һәр+PN;
көнне	көн+N+Sg+ACC(нЫ);
өчәр	өч+Num+NUM_DISR(шАр);өч[Num]: три, третий;
мәртәбә	мәртәбә+N+Sg+Nom;мәртәбә[N]: степень;
сакалларын	сакал+N+PL(ЛАр)+POSS_3(СЫ)+ACC(нЫ);сакал[N]: борода;
китәреп	китәр+V+ADVV_ACC(Ып);
,	Type2
пудырлар	пудыр+N+PL(ЛАр)+Nom;
сөртеп	сөр+V+CAUS(т)+ADVV_ACC(Ып);сөрт+V+ADVV_ACC(Ып);сөрт[V]: вытирать, вытереть;
йөри	йөр+V+PRES(Й);
.	Type1
Аңа	ул+PN+DIR(ГА);ул[PN]: он, она, оно, они, его, их;
килешә	кил+V+RECP(Ыш)+PRES(Й);кил[V]: идти | килеш[V]: согласиться, соглашаться;килеш+V+PRES(Й);
.	Type1
Миңа	мин+PN+DIR(ГА);
бер	бер+Num;бер+PN;
дә	дә+PART;
килешми	кил+V+RECP(Ыш)+NEG(мА)+PRES(Й);кил[V]: идти | килеш[V]: согласиться, соглашаться;килеш+V+NEG(мА)+PRES(Й);
.	Type1
Ул	ул+N+Sg+Nom;ул+PN;
шул	шул+PART;шул+PN;
инде	инде+PART;
аксөяк	аксөяк+N+Sg+Nom;
нәселдән	нәсел+N+Sg+ABL(ДАн);нәсел[N]: род;
яратылган	яра+V+CAUS(т)+PASS(Ыл)+PCP_PS(ГАн);яра+V+CAUS(т)+PASS(Ыл)+PST_INDF(ГАн);яра[V]: годиться | ярат[V]: любить;ярат+V+PASS(Ыл)+PCP_PS(ГАн);ярат+V+PASS(Ыл)+PST_INDF(ГАн);яратыл+V+PCP_PS(ГАн);яратыл+V+PST_INDF(ГАн);
.	Type1
ә	ә+PART;
безнең	без+N+Sg+GEN(нЫң);без+PN+GEN(нЫң);
нәрсә	нәрсә+PN;
,	Type2
без	без+N+Sg+Nom;без+PN;
бит	бит+N+Sg+Nom;бит+PART;
мужик	мужик+N+Sg+Nom;
!	Type1
Безнең	без+N+Sg+GEN(нЫң);без+PN+GEN(нЫң);
бабай	бабай+N+Sg+Nom;
сука	сука+N+Sg+Nom;
сукалап	сука+N+DISTR(лАп);сукала+V+ADVV_ACC(Ып);
үскән	үс+V+PCP_PS(ГАн);үс+V+PST_INDF(ГАн);
.	Type1
әти	әти+N+Sg+Nom;
,	Type2
чабата	чабата+N+Sg+Nom;
киеп	ки+V+ADVV_ACC(Ып);
,	Type2
12	Num
яшендә	яшен+N+Sg+LOC(ДА);яшен[N]: молния | яшь[Adj]: молодой, юный | яшь[N]: возраст, год²;яшь+Adj+Sg+POSS_3(СЫ)+LOC(ДА);яшь+N+Sg+POSS_3(СЫ)+LOC(ДА);
калага	кала+N+Sg+DIR(ГА);кала[N]: город;
килгән	кил+V+PCP_PS(ГАн);кил+V+PST_INDF(ГАн);
.	Type1
Безнең	без+N+Sg+GEN(нЫң);без+PN+GEN(нЫң);
шикелле	шикелле+POST;
кара	кара+Adj;кара+N+Sg+Nom;кара+V+IMP_SG();
икмәк	икмәк+N+Sg+Nom;икмәк[N]: хлеб;
ашап	аша+V+ADVV_ACC(Ып);
үскән	үс+V+PCP_PS(ГАн);үс+V+PST_INDF(ГАн);
кешегә	кеше+N+Sg+DIR(ГА);
кая	кая+PN;
инде	инде+PART;
ул	ул+N+Sg+Nom;ул+PN;
ак	ак+Adj;ак+V+IMP_SG();
сөякле	сөяк+N+ATTR_MUN(лЫ);сөяк[N]: кость;
булу	бул+V+VN_1(у/ү/в)+Nom;
?	Type1
Ак	ак+Adj;ак+V+IMP_SG();
кына	кына+PART;
түгел	түгел+PART;
,	Type2
миңа	мин+PN+DIR(ГА);
карасы	кара+Adj+Sg+POSS_3(СЫ)+Nom;кара+N+Sg+POSS_3(СЫ)+Nom;кара[Adj]: чёрный | кара[N]: чернила;
да	да+PART;
килешми	кил+V+RECP(Ыш)+NEG(мА)+PRES(Й);кил[V]: идти | килеш[V]: согласиться, соглашаться;килеш+V+NEG(мА)+PRES(Й);
.	Type1
Бервакыт	бервакыт+Adv;
,	Type2
хатын	хат+N+Sg+POSS_3(СЫ)+ACC(нЫ);хатын+N+Sg+Nom;
:	Type2
«	Type4
Бик	бик+Adv;
матур	матур+Adj;
була	бул+V+PRES(Й);
»	Type4
,	Type2
—	Type2
дигәч	ди+V+ADVV_ANT(ГАч);
,	Type2
котырынып	котыр+V+REFL(Ын)+ADVV_ACC(Ып);котырын+V+ADVV_ACC(Ып);
,	Type2
шушы	шушы+PN;
мыегымны	мыек+N+Sg+POSS_1SG(Ым)+ACC(нЫ);мыек[N]: ус;
карага	кара+Adj+Sg+DIR(ГА);кара+N+Sg+DIR(ГА);кара[Adj]: чёрный | кара[N]: чернила;
буяган	буя+V+PCP_PS(ГАн);буя+V+PST_INDF(ГАн);
идем	и+V+PST_DEF(ДЫ)+1SG(м);
.	Type1
Ничә	ничә+PN;
көннәргә	көн+N+PL(ЛАр)+DIR(ГА);көн[N]: день;
кадәр	кадәр+Adv;кадәр+POST;кадәр[POST]: до;
кеше	кеше+N+Sg+Nom;
күзенә	күз+N+Sg+POSS_3(СЫ)+DIR(ГА);
күренергә	күр+V+REFL(Ын)+INF_1(ЫргА);күр[V]: видеть;күрен+V+INF_1(ЫргА);
оялып	оял+V+ADVV_ACC(Ып);
яттым	ят+V+PST_DEF(ДЫ)+1SG(м);ят[V]: лечь, ложиться;
.	Type1
җитмәсә	җит+V+NEG(мА)+COND(сА);
тагын	тагын+Adv;
,	Type2
мыекка	мыек+N+Sg+DIR(ГА);мыек[N]: ус;
сөртәм	сөр+V+CAUS(т)+HOR_SG(Йм);сөр+V+CAUS(т)+PRES(Й)+1SG(м);сөрт+V+PRES(Й)+1SG(м);сөрт[V]: вытирать, вытереть;
дигәндә	ди+V+PCP_PS(ГАн)+LOC(ДА);
,	Type2
битләрне	бит+N+PL(ЛАр)+ACC(нЫ);бит[N]: лицо, страница;
буяп	буя+V+ADVV_ACC(Ып);
бетердем	бетер+V+PST_DEF(ДЫ)+1SG(м);бетер[V]: заканчивать, кончать, кончить;
.	Type1
ә	ә+PART;
аның	ул+PN+GEN(нЫң);
карасы	кара+Adj+Sg+POSS_3(СЫ)+Nom;кара+N+Sg+POSS_3(СЫ)+Nom;кара[Adj]: чёрный | кара[N]: чернила;
тәннән	тән+N+Sg+ABL(ДАн);тән[N]: тело;
һич	һич+PN;
китми	кит+V+NEG(мА)+PRES(Й);кит[V]: уйти, уходить;
икән	икән+MOD;икән+PART;
…	Type1
Тумыштан	тумыштан+Adv;
матур	матур+Adj;
булып	бул+V+ADVV_ACC(Ып);
тумагач	ту+V+NEG(мА)+ADVV_ANT(ГАч);ту[V]: родиться, рождаться;
,	Type2
спай-ланган	спай-ланган+N+Sg+Nom;
булып	бул+V+ADVV_ACC(Ып);
маташу	маташ+V+VN_1(у/ү/в)+Nom;маташ[V]: попытаться, пытаться;
белән	белән+POST;
генә	генә+PART;
булмый	бул+V+NEG(мА)+PRES(Й);
инде	инде+PART;
ул	ул+N+Sg+Nom;ул+PN;
.	Type1
(	Type3
Ян	ян+N+Sg+Nom;ян+V+IMP_SG();ян[N]: к, мимо, у, бок | ян[V]: гореть, сгореть, угрожать;
ишеккә	ишек+N+Sg+DIR(ГА);
карый	кара+V+PRES(Й);карый+N+Sg+Nom;
,	Type2
төсләрен	төс+N+PL(ЛАр)+POSS_3(СЫ)+ACC(нЫ);төс[N]: цвет;
бозып	боз+V+ADVV_ACC(Ып);боз[V]: испортить;
.	Type1
)	Type3
Ул	ул+N+Sg+Nom;ул+PN;
нишләвең	нишләв+N+Sg+POSS_2SG(Ың)+Nom;
инде	инде+PART;
ул	ул+N+Sg+Nom;ул+PN;
?	Type1
Мин	мин+PN;
монда	бу+PN+LOC(ДА);монда+Adv;
кайчаннан	кайчан+PN+ABL(ДАн);
бирле	бирле+POST;
,	Type2
кайчан	кайчан+Adv;кайчан+PN;
киенеп	ки+V+REFL(Ын)+ADVV_ACC(Ып);киен+V+ADVV_ACC(Ып);
бетерә	бетер+V+PRES(Й);
инде	инде+PART;
,	Type2
дип	ди+V+ADVV_ACC(Ып);
көтеп	көт+V+ADVV_ACC(Ып);
торам	тор+V+PRES(Й)+1SG(м);
.	Type1
Гафифә	гафифә+N+Sg+Nom;
(	Type3
бүлмәдән	бүлмә+N+Sg+ABL(ДАн);бүлмә[N]: комната;
)	Type3
.	Type1
җә	җә+INTRJ;
,	Type2
ярар	яр+V+PCP_FUT(Ыр);яра+V+FUT_INDF(Ыр);яра+V+PCP_FUT(Ыр);ярар+MOD;
ла	ла+PART;
,	Type2
хәзер	хәзер+Adv;
булам	бул+V+PRES(Й)+1SG(м);
,	Type2
пудыр	пудыр+N+Sg+Nom;
матур	матур+Adj;
төшмәгән	төш+V+NEG(мА)+PCP_PS(ГАн);төш+V+NEG(мА)+PST_INDF(ГАн);төш[V]: опускаться, опуститься;
.	Type1
Вәли	вәли+PROP+Sg+Nom;
.	Type1
Тизрәк	тиз+Adj+COMP(рАк)+Sg+Nom;
бул	бул+V+IMP_SG();
инде	инде+PART;
,	Type2
зинһар	зинһар+MOD;
!	Type1
(	Type3
Башын	баш+N+Sg+POSS_3(СЫ)+ACC(нЫ);баш[N]: голова;
бүлмәдән	бүлмә+N+Sg+ABL(ДАн);бүлмә[N]: комната;
алып	ал+V+ADVV_ACC(Ып);алып+N+Sg+Nom;
,	Type2
ишекне	ишек+N+Sg+ACC(нЫ);
ябып	яп+V+ADVV_ACC(Ып);
,	Type2
халыкка	халык+N+Sg+DIR(ГА);
таба	таба+N+Sg+Nom;таба+POST;тап+V+PRES(Й);
карап	кара+V+ADVV_ACC(Ып);
.	Type1
)	Type3
Менә	мен+V+PRES(Й);менә+PART;
сиңа	син+PN+DIR(ГА);
кирәк	кирәк+MOD;
булса	бул+V+COND(сА);
,	Type2
мин	мин+PN;
инде	инде+PART;
өстемә	өс+N+Sg+POSS_1SG(Ым)+DIR(ГА);
пальтоларымны	пальто+N+PL(ЛАр)+POSS_1SG(Ым)+ACC(нЫ);
кигәнгә	ки+V+PCP_PS(ГАн)+DIR(ГА);ки[V]: одеть;
бер	бер+Num;бер+PN;
сәгать	сәгать+N+Sg+Nom;
булды	бул+V+PST_DEF(ДЫ);
.	Type1
ә	ә+PART;
ул	ул+N+Sg+Nom;ул+PN;
әле	әле+CNJ;әле+PART;
һаман	һаман+Adv;
пудыр	пудыр+N+Sg+Nom;
ягынып	ягын+V+ADVV_ACC(Ып);як+V+REFL(Ын)+ADVV_ACC(Ып);як[V]: сжечь;
бетерә	бетер+V+PRES(Й);
алмый	ал+V+NEG(мА)+PRES(Й);
;	Type2
пудыр	пудыр+N+Sg+Nom;
ямьсез	ямь+N+ATTR_ABES(сЫз)+Nom;ямьсез+Adj;
төште	төш+V+PST_DEF(ДЫ);
дип	ди+V+ADVV_ACC(Ып);
,	Type2
яңадан	яңа+Adj+Sg+ABL(ДАн);
битен	бит+N+Sg+POSS_3(СЫ)+ACC(нЫ);бит[N]: лицо, страница;
юып	ю+V+ADVV_ACC(Ып);
ята	ят+V+PRES(Й);
.	Type1
әле	әле+CNJ;әле+PART;
ярый	яра+V+PRES(Й);ярый+MOD;
,	Type2
көзге	көзге+Adj;көзге+N+Sg+Nom;
ямьсез	ямь+N+ATTR_ABES(сЫз)+Nom;ямьсез+Adj;
күрсәтә	күрсәт+V+PRES(Й);
дип	ди+V+ADVV_ACC(Ып);
,	Type2
көзгене	көзге+Adj+Sg+ACC(нЫ);көзге+N+Sg+ACC(нЫ);көзге[N]: зеркало;
бәреп	бәр+V+ADVV_ACC(Ып);
ватмаган	ват+V+NEG(мА)+PCP_PS(ГАн);ват+V+NEG(мА)+PST_INDF(ГАн);ват[V]: ломать, сломать;
,	Type2
(	Type3
Уң	уң+Adj;уң+V+IMP_SG();уң[Adj]: правый;
як	як+N+Sg+Nom;як+V+IMP_SG();
ишектән	ишек+N+Sg+ABL(ДАн);
кулына	кул+N+Sg+POSS_3(СЫ)+DIR(ГА);
поднос	поднос+N+Sg+Nom;
белән	белән+POST;
чынаяклар	чынаяк+N+PL(ЛАр)+Nom;чынаяк[N]: чаша;
күтәреп	күтәр+V+ADVV_ACC(Ып);
чыгып	чык+V+ADVV_ACC(Ып);
,	Type2
Биби	биби+N+Sg+Nom;
узып	уз+V+ADVV_ACC(Ып);
бара	бар+V+PRES(Й);
.	Type1
)	Type3
Вәли	вәли+PROP+Sg+Nom;
(	Type3
Бибине	Rus
күреп	күр+V+ADVV_ACC(Ып);
)	Type3
.	Type1
әй	әй+INTRJ;
,	Type2
Биби	биби+N+Sg+Nom;
,	Type2
тукта	тук+Adj+Sg+LOC(ДА);тукта+V+IMP_SG();
әле	әле+CNJ;әле+PART;
!	Type1
Биби	биби+N+Sg+Nom;
(	Type3
борылып	бор+V+PASS(Ыл)+ADVV_ACC(Ып);борыл+V+ADVV_ACC(Ып);
карап	кара+V+ADVV_ACC(Ып);
)	Type3
.	Type1
Нәрсә	нәрсә+PN;
дисең	ди+V+PRES(Й)+2SG(сЫң);
?	Type1
Вәли	вәли+PROP+Sg+Nom;
.	Type1
Кара	кара+Adj;кара+N+Sg+Nom;кара+V+IMP_SG();
әле	әле+CNJ;әле+PART;
,	Type2
ә	ә+PART;
!	Type1
Биби	биби+N+Sg+Nom;
.	Type1
Карыйм	кара+V+HOR_SG(Йм);кара+V+PRES(Й)+1SG(м);кара[V]: посмотреть, смотреть;
ич	ич+PART;
инде	инде+PART;
!	Type1
Вәли	вәли+PROP+Sg+Nom;
.	Type1
Менә	мен+V+PRES(Й);менә+PART;
нәрсә	нәрсә+PN;
…	Type1
Биби	биби+N+Sg+Nom;
.	Type1
Белмим	бел+V+NEG(мА)+HOR_SG(Йм);бел+V+NEG(мА)+PRES(Й)+1SG(м);бел[V]: знать, узнать;
,	Type2
нинди	нинди+PN;
нәрсәдер	нәрсә+PN+PROB(ДЫр);
.	Type1
Вәли	вәли+PROP+Sg+Nom;
.	Type1
Тфү	тфү+INTRJ;
,	Type2
чорт	чорт+N+Sg+Nom;
!	Type1
Сөйләп	сөйлә+V+ADVV_ACC(Ып);сөйлә[V]: говорить, рассказывать;
бетергәнне	бетер+V+PCP_PS(ГАн)+ACC(нЫ);бетер[V]: заканчивать, кончать, кончить;
көт	көт+V+IMP_SG();
!	Type1
Биби	биби+N+Sg+Nom;
.	Type1
Йә	йә+CNJ;йә+INTRJ;
,	Type2
көтәм	көт+V+PRES(Й)+1SG(м);көт[V]: ждать, подождать;
.	Type1
Вәли	вәли+PROP+Sg+Nom;
.	Type1
Менә	мен+V+PRES(Й);менә+PART;
нәрсә	нәрсә+PN;
…	Type1
Биби	биби+N+Sg+Nom;
.	Type1
Белмим	бел+V+NEG(мА)+HOR_SG(Йм);бел+V+NEG(мА)+PRES(Й)+1SG(м);бел[V]: знать, узнать;
!	Type1
Вәли	вәли+PROP+Sg+Nom;
(	Type3
ачуланып	ачулан+V+ADVV_ACC(Ып);
)	Type3
.	Type1
Тыңлап	тыңла+V+ADVV_ACC(Ып);тыңла[V]: слушать;
тор	тор+V+IMP_SG();
дим	ди+V+PRES(Й)+1SG(м);дим+PROP+Sg+Nom;
мин	мин+PN;
сиңа	син+PN+DIR(ГА);
!	Type1
Биби	биби+N+Sg+Nom;
.	Type1
Тыңлыйм	тыңла+V+HOR_SG(Йм);тыңла+V+PRES(Й)+1SG(м);тыңла[V]: слушать;
ич	ич+PART;
!	Type1
Вәли	вәли+PROP+Sg+Nom;
.	Type1
Тыңласаң	тыңла+V+COND(сА)+2SG(ң);тыңла[V]: слушать;
,	Type2
шул	шул+PART;шул+PN;
:	Type2
менә	мен+V+PRES(Й);менә+PART;
без	без+N+Sg+Nom;без+PN;
хәзер	хәзер+Adv;
театрга	театр+N+Sg+DIR(ГА);театр[N]: театр;
китәбез	ки+V+CAUS(т)+PRES(Й)+1PL(бЫз);кит+V+PRES(Й)+1PL(бЫз);
…	Type1
Биби	биби+N+Sg+Nom;
.	Type1
Кая	кая+PN;
?	Type1
Вәли	вәли+PROP+Sg+Nom;
.	Type1
Театрга	театр+N+Sg+DIR(ГА);театр[N]: театр;
!	Type1
Биби	биби+N+Sg+Nom;
.	Type1
Нәрсә	нәрсә+PN;
төятергә	төя+V+CAUS(т)+INF_1(ЫргА);төя[V]: погрузить;
?	Type1
Вәли	вәли+PROP+Sg+Nom;
.	Type1
Баш	баш+N+Sg+Nom;
төятергә	төя+V+CAUS(т)+INF_1(ЫргА);төя[V]: погрузить;
.	Type1
Биби	биби+N+Sg+Nom;
.	Type1
Нинди	нинди+PN;
баш	баш+N+Sg+Nom;
?	Type1
!	Type1
Вәли	вәли+PROP+Sg+Nom;
.	Type1
Атаң	ата+N+Sg+POSS_2SG(Ың)+Nom;
башы	баш+N+Sg+POSS_3(СЫ)+Nom;
!	Type1
Мин	мин+PN;
сиңа	син+PN+DIR(ГА);
төятергә	төя+V+CAUS(т)+INF_1(ЫргА);төя[V]: погрузить;
димим	ди+V+NEG(мА)+HOR_SG(Йм);ди+V+NEG(мА)+PRES(Й)+1SG(м);ди[V]: говорить, сказать;
,	Type2
театрга	театр+N+Sg+DIR(ГА);театр[N]: театр;
дим	ди+V+PRES(Й)+1SG(м);дим+PROP+Sg+Nom;
,	Type2
аңладыңмы	аңла+V+PST_DEF(ДЫ)+2SG(ң)+INT(мЫ);аңла[V]: понимать, понять;
,	Type2
театрга	театр+N+Sg+DIR(ГА);театр[N]: театр;
дим	ди+V+PRES(Й)+1SG(м);дим+PROP+Sg+Nom;
!	Type1
Биби	биби+N+Sg+Nom;
.	Type1
Йә	йә+CNJ;йә+INTRJ;
,	Type2
аңладым	аңла+V+PST_DEF(ДЫ)+1SG(м);
инде	инде+PART;
,	Type2
театрга	театр+N+Sg+DIR(ГА);театр[N]: театр;
,	Type2
ул	ул+N+Sg+Nom;ул+PN;
нинди	нинди+PN;
җир	җир+N+Sg+Nom;
соң	соң+Adv;соң+N+Sg+Nom;соң+PART;соң+POST;
?	Type1
Вәли	вәли+PROP+Sg+Nom;
.	Type1
Анысы	анысы+PN;
сиңа	син+PN+DIR(ГА);
кирәк	кирәк+MOD;
түгел	түгел+PART;
.	Type1
Без	без+N+Sg+Nom;без+PN;
киткәч	ки+V+CAUS(т)+ADVV_ANT(ГАч);кит+V+ADVV_ANT(ГАч);
,	Type2
каенатай	каенатай+N+Sg+Nom;
кайтыр	кайт+V+FUT_INDF(Ыр);кайт+V+PCP_FUT(Ыр);
,	Type2
ул	ул+N+Sg+Nom;ул+PN;
сорар	сора+V+FUT_INDF(Ыр);сора+V+PCP_FUT(Ыр);сора[V]: спрашивать, спросить;
безне	без+PN+ACC(нЫ);
:	Type2
«	Type4
Кайда	кай+PN+LOC(ДА);кайда+PN;
киттеләр	ки+V+CAUS(т)+PST_DEF(ДЫ)+3PL(ЛАр);кит+V+CAUS(т)+PASS(Ыл)+PCP_FUT(Ыр);кит+V+PST_DEF(ДЫ)+3PL(ЛАр);
?	Type1
»	Type4
—	Type2
дип	ди+V+ADVV_ACC(Ып);
.	Type1
Син	син+PN;
аңа	ул+PN+DIR(ГА);
әйт	әйт+V+IMP_SG();
:	Type2
«	Type4
Кодаларга	кода+N+PL(ЛАр)+DIR(ГА);кодала+V+INF_1(ЫргА);
киттеләр	ки+V+CAUS(т)+PST_DEF(ДЫ)+3PL(ЛАр);кит+V+CAUS(т)+PASS(Ыл)+PCP_FUT(Ыр);кит+V+PST_DEF(ДЫ)+3PL(ЛАр);
»	Type4
,	Type2
—	Type2
дип	ди+V+ADVV_ACC(Ып);
.	Type1
«	Type4
Театрга	театр+N+Sg+DIR(ГА);театр[N]: театр;
киттеләр	ки+V+CAUS(т)+PST_DEF(ДЫ)+3PL(ЛАр);кит+V+CAUS(т)+PASS(Ыл)+PCP_FUT(Ыр);кит+V+PST_DEF(ДЫ)+3PL(ЛАр);
»	Type4
,	Type2
—	Type2
дип	ди+V+ADVV_ACC(Ып);
әйтмә	әйт+V+NEG(мА)+IMP_SG();
!	Type1
Биби	биби+N+Sg+Nom;
.	Type1
Сорамаса	сора+V+NEG(мА)+COND(сА);сора[V]: спрашивать, спросить;
нишләрмен	нишлә+V+FUT_INDF(Ыр)+1SG(мЫн);нишлә+V+PCP_FUT(Ыр)+1SG(мЫн);
?	Type1
Вәли	вәли+PROP+Sg+Nom;
.	Type1
Тик	тик+CNJ;
торырсың	тор+V+FUT_INDF(Ыр)+2SG(сЫң);тор+V+PCP_FUT(Ыр)+2SG(сЫң);
!	Type1
Биби	биби+N+Sg+Nom;
.	Type1
Ярый	яра+V+PRES(Й);ярый+MOD;
.	Type1
(	Type3
Кереп	кер+V+ADVV_ACC(Ып);кер[V]: войти, входить;
китә	ки+V+CAUS(т)+PRES(Й);кит+V+PRES(Й);
башлый	башла+V+PRES(Й);
.	Type1
)	Type3
Вәли	вәли+PROP+Sg+Nom;
.	Type1
Тукта	тук+Adj+Sg+LOC(ДА);тукта+V+IMP_SG();
әле	әле+CNJ;әле+PART;
!	Type1
(	Type3
Биби	биби+N+Sg+Nom;
туктый	тукта+V+PRES(Й);
.	Type1
)	Type3
Син	син+PN;
,	Type2
аңгыра	аңгыра+Adj;аңгыра+N+Sg+Nom;
нәрсә	нәрсә+PN;
,	Type2
рәтләп	рәт+N+DISTR(лАп);рәтлә+V+ADVV_ACC(Ып);
әйтә	әйт+V+PRES(Й);
дә	дә+PART;
белмәссең	бел+V+FUT_INDF_NEG(мАс)+2SG(сЫң);бел+V+PCP_FUT(мАс)+2SG(сЫң);
әле	әле+CNJ;әле+PART;
.	Type1
Биби	биби+N+Sg+Nom;
.	Type1
Нишләп	нишлә+V+ADVV_ACC(Ып);нишләп+PN;
белмәскә	бел+V+NEG(мА)+INF_1(скА);бел+V+PCP_FUT(мАс)+DIR(ГА);бел[V]: знать, узнать;
!	Type1
Вәли	вәли+PROP+Sg+Nom;
.	Type1
Йә	йә+CNJ;йә+INTRJ;
,	Type2
әйтеп	әйт+V+ADVV_ACC(Ып);
кара	кара+Adj;кара+N+Sg+Nom;кара+V+IMP_SG();
әле	әле+CNJ;әле+PART;
,	Type2
ничек	ничек+PN;
дип	ди+V+ADVV_ACC(Ып);
әйтерсең	әйт+V+FUT_INDF(Ыр)+2SG(сЫң);әйт+V+PCP_FUT(Ыр)+2SG(сЫң);әйтерсең+PART;
икән	икән+MOD;икән+PART;
.	Type1
Биби	биби+N+Sg+Nom;
.	Type1
«	Type4
Вәли	вәли+PROP+Sg+Nom;
җизниләр	җизни+N+PL(ЛАр)+Nom;җизни[N]: деверь;
театрга	театр+N+Sg+DIR(ГА);театр[N]: театр;
китмәделәр	ки+V+CAUS(т)+NEG(мА)+PST_DEF(ДЫ)+3PL(ЛАр);ки[V]: одеть | кит[V]: уйти, уходить;кит+V+NEG(мА)+PST_DEF(ДЫ)+3PL(ЛАр);
,	Type2
кодаларга	кода+N+PL(ЛАр)+DIR(ГА);кодала+V+INF_1(ЫргА);
киттеләр	ки+V+CAUS(т)+PST_DEF(ДЫ)+3PL(ЛАр);кит+V+CAUS(т)+PASS(Ыл)+PCP_FUT(Ыр);кит+V+PST_DEF(ДЫ)+3PL(ЛАр);
»	Type4
,	Type2
—	Type2
диярмен	диярмен+N+Sg+Nom;
.	Type1
Вәли	вәли+PROP+Sg+Nom;
(	Type3
ачуланып	ачулан+V+ADVV_ACC(Ып);
)	Type3
.	Type1
Иштең	иш+V+PST_DEF(ДЫ)+2SG(ң);
ишәк	ишәк+N+Sg+Nom;ишәк[N]: ишак, осёл;
чумарын	чумар+N+Sg+POSS_3(СЫ)+ACC(нЫ);
!	Type1
Мин	мин+PN;
сиңа	син+PN+DIR(ГА);
алай	алай+PN;
дип	ди+V+ADVV_ACC(Ып);
әйттеммени	әйт+V+PST_DEF(ДЫ)+1SG(м)+INT_MIR(мЫни);әйт[V]: говорить, сказать;
?	Type1
Биби	биби+N+Sg+Nom;
.	Type1
Соң	соң+Adv;соң+N+Sg+Nom;соң+PART;соң+POST;
ничек	ничек+PN;
дидең	ди+V+PST_DEF(ДЫ)+2SG(ң);ди[V]: говорить, сказать;
?	Type1
Вәли	вәли+PROP+Sg+Nom;
.	Type1
Мин	мин+PN;
сиңа	син+PN+DIR(ГА);
:	Type2
«	Type4
Театрга	театр+N+Sg+DIR(ГА);театр[N]: театр;
киттеләр	ки+V+CAUS(т)+PST_DEF(ДЫ)+3PL(ЛАр);кит+V+CAUS(т)+PASS(Ыл)+PCP_FUT(Ыр);кит+V+PST_DEF(ДЫ)+3PL(ЛАр);
»	Type4
,	Type2
—	Type2
дип	ди+V+ADVV_ACC(Ып);
әйтмә	әйт+V+NEG(мА)+IMP_SG();
,	Type2
«	Type4
Кодаларга	кода+N+PL(ЛАр)+DIR(ГА);кодала+V+INF_1(ЫргА);
киттеләр	ки+V+CAUS(т)+PST_DEF(ДЫ)+3PL(ЛАр);кит+V+CAUS(т)+PASS(Ыл)+PCP_FUT(Ыр);кит+V+PST_DEF(ДЫ)+3PL(ЛАр);
»	Type4
,	Type2
дип	ди+V+ADVV_ACC(Ып);
әйт	әйт+V+IMP_SG();
дидем	ди+V+PST_DEF(ДЫ)+1SG(м);
.	Type1
Биби	биби+N+Sg+Nom;
.	Type1
Мин	мин+PN;
дә	дә+PART;
бит	бит+N+Sg+Nom;бит+PART;
«	Type4
киттеләр	ки+V+CAUS(т)+PST_DEF(ДЫ)+3PL(ЛАр);кит+V+CAUS(т)+PASS(Ыл)+PCP_FUT(Ыр);кит+V+PST_DEF(ДЫ)+3PL(ЛАр);
»	Type4
димәдем	ди+V+NEG(мА)+PST_DEF(ДЫ)+1SG(м);ди[V]: говорить, сказать;
.	Type1
Вәли	вәли+PROP+Sg+Nom;
.	Type1
Фу	фу+INTRJ;
,	Type2
җәфа	җәфа+N+Sg+Nom;
икәнсең	икәнс+N+Sg+POSS_2SG(Ың)+Nom;
,	Type2
кайдан	кай+PN+ABL(ДАн);кайдан+Adv;кайдан+PN;
башыма	баш+N+Sg+POSS_1SG(Ым)+DIR(ГА);баш[N]: голова;
бәла	бәла+N+Sg+Nom;
алдым	ал+N+Sg+POSS_1SG(Ым)+Nom;ал+V+PST_DEF(ДЫ)+1SG(м);ал[V]: брать, браться, взять;
!	Type1
Менә	мен+V+PRES(Й);менә+PART;
,	Type2
син	син+PN;
яхшы	яхшы+Adj;яхшы+Adv;
тыңла	тыңла+V+IMP_SG();тыңла[V]: слушать;
:	Type2
әгәр	әгәр+CNJ;
дә	дә+PART;
каенатай	каенатай+N+Sg+Nom;
безне	без+PN+ACC(нЫ);
:	Type2
«	Type4
Кая	кая+PN;
киттеләр	ки+V+CAUS(т)+PST_DEF(ДЫ)+3PL(ЛАр);кит+V+CAUS(т)+PASS(Ыл)+PCP_FUT(Ыр);кит+V+PST_DEF(ДЫ)+3PL(ЛАр);
?	Type1
»	Type4
—	Type2
дип	ди+V+ADVV_ACC(Ып);
сораса	сора+V+COND(сА);
,	Type2
«	Type4
кодаларга	кода+N+PL(ЛАр)+DIR(ГА);кодала+V+INF_1(ЫргА);
киттеләр	ки+V+CAUS(т)+PST_DEF(ДЫ)+3PL(ЛАр);кит+V+CAUS(т)+PASS(Ыл)+PCP_FUT(Ыр);кит+V+PST_DEF(ДЫ)+3PL(ЛАр);
»	Type4
диген	ди+V+IMP_SG();
.	Type1
Башка	баш+N+Sg+DIR(ГА);баш[N]: голова | башка[Adj]: другой | башка[POST]: кроме;башка+Adj;башка+POST;
сүз	сүз+N+Sg+Nom;
әйтмә	әйт+V+NEG(мА)+IMP_SG();
,	Type2
бар	бар+MOD;бар+N+Sg+Nom;бар+PN;бар+V+IMP_SG();
,	Type2
юлыңда	юл+N+Sg+POSS_2SG(Ың)+LOC(ДА);
бул	бул+V+IMP_SG();
!	Type1
Биби	биби+N+Sg+Nom;
.	Type1
Ярый	яра+V+PRES(Й);ярый+MOD;
.	Type1
(	Type3
Кереп	кер+V+ADVV_ACC(Ып);кер[V]: войти, входить;
китә	ки+V+CAUS(т)+PRES(Й);кит+V+PRES(Й);
.	Type1
)	Type3
Вәли	вәли+PROP+Sg+Nom;
(	Type3
үз-үзенә	үз-үз+PN+POSS_3(СЫ)+DIR(ГА);
)	Type3
.	Type1
Менә	мен+V+PRES(Й);менә+PART;
бәла	бәла+N+Sg+Nom;
өстенә	өс+N+Sg+POSS_3(СЫ)+DIR(ГА);өстенә+POST;
бәла	бәла+N+Sg+Nom;
.	Type1
Мин	мин+PN;
үзем	үз+PN+POSS_1SG(Ым)+Nom;
дә	дә+PART;
җүләр	җүләр+Adj;
:	Type2
миңа	мин+PN+DIR(ГА);
ни	ни+CNJ;ни+PART;ни+PN;
эшкә	эш+N+Sg+DIR(ГА);
кирәк	кирәк+MOD;
иде	и+V+PST_DEF(ДЫ);
аңар	аңар+N+Sg+Nom;
театр	театр+N+Sg+Nom;театр[N]: театр;
дип	ди+V+ADVV_ACC(Ып);
сөйләп	сөйлә+V+ADVV_ACC(Ып);
торырга	тор+V+INF_1(ЫргА);
?	Type1
Мин	мин+PN;
аңар	аңар+N+Sg+Nom;
дәрес	дәрес+N+Sg+Nom;
әйтәмме	әйт+V+PRES(Й)+1SG(м)+INT(мЫ);әйт[V]: говорить, сказать;
?	Type1
(	Type3
Ишектән	ишек+N+Sg+ABL(ДАн);
Гафифә	гафифә+N+Sg+Nom;
килеп	кил+V+ADVV_ACC(Ып);
чыга	чык+V+PRES(Й);
.	Type1
Аңа	ул+PN+DIR(ГА);ул[PN]: он, она, оно, они, его, их;
карап	кара+V+ADVV_ACC(Ып);
.	Type1
)	Type3
Нихәл	нихәл+INTRJ;
,	Type2
буласыңмы	бул+V+OBL(ЙсЫ)+POSS_2SG(Ың)+Nom+INT(мЫ);бул+V+PRES(Й)+2SG(сЫң)+INT(мЫ);бул[V]: быть, случиться;
инде	инде+PART;
?	Type1
Гафифә	гафифә+N+Sg+Nom;
.	Type1
Хәзер	хәзер+Adv;
булам	бул+V+PRES(Й)+1SG(м);
инде	инде+PART;
.	Type1
Нәрсәгә	нәрсә+PN+DIR(ГА);нәрсә[PN]: что, вещь;
шаулашасыз	шаула+V+RECP(Ыш)+PRES(Й)+2PL(сЫз);
икән	икән+MOD;икән+PART;
дип	ди+V+ADVV_ACC(Ып);
карарга	кара+V+INF_1(ЫргА);карар+N+Sg+DIR(ГА);
гына	гына+PART;
чыккан	чык+V+PCP_PS(ГАн);чык+V+PST_INDF(ГАн);
идем	и+V+PST_DEF(ДЫ)+1SG(м);
.	Type1
Вәли	вәли+PROP+Sg+Nom;
.	Type1
әнә	әнә+PN;
шул	шул+PART;шул+PN;
,	Type2
бар	бар+MOD;бар+N+Sg+Nom;бар+PN;бар+V+IMP_SG();
ич	ич+PART;
әле	әле+CNJ;әле+PART;
,	Type2
бер	бер+Num;бер+PN;
адәм	адәм+N+Sg+Nom;
имгәге	имгәк+N+Sg+POSS_3(СЫ)+Nom;
Биби	биби+N+Sg+Nom;
,	Type2
шуңа	шул+PN+DIR(ГА);
сүз	сүз+N+Sg+Nom;
аңлата	аң+N+MSRE(лАтА);аңла+V+CAUS(т)+PRES(Й);аңлат+V+PRES(Й);
алмыйча	ал+V+NEG(мА)+ADVV_NEG(ЙчА);
аптырап	аптыра+V+ADVV_ACC(Ып);
беттем	бет+V+PST_DEF(ДЫ)+1SG(м);бет[V]: кончаться, кончиться;
.	Type1
«	Type4
Без	без+N+Sg+Nom;без+PN;
хәзер	хәзер+Adv;
театрга	театр+N+Sg+DIR(ГА);театр[N]: театр;
барабыз	бар+V+PRES(Й)+1PL(бЫз);
»	Type4
,	Type2
—	Type2
дигән	ди+V+PCP_PS(ГАн);ди+V+PST_INDF(ГАн);
идем	и+V+PST_DEF(ДЫ)+1SG(м);
,	Type2
«	Type4
нәрсә	нәрсә+PN;
төятергә	төя+V+CAUS(т)+INF_1(ЫргА);төя[V]: погрузить;
»	Type4
дип	ди+V+ADVV_ACC(Ып);
,	Type2
миннән	мин+PN+ABL(ДАн);
сорап	сора+V+ADVV_ACC(Ып);
ята	ят+V+PRES(Й);
.	Type1
Гафифә	гафифә+N+Sg+Nom;
.	Type1
Ул	ул+N+Sg+Nom;ул+PN;
һәрвакыт	һәрвакыт+PN;
шулай	шулай+PN;
,	Type2
һич	һич+PN;
аңламый	аңла+V+NEG(мА)+PRES(Й);
ул	ул+N+Sg+Nom;ул+PN;
.	Type1
Мин	мин+PN;
аны	ул+PN+ACC(нЫ);
беркөннәрне	беркөннәр+N+Sg+ACC(нЫ);беркөннәрн+N+Sg+POSS_3(СЫ)+Nom;
Гарифәләргә	гарифә+N+PL(ЛАр)+DIR(ГА);
җибәрдем	җибәр+V+PST_DEF(ДЫ)+1SG(м);җибәр[V]: пускать, пустить;
:	Type2
—	Type2
Абыстай	абыстай+N+Sg+Nom;
:	Type2
—	Type2
«	Type4
Гарифәнең	гарифә+N+Sg+GEN(нЫң);гарифән+N+Sg+POSS_2SG(Ың)+Nom;
алдырган	ал+V+CAUS(ДЫр)+PCP_PS(ГАн);ал+V+CAUS(ДЫр)+PST_INDF(ГАн);ал[V]: брать, браться, взять | алдыр[V]: брать, взять;алдыр+V+PCP_PS(ГАн);алдыр+V+PST_INDF(ГАн);
кислатасы	кислата+N+Sg+POSS_3(СЫ)+Nom;кислатас+N+Sg+POSS_3(СЫ)+Nom;
юк	юк+MOD;
микән	микән+PART;
.	Type1
Бик	бик+Adv;
күңелләрем	күңел+N+PL(ЛАр)+POSS_1SG(Ым)+Nom;күңел[N]: душа;
болганып	болга+V+REFL(Ын)+ADVV_ACC(Ып);болган+V+ADVV_ACC(Ып);
тора	тор+V+PRES(Й);
.	Type1
үзебездә	үз+PN+POSS_1PL(ЫбЫз)+LOC(ДА);үз[PN]: сам;
судысы	суды+N+Sg+POSS_3(СЫ)+Nom;судыс+N+Sg+POSS_3(СЫ)+Nom;
бар	бар+MOD;бар+N+Sg+Nom;бар+PN;бар+V+IMP_SG();
барын	бар+N+Sg+POSS_3(СЫ)+ACC(нЫ);бар+PN+POSS_3(СЫ)+ACC(нЫ);бар+V+REFL(Ын)+IMP_SG();
да	да+PART;
,	Type2
ирләр	ир+N+PL(ЛАр)+Nom;
өйдә	өй+N+Sg+LOC(ДА);
вакытта	вакыт+N+Sg+LOC(ДА);
кислата	кислата+N+Sg+Nom;
алдырырга	ал+V+CAUS(ДЫр)+INF_1(ЫргА);ал[V]: брать, браться, взять | алдыр[V]: брать, взять;алдыр+V+INF_1(ЫргА);
онытылган	оныт+V+PASS(Ыл)+PCP_PS(ГАн);оныт+V+PASS(Ыл)+PST_INDF(ГАн);оныт[V]: забывать, забыть;онытыл+V+PCP_PS(ГАн);онытыл+V+PST_INDF(ГАн);
»	Type4
,	Type2
—	Type2
дип	ди+V+ADVV_ACC(Ып);
әйтте	әйт+V+PST_DEF(ДЫ);
,	Type2
дип	ди+V+ADVV_ACC(Ып);
сора	сора+V+IMP_SG();сора[V]: спрашивать, спросить;
,	Type2
—	Type2
дигән	ди+V+PCP_PS(ГАн);ди+V+PST_INDF(ГАн);
идем	и+V+PST_DEF(ДЫ)+1SG(м);
,	Type2
барган	бар+V+PCP_PS(ГАн);бар+V+PST_INDF(ГАн);
да	да+PART;
:	Type2
«	Type4
Абыстай	абыстай+N+Sg+Nom;
,	Type2
киез	киез+N+Sg+Nom;
каталарын	ката+N+PL(ЛАр)+POSS_3(СЫ)+ACC(нЫ);
биреп	бир+V+ADVV_ACC(Ып);
торсыннар	тор+V+JUS_PL(сЫннАр);тор[V]: вставать, встать, стоять;
ла	ла+PART;
»	Type4
,	Type2
—	Type2
дип	ди+V+ADVV_ACC(Ып);
сорап	сора+V+ADVV_ACC(Ып);
,	Type2
миңа	мин+PN+DIR(ГА);
кислата	кислата+N+Sg+Nom;
урынына	урын+N+POSS_3(СЫ)+DIR(ГА);урынына+POST;
киез	киез+N+Sg+Nom;
ката	кат+V+PRES(Й);ката+N+Sg+Nom;ката+POST;
күтәреп	күтәр+V+ADVV_ACC(Ып);
кайткан	кайт+V+PCP_PS(ГАн);кайт+V+PST_INDF(ГАн);
.	Type1
Гарифәдән	гарифә+N+Sg+ABL(ДАн);
шул	шул+PART;шул+PN;
кадәр	кадәр+Adv;кадәр+POST;кадәр[POST]: до;
оялдым	оял+V+PST_DEF(ДЫ)+1SG(м);
,	Type2
бөтенләй	бөтенләй+Adv;
менә	мен+V+PRES(Й);менә+PART;
җир	җир+N+Sg+Nom;
тишегенә	тишек+N+Sg+POSS_3(СЫ)+DIR(ГА);тишек[N]: отверстие;
керерлек	кер+V+PCP_FUT(Ыр)+NMLZ(лЫк)+Sg+Nom;кер+V+PCP_FUT(Ыр)+PSBL(лЫк);
булдым	бул+V+PST_DEF(ДЫ)+1SG(м);бул[V]: быть, случиться;
.	Type1
Вәли	вәли+PROP+Sg+Nom;
.	Type1
Йә	йә+CNJ;йә+INTRJ;
,	Type2
ярар	яр+V+PCP_FUT(Ыр);яра+V+FUT_INDF(Ыр);яра+V+PCP_FUT(Ыр);ярар+MOD;
,	Type2
аларын	алар+PN+POSS_3(СЫ)+ACC(нЫ);алар[PN]: они;
башка	баш+N+Sg+DIR(ГА);башка+Adj;башка+POST;
вакытта	вакыт+N+Sg+LOC(ДА);
сөйләшербез	сөйлә+V+RECP(Ыш)+FUT_INDF(Ыр)+1PL(бЫз);сөйлә+V+RECP(Ыш)+PCP_FUT(Ыр)+1PL(бЫз);
,	Type2
театрга	театр+N+Sg+DIR(ГА);театр[N]: театр;
барырга	бар+V+INF_1(ЫргА);
соңга	соң+N+Sg+DIR(ГА);соң[N]: конец;соңга+Adv;
калабыз	кал+V+PRES(Й)+1PL(бЫз);кала+N+Sg+1PL(бЫз);кала+N+Sg+POSS_1PL(ЫбЫз)+Nom;
,	Type2
бар	бар+MOD;бар+N+Sg+Nom;бар+PN;бар+V+IMP_SG();
,	Type2
тизрәк	тиз+Adj+COMP(рАк)+Sg+Nom;
бул	бул+V+IMP_SG();
!	Type1
Гафифә	гафифә+N+Sg+Nom;
.	Type1
Хәзер	хәзер+Adv;
булам	бул+V+PRES(Й)+1SG(м);
.	Type1
ә	ә+PART;
,	Type2
ни	ни+CNJ;ни+PART;ни+PN;
,	Type2
синнән	син+PN+ABL(ДАн);
шуны	шул+PN+ACC(нЫ);шул+PN+POSS_3(СЫ)+Nom;
гына	гына+PART;
сорыйм	сора+V+HOR_SG(Йм);сора+V+PRES(Й)+1SG(м);сора[V]: спрашивать, спросить;
дигән	ди+V+PCP_PS(ГАн);ди+V+PST_INDF(ГАн);
идем	и+V+PST_DEF(ДЫ)+1SG(м);
.	Type1
Ул	ул+N+Sg+Nom;ул+PN;
театрда	театр+N+Sg+LOC(ДА);театр[N]: театр;
кеше	кеше+N+Sg+Nom;
күп	күп+Adj;
булыр	бул+V+FUT_INDF(Ыр);бул+V+PCP_FUT(Ыр);
микән	микән+PART;
?	Type1
Вәли	вәли+PROP+Sg+Nom;
.	Type1
һу	һу+N+Sg+Nom;
!	Type1
Күп	күп+Adj;
булмыймы	бул+V+NEG(мА)+PRES(Й)+INT(мЫ);бул[V]: быть, случиться;
соң	соң+Adv;соң+N+Sg+Nom;соң+PART;соң+POST;
!	Type1
Беләсең	бел+V+OBL(ЙсЫ)+POSS_2SG(Ың)+Nom;бел+V+PRES(Й)+2SG(сЫң);бел[V]: знать, узнать;
бит	бит+N+Sg+Nom;бит+PART;
,	Type2
бүген	бүген+Adv;
мөселманча	мөселман+N+EQU(чА);мөселман[N]: мусульманин;мөселманча+Adj;
театрның	театр+N+Sg+GEN(нЫң);театр[N]: театр;
беренче	бер+Num+NUM_ORD(ЫнчЫ);
башлана	башла+V+REFL(Ын)+PRES(Й);башлан+V+PRES(Й);
торган	тор+V+PCP_PS(ГАн);тор+V+PST_INDF(ГАн);
көне	көн+N+Sg+POSS_3(СЫ)+Nom;
.	Type1
Шулай	шулай+PN;
булгач	бул+V+ADVV_ANT(ГАч);
инде	инде+PART;
,	Type2
анда	анда+PN;ул+PN+LOC(ДА);
бөтен	бөтен+PN;
шәһәр	шәһәр+N+Sg+Nom;
халкы	халкы+N+Sg+Nom;
агылыр	агыл+V+FUT_INDF(Ыр);агыл+V+PCP_FUT(Ыр);агыл[V]: течь;ак+V+PASS(Ыл)+FUT_INDF(Ыр);ак+V+PASS(Ыл)+PCP_FUT(Ыр);
.	Type1
Гафифә	гафифә+N+Sg+Nom;
(	Type3
борыннарын	борын+N+PL(ЛАр)+POSS_3(СЫ)+ACC(нЫ);борын[N]: нос;
җыерып	җыерып+N+Sg+Nom;
,	Type2
иркәләнгән	иркәлә+V+REFL(Ын)+PCP_PS(ГАн);иркәлә+V+REFL(Ын)+PST_INDF(ГАн);иркәлән+V+PCP_PS(ГАн);иркәлән+V+PST_INDF(ГАн);
бала	бала+N+Sg+Nom;
кыяфәтендә	кыяфәт+N+Sg+POSS_3(СЫ)+LOC(ДА);
)	Type3
.	Type1
әй	әй+INTRJ;
!	Type1
әем	әем+N+Sg+Nom;
!	Type1
Алай	алай+PN;
булгач	бул+V+ADVV_ANT(ГАч);
,	Type2
мин	мин+PN;
бармыйм	бар+V+NEG(мА)+HOR_SG(Йм);бар+V+NEG(мА)+PRES(Й)+1SG(м);бар[V]: идти, пойти;
ла	ла+PART;
,	Type2
анда	анда+PN;ул+PN+LOC(ДА);
кеше	кеше+N+Sg+Nom;
күп	күп+Adj;
булгач	бул+V+ADVV_ANT(ГАч);
,	Type2
мин	мин+PN;
оялам	оял+V+HOR_SG(Йм);оял+V+PRES(Й)+1SG(м);
.	Type1
Вәли	вәли+PROP+Sg+Nom;
(	Type3
үз-үзенә	үз-үз+PN+POSS_3(СЫ)+DIR(ГА);
)	Type3
.	Type1
Менә	мен+V+PRES(Й);менә+PART;
сиңа	син+PN+DIR(ГА);
кирәк	кирәк+MOD;
булса	бул+V+COND(сА);
!	Type1
(	Type3
Алдына	ал+N+Sg+POSS_3(СЫ)+DIR(ГА);алдына+POST;
карап	кара+V+ADVV_ACC(Ып);
,	Type2
башын	баш+N+Sg+POSS_3(СЫ)+ACC(нЫ);
бераз	бераз+Adv;
кашып	кашы+V+ADVV_ACC(Ып);
.	Type1
)	Type3
Ничек	ничек+PN;
булыр	бул+V+FUT_INDF(Ыр);бул+V+PCP_FUT(Ыр);
икән	икән+MOD;икән+PART;
соң	соң+Adv;соң+N+Sg+Nom;соң+PART;соң+POST;
?	Type1
Юк	юк+MOD;
,	Type2
минемчә	мин+PN+POSS_1SG(Ым)+EQU(чА);мин[PN]: я, мой;
,	Type2
әле	әле+CNJ;әле+PART;
бу	бу+PN;
көн	көн+N+Sg+Nom;
кеше	кеше+N+Sg+Nom;
ул	ул+N+Sg+Nom;ул+PN;
кадәр	кадәр+Adv;кадәр+POST;кадәр[POST]: до;
үк	үк+PART;
күп	күп+Adj;
булмас	бул+V+FUT_INDF_NEG(мАс);бул+V+PCP_FUT(мАс);
.	Type1
Күбесенең	күбе+N+Sg+POSS_3(СЫ)+GEN(нЫң);күбесе+N+Sg+GEN(нЫң);күбесе[N]: большинство;
картлары	карт+Adj+PL(ЛАр)+POSS_3(СЫ)+Nom;карт+N+PL(ЛАр)+POSS_3(СЫ)+Nom;карт[Adj]: старый | карт[N]: старик;
җибәрмәс	җибәр+V+FUT_INDF_NEG(мАс);җибәр+V+PCP_FUT(мАс);җибәр[V]: пускать, пустить;
.	Type1
Кайсы-берсе	кайсы-бер+N+Sg+POSS_3(СЫ)+Nom;кайсы-берс+N+Sg+POSS_3(СЫ)+Nom;
кеше	кеше+N+Sg+Nom;
сөйләүдән	сөйлә+V+VN_1(у/ү/в)+ABL(ДАн);
куркып	курк+V+ADVV_ACC(Ып);
калыр	кал+V+FUT_INDF(Ыр);кал+V+PCP_FUT(Ыр);
.	Type1
Гафифә	гафифә+N+Sg+Nom;
(	Type3
янә	янә+Adv;
әүвәлгечә	әүвәлге+Adj+EQU(чА);әүвәлгечә+Adv;
)	Type3
.	Type1
Алай	алай+PN;
булгач	бул+V+ADVV_ANT(ГАч);
,	Type2
без	без+N+Sg+Nom;без+PN;
дә	дә+PART;
бармыйк	бар+V+NEG(мА)+HOR_PL(Йк);бар[V]: идти, пойти;
:	Type2
мин	мин+PN;
дә	дә+PART;
кеше	кеше+N+Sg+Nom;
сөйләүдән	сөйлә+V+VN_1(у/ү/в)+ABL(ДАн);
куркам	курк+V+PRES(Й)+1SG(м);
.	Type1
әти	әти+N+Sg+Nom;
белсә	бел+V+COND(сА);бел[V]: знать, узнать;
,	Type2
ул	ул+N+Sg+Nom;ул+PN;
да	да+PART;
ачуланыр	ачулан+V+FUT_INDF(Ыр);ачулан+V+PCP_FUT(Ыр);ачулан[V]: ругать;
.	Type1
Вәли	вәли+PROP+Sg+Nom;
(	Type3
бик	бик+Adv;
тирән	тирән+Adj;
уйга	уй+N+Sg+DIR(ГА);
калып	кал+V+ADVV_ACC(Ып);калып+N+Sg+Nom;
,	Type2
башын	баш+N+Sg+POSS_3(СЫ)+ACC(нЫ);
күтәреп	күтәр+V+ADVV_ACC(Ып);
,	Type2
халыкка	халык+N+Sg+DIR(ГА);
таба	таба+N+Sg+Nom;таба+POST;тап+V+PRES(Й);
карап	кара+V+ADVV_ACC(Ып);
)	Type3
.	Type1
Уттан	ут+N+Sg+ABL(ДАн);ут[N]: огонь;
котылдым	котыл+V+PST_DEF(ДЫ)+1SG(м);
,	Type2
инде	инде+PART;
суга	су+N+Sg+DIR(ГА);сук+V+PRES(Й);
төштем	төш+V+PST_DEF(ДЫ)+1SG(м);төш[V]: опускаться, опуститься;
.	Type1
Моннан	бу+PN+ABL(ДАн);моннан+PN;
инде	инде+PART;
ничек	ничек+PN;
котылырга	котыл+V+INF_1(ЫргА);
?	Type1
(	Type3
Гафифәгә	гафифә+N+Sg+DIR(ГА);
карап	кара+V+ADVV_ACC(Ып);
.	Type1
)	Type3
Мин	мин+PN;
бит	бит+N+Sg+Nom;бит+PART;
инде	инде+PART;
,	Type2
анда	анда+PN;ул+PN+LOC(ДА);
барырга	бар+V+INF_1(ЫргА);
дип	ди+V+ADVV_ACC(Ып);
,	Type2
билет	билет+N+Sg+Nom;
та	та+PART;
алып	ал+V+ADVV_ACC(Ып);алып+N+Sg+Nom;
кайткан	кайт+V+PCP_PS(ГАн);кайт+V+PST_INDF(ГАн);
идем	и+V+PST_DEF(ДЫ)+1SG(м);
.	Type1
Гафифә	гафифә+N+Sg+Nom;
.	Type1
Кайтсаң	кайт+V+COND(сА)+2SG(ң);кайт[V]: возвратиться, возвращаться, возвращение;
ни	ни+CNJ;ни+PART;ни+PN;
!	Type1
Бармый	бар+V+NEG(мА)+PRES(Й);бар[V]: идти, пойти;
калган	кал+V+PCP_PS(ГАн);кал+V+PST_INDF(ГАн);
булгач	бул+V+ADVV_ANT(ГАч);
,	Type2
акчаңны	ак+Adj+EQU(чА)+POSS_2SG(Ың)+ACC(нЫ);ак[Adj]: белый | акча[N]: деньги;акча+N+Sg+POSS_2SG(Ың)+ACC(нЫ);
кире	кире+Adj;кире+Adv;
кайтарып	кайтар+V+ADVV_ACC(Ып);
алырсың	ал+V+FUT_INDF(Ыр)+2SG(сЫң);ал+V+PCP_FUT(Ыр)+2SG(сЫң);ал[V]: брать, браться, взять;
.	Type1
Вәли	вәли+PROP+Sg+Nom;
.	Type1
Бер	бер+Num;бер+PN;
алган	ал+V+PCP_PS(ГАн);ал+V+PST_INDF(ГАн);
булгач	бул+V+ADVV_ANT(ГАч);
,	Type2
кире	кире+Adj;кире+Adv;
кайтармыйлар	кайтар+V+NEG(мА)+PRES(Й)+3PL(ЛАр);кайтар[V]: возвращение;
шул	шул+PART;шул+PN;
инде	инде+PART;
аны	ул+PN+ACC(нЫ);
.	Type1
Гафифә	гафифә+N+Sg+Nom;
.	Type1
Теләсәң	телә+V+COND(сА)+2SG(ң);телә[V]: желать, пожелать;
ни	ни+CNJ;ни+PART;ни+PN;
эшлә	эшлә+V+IMP_SG();эшлә[V]: делать, поступать, поступить, работать, сделать;
,	Type2
мин	мин+PN;
барырга	бар+V+INF_1(ЫргА);
куркам	курк+V+PRES(Й)+1SG(м);
!	Type1
Вәли	вәли+PROP+Sg+Nom;
.	Type1
Анда	анда+PN;ул+PN+LOC(ДА);
ерткыч	ерткыч+N+Sg+Nom;
җанварлар	җанвар+N+PL(ЛАр)+Nom;җанвар[N]: зверь;
юк	юк+MOD;
,	Type2
сине	син+PN+ACC(нЫ);
ашамаслар	аша+V+FUT_INDF_NEG(мАс)+3PL(ЛАр);аша+V+PCP_FUT(мАс)+3PL(ЛАр);аша+V+PCP_FUT(мАс)+PL(ЛАр)+Nom;аша[V]: есть, кушать;
.	Type1
Гафифә	гафифә+N+Sg+Nom;
.	Type1
Ашамасалар	аша+V+NEG(мА)+COND(сА)+3PL(ЛАр);аша[V]: есть, кушать;
да	да+PART;
,	Type2
мин	мин+PN;
бармыйм	бар+V+NEG(мА)+HOR_SG(Йм);бар+V+NEG(мА)+PRES(Й)+1SG(м);бар[V]: идти, пойти;
,	Type2
кирәкми	кирәк+V+NEG(мА)+PRES(Й);
.	Type1
Вәли	вәли+PROP+Sg+Nom;
.	Type1
Юк	юк+MOD;
инде	инде+PART;
,	Type2
бармый	бар+V+NEG(мА)+PRES(Й);
калырга	кал+V+INF_1(ЫргА);
ярамый	яра+V+NEG(мА)+PRES(Й);ярамый+MOD;
,	Type2
барабыз	бар+V+PRES(Й)+1PL(бЫз);
!	Type1
Ул	ул+N+Sg+Nom;ул+PN;
бит	бит+N+Sg+Nom;бит+PART;
бик	бик+Adv;
күңелле	күңел+N+ATTR_MUN(лЫ);
була	бул+V+PRES(Й);
.	Type1
үзеңнең	үз+PN+POSS_2SG(Ың)+GEN(нЫң);үз[PN]: сам;
дә	дә+PART;
көлә-көлә	көлә-көлә+N+Sg+Nom;
эчләрең	эч+N+PL(ЛАр)+POSS_2SG(Ың)+Nom;эч[N]: в, из, внутри, в течение, внутренность;
катып	кат+V+ADVV_ACC(Ып);
бетәр	бет+V+PCP_FUT(Ыр);бет[V]: кончаться, кончиться;
.	Type1
Гафифә	гафифә+N+Sg+Nom;
.	Type1
Андый	андый+Adj;андый+PN;
көлкеләрне	көлке+N+PL(ЛАр)+ACC(нЫ);көлке[N]: смех;
ат	ат+N+Sg+Nom;ат+V+IMP_SG();
кәмитендә	кәмит+N+Sg+POSS_3(СЫ)+LOC(ДА);
дә	дә+PART;
бик	бик+Adv;
күп	күп+Adj;
күргән	күр+V+PCP_PS(ГАн);күр+V+PST_INDF(ГАн);
инде	инде+PART;
.	Type1
Монда	бу+PN+LOC(ДА);монда+Adv;
да	да+PART;
әллә	әллә+CNJ;әллә+PART;
нинди	нинди+PN;
артык	артык+Adj;
җире	җир+N+Sg+POSS_3(СЫ)+Nom;
булмас	бул+V+FUT_INDF_NEG(мАс);бул+V+PCP_FUT(мАс);
,	Type2
кирәкми	кирәк+V+NEG(мА)+PRES(Й);
,	Type2
мин	мин+PN;
бармыйм	бар+V+NEG(мА)+HOR_SG(Йм);бар+V+NEG(мА)+PRES(Й)+1SG(м);бар[V]: идти, пойти;
.	Type1
Вәли	вәли+PROP+Sg+Nom;
.	Type1
Ихтыярың	ихтыяр+N+Sg+POSS_2SG(Ың)+Nom;ихтыяр[N]: воля;
,	Type2
теләсәң	телә+V+COND(сА)+2SG(ң);телә[V]: желать, пожелать;
ни	ни+CNJ;ни+PART;ни+PN;
эшлә	эшлә+V+IMP_SG();эшлә[V]: делать, поступать, поступить, работать, сделать;
,	Type2
барасың	бар+V+OBL(ЙсЫ)+POSS_2SG(Ың)+Nom;бар+V+PRES(Й)+2SG(сЫң);
килмәсә	кил+V+NEG(мА)+COND(сА);кил[V]: идти;
,	Type2
көчләмим	көчлә+V+NEG(мА)+HOR_SG(Йм);көчлә+V+NEG(мА)+PRES(Й)+1SG(м);
,	Type2
мин	мин+PN;
үзем	үз+PN+POSS_1SG(Ым)+Nom;
генә	генә+PART;
барам	бар+V+PRES(Й)+1SG(м);
.	Type1
Гафифә	гафифә+N+Sg+Nom;
.	Type1
ә	ә+PART;
,	Type2
ярар	яр+V+PCP_FUT(Ыр);яра+V+FUT_INDF(Ыр);яра+V+PCP_FUT(Ыр);ярар+MOD;
менә	мен+V+PRES(Й);менә+PART;
,	Type2
барыр	бар+V+FUT_INDF(Ыр);бар+V+PCP_FUT(Ыр);
идең	и+V+PST_DEF(ДЫ)+2SG(ң);
бугай	бугай+PART;
,	Type2
кара	кара+Adj;кара+N+Sg+Nom;кара+V+IMP_SG();
син	син+PN;
аны	ул+PN+ACC(нЫ);
,	Type2
анда	анда+PN;ул+PN+LOC(ДА);
ялгыз	ялгыз+N+Sg+Nom;
гына	гына+PART;
кызлар	кыз+N+PL(ЛАр)+Nom;
карарга	кара+V+INF_1(ЫргА);карар+N+Sg+DIR(ГА);
бармакчы	бар+V+DESID(мАкчЫ);бар[V]: идти, пойти | бармак[N]: палец;бармак+N+PROF(чЫ)+Sg+Nom;
була	бул+V+PRES(Й);
.	Type1
җибәрәмме	җибәр+V+PRES(Й)+1SG(м)+INT(мЫ);җибәр[V]: пускать, пустить;
соң	соң+Adv;соң+N+Sg+Nom;соң+PART;соң+POST;
мин	мин+PN;
сине	син+PN+ACC(нЫ);
,	Type2
Алла	алла+N+Sg+Nom;
боерса	боер+V+COND(сА);
,	Type2
гомеремдә	гомер+N+Sg+POSS_1SG(Ым)+LOC(ДА);
ялгыз	ялгыз+N+Sg+Nom;
җибәрмим	җибәр+V+NEG(мА)+HOR_SG(Йм);җибәр+V+NEG(мА)+PRES(Й)+1SG(м);җибәр[V]: пускать, пустить;
!	Type1
Вәли	вәли+PROP+Sg+Nom;
.	Type1
Теләсәң	телә+V+COND(сА)+2SG(ң);телә[V]: желать, пожелать;
ни	ни+CNJ;ни+PART;ни+PN;
эшлә	эшлә+V+IMP_SG();эшлә[V]: делать, поступать, поступить, работать, сделать;
,	Type2
мин	мин+PN;
бармыйча	бар+V+NEG(мА)+ADVV_NEG(ЙчА);бар[V]: идти, пойти;
калмыйм	кал+V+NEG(мА)+HOR_SG(Йм);кал+V+NEG(мА)+PRES(Й)+1SG(м);кал[V]: оставаться, остаться;
.	Type1
Син	син+PN;
бармыйсың	бар+V+NEG(мА)+OBL(ЙсЫ)+POSS_2SG(Ың)+Nom;бар+V+NEG(мА)+PRES(Й)+2SG(сЫң);бар[V]: идти, пойти;
икән	икән+MOD;икән+PART;
,	Type2
мин	мин+PN;
үзем	үз+PN+POSS_1SG(Ым)+Nom;
генә	генә+PART;
тотам	тот+V+PRES(Й)+1SG(м);тот[V]: держать;тотам+N+Sg+Nom;
да	да+PART;
барам	бар+V+PRES(Й)+1SG(м);
!	Type1
Хуш	хуш+Adj;хуш+INTRJ;
,	Type2
сау	сау+Adj;сау+V+IMP_SG();
бул	бул+V+IMP_SG();
,	Type2
мин	мин+PN;
киттем	ки+V+CAUS(т)+PST_DEF(ДЫ)+1SG(м);кит+V+PST_DEF(ДЫ)+1SG(м);
.	Type1
(	Type3
Чыга	чык+V+PRES(Й);чык[V]: выйти, выходить;
башлый	башла+V+PRES(Й);
.	Type1
)	Type3
Гафифә	гафифә+N+Sg+Nom;
(	Type3
тиз	тиз+Adj;
генә	генә+PART;
Вәлинең	вәли+PROP+GEN(нЫң);
артыннан	арт+Adj+Sg+POSS_3(СЫ)+ABL(ДАн);артыннан+POST;
барып	бар+V+ADVV_ACC(Ып);
тотып	тот+V+ADVV_ACC(Ып);
)	Type3
.	Type1
җә	җә+INTRJ;
,	Type2
җә	җә+INTRJ;
,	Type2
бетте	бет+V+PST_DEF(ДЫ);
.	Type1
Мин	мин+PN;
юри	юри+Adv;юри[Adv]: нарочно;
генә	генә+PART;
әйттем	әйт+V+PST_DEF(ДЫ)+1SG(м);
.	Type1
әйдә	әйдә+INTRJ;әйдә+V+IMP_SG();
,	Type2
мин	мин+PN;
дә	дә+PART;
барам	бар+V+PRES(Й)+1SG(м);
.	Type1
Вәли	вәли+PROP+Sg+Nom;
(	Type3
кире	кире+Adj;кире+Adv;
кайтып	кайт+V+ADVV_ACC(Ып);
)	Type3
.	Type1
Ну	ну+INTRJ;
,	Type2
әйдә	әйдә+INTRJ;әйдә+V+IMP_SG();
алайса	алайса+MOD;
,	Type2
барсаң	бар+V+COND(сА)+2SG(ң);
,	Type2
тизрәк	тиз+Adj+COMP(рАк)+Sg+Nom;
киен	ки+V+REFL(Ын)+IMP_SG();киен+V+IMP_SG();кий+N+Sg+POSS_3(СЫ)+ACC(нЫ);
!	Type1
Гафифә	гафифә+N+Sg+Nom;
.	Type1
Хәзер	хәзер+Adv;
киенәм	ки+V+REFL(Ын)+PRES(Й)+1SG(м);ки[V]: одеть | киен[V]: одеваться, одеться;киен+V+PRES(Й)+1SG(м);
.	Type1
(	Type3
Бүлмәгә	бүлмә+N+Sg+DIR(ГА);бүлмә[N]: комната;
таба	таба+N+Sg+Nom;таба+POST;тап+V+PRES(Й);
бара	бар+V+PRES(Й);
башлый	башла+V+PRES(Й);
.	Type1
Соңра	соңра+Adv;
янә	янә+Adv;
борылып	бор+V+PASS(Ыл)+ADVV_ACC(Ып);борыл+V+ADVV_ACC(Ып);
.	Type1
)	Type3
Кара	кара+Adj;кара+N+Sg+Nom;кара+V+IMP_SG();
әле	әле+CNJ;әле+PART;
,	Type2
анда	анда+PN;ул+PN+LOC(ДА);
өскә	өс+N+Sg+DIR(ГА);
киенгән	ки+V+REFL(Ын)+PCP_PS(ГАн);ки+V+REFL(Ын)+PST_INDF(ГАн);ки[V]: одеть | киен[V]: одеваться, одеться;киен+V+PCP_PS(ГАн);киен+V+PST_INDF(ГАн);
көенчә	көенчә+POST;
генә	генә+PART;
утыралармы	утыр+V+PRES(Й)+3PL(ЛАр)+INT(мЫ);утыр[V]: посидеть, садиться, сидеть;
?	Type1
Вәли	вәли+PROP+Sg+Nom;
.	Type1
Юк	юк+MOD;
,	Type2
салып	сал+V+ADVV_ACC(Ып);
утыралар	утыр+V+PRES(Й)+3PL(ЛАр);
.	Type1
Гафифә	гафифә+N+Sg+Nom;
.	Type1
әй	әй+INTRJ;
!	Type1
Алай	алай+PN;
булгач	бул+V+ADVV_ANT(ГАч);
,	Type2
бик	бик+Adv;
читен	чит+Adj+Sg+POSS_3(СЫ)+ACC(нЫ);чит+N+Sg+POSS_3(СЫ)+ACC(нЫ);читен+Adj;
икән	икән+MOD;икән+PART;
.	Type1
Кирәкми	кирәк+V+NEG(мА)+PRES(Й);
,	Type2
бармыйбыз	бар+V+NEG(мА)+PRES(Й)+1PL(бЫз);
.	Type1
Вәли	вәли+PROP+Sg+Nom;
.	Type1
Бармыйбыз	бар+V+NEG(мА)+PRES(Й)+1PL(бЫз);бар[V]: идти, пойти;
дип	ди+V+ADVV_ACC(Ып);
сөйләмә	сөйлә+V+NEG(мА)+IMP_SG();
,	Type2
мин	мин+PN;
барам	бар+V+PRES(Й)+1SG(м);
,	Type2
киттем	ки+V+CAUS(т)+PST_DEF(ДЫ)+1SG(м);кит+V+PST_DEF(ДЫ)+1SG(м);
алайса	алайса+MOD;
.	Type1
(	Type3
Чыга	чык+V+PRES(Й);чык[V]: выйти, выходить;
башлый	башла+V+PRES(Й);
.	Type1
)	Type3
Гафифә	гафифә+N+Sg+Nom;
.	Type1
Барам	бар+V+PRES(Й)+1SG(м);бар[V]: идти, пойти;
,	Type2
барам	бар+V+PRES(Й)+1SG(м);
!	Type1
!	Type1
Вәли	вәли+PROP+Sg+Nom;
(	Type3
мыскыл	мыскыл+N+Sg+Nom;
итеп	ит+V+ADVV_ACC(Ып);
)	Type3
.	Type1
«	Type4
Барам	бар+V+PRES(Й)+1SG(м);бар[V]: идти, пойти;
,	Type2
барам	бар+V+PRES(Й)+1SG(м);
!	Type1
»	Type4
ә	ә+PART;
үзе	үзе+PN;
һаман	һаман+Adv;
терәлеп	терә+V+PASS(Ыл)+ADVV_ACC(Ып);терәл+V+ADVV_ACC(Ып);
тора	тор+V+PRES(Й);
.	Type1
(	Type3
Сәгатен	сәгать+N+Sg+POSS_3(СЫ)+ACC(нЫ);сәгать[N]: час, часы;
чыгарып	чыгар+V+ADVV_ACC(Ып);
карап	кара+V+ADVV_ACC(Ып);
.	Type1
)	Type3
Син	син+PN;
,	Type2
шулай	шулай+PN;
итеп	ит+V+ADVV_ACC(Ып);
маташып	маташ+V+ADVV_ACC(Ып);маташ[V]: попытаться, пытаться;
,	Type2
мине	ми+N+Sg+ACC(нЫ);мин+PN+ACC(нЫ);мин+PN+POSS_3(СЫ)+Nom;
уеннан	уен+N+Sg+ABL(ДАн);уен[N]: игра;
калдырмакчы	калдыр+V+DESID(мАкчЫ);калдыр[V]: оставить, оставлять;
була	бул+V+PRES(Й);
торгансыңдыр	тор+V+PCP_PS(ГАн)+2SG(сЫң)+PROB(ДЫр);тор+V+PST_INDF(ГАн)+2SG(сЫң)+PROB(ДЫр);тор[V]: вставать, встать, стоять;
ахры	ахры+PART;
.	Type1
Уен	уен+N+Sg+Nom;уй+N+Sg+POSS_3(СЫ)+ACC(нЫ);уй+V+REFL(Ын)+IMP_SG();
башланырга	башла+V+REFL(Ын)+INF_1(ЫргА);башла[V]: начать, начинать, начаться, начинаться;башлан+V+INF_1(ЫргА);
бары	бар+N+Sg+POSS_3(СЫ)+Nom;бар+PN+POSS_3(СЫ)+Nom;бары+CNJ;бары+PN;
ярты	ярты+N+Sg+Nom;
гына	гына+PART;
сәгать	сәгать+N+Sg+Nom;
калган	кал+V+PCP_PS(ГАн);кал+V+PST_INDF(ГАн);
.	Type1
Гафифә	гафифә+N+Sg+Nom;
.	Type1
Мин	мин+PN;
хәзер	хәзер+Adv;
булам	бул+V+PRES(Й)+1SG(м);
.	Type1
өстемә	өс+N+Sg+POSS_1SG(Ым)+DIR(ГА);
күлмәк	күлмәк+N+Sg+Nom;
кенә	кенә+PART;
киям	ки+V+PRES(Й)+1SG(м);ки[V]: одеть;
.	Type1
Вәли	вәли+PROP+Sg+Nom;
.	Type1
Ну	ну+INTRJ;
,	Type2
бар	бар+MOD;бар+N+Sg+Nom;бар+PN;бар+V+IMP_SG();
,	Type2
зинһар	зинһар+MOD;
,	Type2
тизрәк	тиз+Adj+COMP(рАк)+Sg+Nom;
бул	бул+V+IMP_SG();
.	Type1
Гафифә	гафифә+N+Sg+Nom;
(	Type3
ишектән	ишек+N+Sg+ABL(ДАн);
керә	кер+V+PRES(Й);
башлый	башла+V+PRES(Й);
да	да+PART;
,	Type2
янә	янә+Adv;
борылып	бор+V+PASS(Ыл)+ADVV_ACC(Ып);борыл+V+ADVV_ACC(Ып);
)	Type3
.	Type1
Нинди	нинди+PN;
күлмәгемне	күлмәк+N+Sg+POSS_1SG(Ым)+ACC(нЫ);күлмәк[N]: платье, рубашка;
киим	киим+N+Sg+Nom;
икән	икән+MOD;икән+PART;
,	Type2
асылмы	ас+V+PASS(Ыл)+INT(мЫ);асыл+N+Sg+Nom+INT(мЫ);
,	Type2
җонмы	җонм+N+Sg+POSS_3(СЫ)+Nom;
?	Type1
Вәли	вәли+PROP+Sg+Nom;
(	Type3
үз-үзенә	үз-үз+PN+POSS_3(СЫ)+DIR(ГА);
)	Type3
.	Type1
Асыласың	ас+V+PASS(Ыл)+OBL(ЙсЫ)+POSS_2SG(Ың)+Nom;ас+V+PASS(Ыл)+PRES(Й)+2SG(сЫң);асыл+V+OBL(ЙсЫ)+POSS_2SG(Ың)+Nom;асыл+V+PRES(Й)+2SG(сЫң);
килсә	кил+V+COND(сА);
,	Type2
асыл	ас+V+PASS(Ыл)+IMP_SG();асыл+N+Sg+Nom;асыл+V+IMP_SG();
инде	инде+PART;
.	Type1
(	Type3
Гафифәгә	гафифә+N+Sg+DIR(ГА);
.	Type1
)	Type3
Зинһар	зинһар+MOD;
,	Type2
мине	ми+N+Sg+ACC(нЫ);мин+PN+ACC(нЫ);мин+PN+POSS_3(СЫ)+Nom;
йөдәтмә	йөдә+V+CAUS(т)+NEG(мА)+IMP_SG();йөдәт+V+NEG(мА)+IMP_SG();
.	Type1
Эстәдең	эстә+V+PST_DEF(ДЫ)+2SG(ң);
ни	ни+CNJ;ни+PART;ни+PN;
киЭстәдең	киэстәд+N+Sg+POSS_2SG(Ың)+Nom;
ни	ни+CNJ;ни+PART;ни+PN;
ки	ки+CNJ;ки+V+IMP_SG();
—	Type2
теләсәң	телә+V+COND(сА)+2SG(ң);телә[V]: желать, пожелать;
ни	ни+CNJ;ни+PART;ни+PN;
ки	ки+CNJ;ки+V+IMP_SG();
.	Type1
:	Type2
асылмы	ас+V+PASS(Ыл)+INT(мЫ);асыл+N+Sg+Nom+INT(мЫ);
,	Type2
җонмы	җонм+N+Sg+POSS_3(СЫ)+Nom;
,	Type2
сатинмы	сатин+N+Sg+Nom+INT(мЫ);
,	Type2
батисмы	батисм+N+Sg+POSS_3(СЫ)+Nom;
,	Type2
ситсымы	ситсы+N+Sg+Nom+INT(мЫ);
—	Type2
минем	мин+PN+GEN(нЫң);
өчен	өчен+POST;
бар	бар+MOD;бар+N+Sg+Nom;бар+PN;бар+V+IMP_SG();
да	да+PART;
бер	бер+Num;бер+PN;
.	Type1
Гафифә	гафифә+N+Sg+Nom;
.	Type1
Ярый	яра+V+PRES(Й);ярый+MOD;
алайса	алайса+MOD;
,	Type2
мин	мин+PN;
зәңгәр	зәңгәр+Adj;
асылымны	ас+N+Sg+POSS_3(СЫ)+ATTR_MUN(лЫ)+Sg+POSS_1SG(Ым)+ACC(нЫ);асыл+N+Sg+POSS_1SG(Ым)+ACC(нЫ);
киям	ки+V+PRES(Й)+1SG(м);ки[V]: одеть;
.	Type1
(	Type3
Китә	ки+V+CAUS(т)+PRES(Й);ки[V]: одеть | кит[V]: уйти, уходить;кит+V+PRES(Й);
башлый	башла+V+PRES(Й);
.	Type1
)	Type3
Вәли	вәли+PROP+Sg+Nom;
.	Type1
әй	әй+INTRJ;
,	Type2
юк	юк+MOD;
,	Type2
тукта	тук+Adj+Sg+LOC(ДА);тукта+V+IMP_SG();
әле	әле+CNJ;әле+PART;
,	Type2
зәңгәр	зәңгәр+Adj;
асылыңны	ас+N+Sg+POSS_3(СЫ)+ATTR_MUN(лЫ)+Sg+POSS_2SG(Ың)+ACC(нЫ);асыл+N+Sg+POSS_2SG(Ың)+ACC(нЫ);
кимә	ки+V+NEG(мА)+IMP_SG();ки[V]: одеть;кимә+N+Sg+Nom;
,	Type2
нинди	нинди+PN;
булса	бул+V+COND(сА);
да	да+PART;
берәр	бер+Num+NUM_DISR(шАр);
җон	җон+N+Sg+Nom;
күлмәгеңне	күлмәк+N+Sg+POSS_2SG(Ың)+ACC(нЫ);күлмәк[N]: платье, рубашка;
ки	ки+CNJ;ки+V+IMP_SG();
.	Type1
Сезнең	сез+PN+GEN(нЫң);
андый	андый+Adj;андый+PN;
чачаклы-чуклы	чачаклы-чуклы+Adj;
карават	карават+N+Sg+Nom;карават[N]: кровать;
чаршавы	чаршау+N+Sg+POSS_3(СЫ)+Nom;
шикелле	шикелле+POST;
асыл	ас+V+PASS(Ыл)+IMP_SG();асыл+N+Sg+Nom;асыл+V+IMP_SG();
күлмәкләрегез	күлмәк+N+PL(ЛАр)+POSS_2PL(ЫгЫз)+Nom;күлмәк[N]: платье, рубашка;
белән	белән+POST;
кешегә	кеше+N+Sg+DIR(ГА);
көлкегә	көлке+N+Sg+DIR(ГА);көлке[N]: смех;
калыр	кал+V+FUT_INDF(Ыр);кал+V+PCP_FUT(Ыр);
хәлем	хәл+N+Sg+POSS_1SG(Ым)+Nom;
юк	юк+MOD;
.	Type1
Без	без+N+Sg+Nom;без+PN;
андабүләк	андабүләк+N+Sg+Nom;
багаргаБүләк	багаргабүләк+N+Sg+Nom;
багу	бак+V+VN_1(у/ү/в)+Nom;
—	Type2
туйга	туй+N+Sg+DIR(ГА);
әзерләнгән	әзерлә+V+REFL(Ын)+PCP_PS(ГАн);әзерлә+V+REFL(Ын)+PST_INDF(ГАн);әзерлән+V+PCP_PS(ГАн);әзерлән+V+PST_INDF(ГАн);
бүләкләрне	бүләк+N+PL(ЛАр)+ACC(нЫ);бүләк[N]: подарок;
карау	кара+V+VN_1(у/ү/в)+Nom;кара[V]: посмотреть, смотреть;
өчен	өчен+POST;
җыелу	җыелу+N+Sg+Nom;
.	Type1
бармыйбыз	бар+V+NEG(мА)+PRES(Й)+1PL(бЫз);
,	Type2
уен	уен+N+Sg+Nom;уй+N+Sg+POSS_3(СЫ)+ACC(нЫ);уй+V+REFL(Ын)+IMP_SG();
карарга	кара+V+INF_1(ЫргА);карар+N+Sg+DIR(ГА);
барабыз	бар+V+PRES(Й)+1PL(бЫз);
.	Type1
Гафифә	гафифә+N+Sg+Nom;
.	Type1
Алай	алай+PN;
булгач	бул+V+ADVV_ANT(ГАч);
,	Type2
нинди	нинди+PN;
җон	җон+N+Sg+Nom;
күлмәгемне	күлмәк+N+Sg+POSS_1SG(Ым)+ACC(нЫ);күлмәк[N]: платье, рубашка;
киим	киим+N+Sg+Nom;
?	Type1
Вәли	вәли+PROP+Sg+Nom;
.	Type1
Теләгәнеңне	телә+V+PCP_PS(ГАн)+POSS_2SG(Ың)+ACC(нЫ);телә[V]: желать, пожелать;
ки	ки+CNJ;ки+V+IMP_SG();
.	Type1
Гафифә	гафифә+N+Sg+Nom;
.	Type1
Теге	теге+PN;
гармун	гармун+N+Sg+Nom;
итәкле	итәк+N+ATTR_MUN(лЫ);
кызыл	кызыл+Adj;
җон	җон+N+Sg+Nom;
күлмәгем	күлмәк+N+Sg+POSS_1SG(Ым)+Nom;күлмәк[N]: платье, рубашка;
ничек	ничек+PN;
булыр	бул+V+FUT_INDF(Ыр);бул+V+PCP_FUT(Ыр);
?	Type1
Вәли	вәли+PROP+Sg+Nom;
.	Type1
Шәп	шәп+Adj;
булыр	бул+V+FUT_INDF(Ыр);бул+V+PCP_FUT(Ыр);
.	Type1
Гафифә	гафифә+N+Sg+Nom;
.	Type1
Аның	ул+PN+GEN(нЫң);
шул	шул+PART;шул+PN;
буе	буе+POST;буй+N+Sg+POSS_3(СЫ)+Nom;буй+PROP+POSS_3(СЫ)+Nom;
озын	озын+Adj;
булган	бул+V+PCP_PS(ГАн);бул+V+PST_INDF(ГАн);
.	Type1
Чәнчелеп	чәнче+V+PASS(Ыл)+ADVV_ACC(Ып);чәнче[V]: колоть;чәнчел+V+ADVV_ACC(Ып);
беткән	бет+V+PCP_PS(ГАн);бет+V+PST_INDF(ГАн);
җөйче	җөй+N+PROF(чЫ)+Sg+Nom;
,	Type2
шул	шул+PART;шул+PN;
кадәр	кадәр+Adv;кадәр+POST;кадәр[POST]: до;
әйттем	әйт+V+PST_DEF(ДЫ)+1SG(м);
:	Type2
«	Type4
Факиһәнеке	факиһәнек+N+Sg+POSS_3(СЫ)+Nom;
төсле	төс+N+ATTR_MUN(лЫ);төсле+Adj;төсле+POST;
матур	матур+Adj;
булсын	бул+V+JUS_SG(сЫн);
,	Type2
яхшы	яхшы+Adj;яхшы+Adv;
итеп	ит+V+ADVV_ACC(Ып);
тек	тек+N+Sg+Nom;тек+V+IMP_SG();
»	Type4
,	Type2
—	Type2
дип	ди+V+ADVV_ACC(Ып);
.	Type1
Бозып	боз+V+ADVV_ACC(Ып);боз[V]: испортить;
кына	кына+PART;
бирде	бир+V+PST_DEF(ДЫ);
.	Type1
Юкка	юкка+Adv;
гына	гына+PART;
дүрт	дүрт+Num;
тәңкә	тәңкә+N+Sg+Nom;тәңкә[N]: монета;
акча	акча+N+Sg+Nom;
әрәм	әрәм+Adj;
иттем	и+V+CAUS(т)+PST_DEF(ДЫ)+1SG(м);ит+V+PST_DEF(ДЫ)+1SG(м);ит[V]: делать, сделать;
.	Type1
Моннан	бу+PN+ABL(ДАн);моннан+PN;
ары	ар+N+Sg+POSS_3(СЫ)+Nom;ары+Adj;ары+V+IMP_SG();ары[V]: устать;
,	Type2
Алла	алла+N+Sg+Nom;
боерса	боер+V+COND(сА);
,	Type2
гомердә	гомер+N+Sg+LOC(ДА);гомер[N]: жизнь;
ул	ул+N+Sg+Nom;ул+PN;
хатынга	хатын+N+Sg+DIR(ГА);хатын[N]: жена, женщина;
тектермәм	тек+V+CAUS(ДЫр)+FUT_INDF_NEG(мАс)+1SG(м);тектер+V+FUT_INDF_NEG(мАс)+1SG(м);
.	Type1
Вәли	вәли+PROP+Sg+Nom;
.	Type1
Ярый	яра+V+PRES(Й);ярый+MOD;
,	Type2
шулай	шулай+PN;
итәрсең	и+V+CAUS(т)+PCP_FUT(Ыр)+2SG(сЫң);ит+V+PCP_FUT(Ыр)+2SG(сЫң);ит[V]: делать, сделать;
.	Type1
Бар	бар+MOD;бар+N+Sg+Nom;бар+PN;бар+V+IMP_SG();
,	Type2
тизрәк	тиз+Adj+COMP(рАк)+Sg+Nom;
бул	бул+V+IMP_SG();
.	Type1
Гафифә	гафифә+N+Sg+Nom;
.	Type1
Соң	соң+Adv;соң+N+Sg+Nom;соң+PART;соң+POST;
кайсын	кайсын+N+Sg+Nom;
киим	киим+N+Sg+Nom;
?	Type1
Вәли	вәли+PROP+Sg+Nom;
.	Type1
Башкасын	башка+Adj+Sg+POSS_3(СЫ)+ACC(нЫ);башка[Adj]: другой;
.	Type1
Гафифә	гафифә+N+Sg+Nom;
.	Type1
Теге	теге+PN;
,	Type2
буйга	буй+N+Sg+DIR(ГА);буй+PROP+DIR(ГА);буй[N]: длина, рост;
буф	Rus
бөргәнсирыйСирый	бөргәнсирыйсирый+N+Sg+Nom;
(	Type3
серый	Rus
)	Type3
—	Type2
көрән	көрә+V+REFL(Ын)+IMP_SG();көрән+Adj;
.	Type1
күлмәгемне	күлмәк+N+Sg+POSS_1SG(Ым)+ACC(нЫ);күлмәк[N]: платье, рубашка;
киимме	киимм+N+Sg+POSS_3(СЫ)+Nom;
?	Type1
Вәли	вәли+PROP+Sg+Nom;
.	Type1
Ки	ки+CNJ;ки+V+IMP_SG();
.	Type1
Гафифә	гафифә+N+Sg+Nom;
.	Type1
Ул	ул+N+Sg+Nom;ул+PN;
да	да+PART;
шул	шул+PART;шул+PN;
бик	бик+Adv;
килешеп	кил+V+RECP(Ыш)+ADVV_ACC(Ып);килеш+V+ADVV_ACC(Ып);
бетми	бет+V+NEG(мА)+PRES(Й);бет[V]: кончаться, кончиться;
,	Type2
чабулары	чабу+N+PL(ЛАр)+POSS_3(СЫ)+Nom;чап+V+VN_1(у/ү/в)+PL(ЛАр)+POSS_3(СЫ)+Nom;чап[V]: бегать, побежать;
бик	бик+Adv;
тар	тар+Adj;
булган	бул+V+PCP_PS(ГАн);бул+V+PST_INDF(ГАн);
.	Type1
Вәли	вәли+PROP+Sg+Nom;
.	Type1
Алайса	алайса+MOD;алайса[MOD]: в таком случае, если так, тогда;
бүтәнне	бүтән+Adj+Sg+ACC(нЫ);бүтән[Adj]: другой;
ки	ки+CNJ;ки+V+IMP_SG();
.	Type1
Гафифә	гафифә+N+Sg+Nom;
.	Type1
Ал	ал+Adj;ал+N+Sg+Nom;ал+PN;ал+V+IMP_SG();ал[Adj]: алый | ал[V]: брать, браться, взять;
җон	җон+N+Sg+Nom;
күлмәгем	күлмәк+N+Sg+POSS_1SG(Ым)+Nom;күлмәк[N]: платье, рубашка;
ничек	ничек+PN;
булыр	бул+V+FUT_INDF(Ыр);бул+V+PCP_FUT(Ыр);
?	Type1
Вәли	вәли+PROP+Sg+Nom;
.	Type1
Бик	бик+Adv;
ал	ал+Adj;ал+N+Sg+Nom;ал+PN;ал+V+IMP_SG();
булыр	бул+V+FUT_INDF(Ыр);бул+V+PCP_FUT(Ыр);
.	Type1
Гафифә	гафифә+N+Sg+Nom;
.	Type1
Кызылы	кыз+N+Sg+POSS_3(СЫ)+ATTR_MUN(лЫ);кыз[N]: девушка, дочь | кызыл[Adj]: красный, красно;кызыл+Adj+Sg+POSS_3(СЫ)+Nom;кызыл+PROP+POSS_3(СЫ)+Nom;
?	Type1
Вәли	вәли+PROP+Sg+Nom;
.	Type1
Бик	бик+Adv;
кызыл	кызыл+Adj;
булыр	бул+V+FUT_INDF(Ыр);бул+V+PCP_FUT(Ыр);
.	Type1
Гафифә	гафифә+N+Sg+Nom;
.	Type1
Яшеле	яшел+Adj+Sg+POSS_3(СЫ)+Nom;яшел+PROP+POSS_3(СЫ)+Nom;яшел[Adj]: зелёный | яшь[Adj]: молодой, юный | яшь[N]: возраст, год²;яшь+Adj+Sg+POSS_3(СЫ)+ATTR_MUN(лЫ);яшь+N+Sg+POSS_3(СЫ)+ATTR_MUN(лЫ);
?	Type1
Вәли	вәли+PROP+Sg+Nom;
.	Type1
Бик	бик+Adv;
яшел	яшел+Adj;яшел+PROP+Sg+Nom;
.	Type1
Гафифә	гафифә+N+Sg+Nom;
.	Type1
Соң	соң+Adv;соң+N+Sg+Nom;соң+PART;соң+POST;
ниндине	нинди+PN+ACC(нЫ);нинди[PN]: какой;
киим	киим+N+Sg+Nom;
?	Type1
Вәли	вәли+PROP+Sg+Nom;
.	Type1
Матурракны	матур+Adj+COMP(рАк)+Sg+ACC(нЫ);матур[Adj]: красивый, красиво;
.	Type1
Гафифә	гафифә+N+Sg+Nom;
.	Type1
Теге	теге+PN;
шикалат	шикалат+N+Sg+Nom;
төсле	төс+N+ATTR_MUN(лЫ);төсле+Adj;төсле+POST;
,	Type2
тоташ	тоташ+Adj;тоташ+V+IMP_SG();
буйлы	буй+N+ATTR_MUN(лЫ);буй+PROP+ATTR_MUN(лЫ);
,	Type2
бантикле	бантик+N+ATTR_MUN(лЫ);
күлмәгемне	күлмәк+N+Sg+POSS_1SG(Ым)+ACC(нЫ);күлмәк[N]: платье, рубашка;
кисәм	ки+V+COND(сА)+1SG(м);ки[V]: одеть | кис[V]: резать;кис+V+PRES(Й)+1SG(м);
ничек	ничек+PN;
булыр	бул+V+FUT_INDF(Ыр);бул+V+PCP_FUT(Ыр);
?	Type1
Вәли	вәли+PROP+Sg+Nom;
(	Type3
шатланган	шатлан+V+PCP_PS(ГАн);шатлан+V+PST_INDF(ГАн);шатлан[V]: обрадоваться, радоваться;
булып	бул+V+ADVV_ACC(Ып);
)	Type3
.	Type1
һу	һу+N+Sg+Nom;
!	Type1
Менә	мен+V+PRES(Й);менә+PART;
,	Type2
менә	мен+V+PRES(Й);менә+PART;
,	Type2
эзли	эзлә+V+PRES(Й);
торгач	тор+V+ADVV_ANT(ГАч);
таптың	тап+V+PST_DEF(ДЫ)+2SG(ң);тап[V]: найти, находить;
ахры	ахры+PART;
,	Type2
бик	бик+Adv;
һәйбәт	һәйбәт+N+Sg+Nom;
булыр	бул+V+FUT_INDF(Ыр);бул+V+PCP_FUT(Ыр);
.	Type1
үзе	үзе+PN;
шикалат	шикалат+N+Sg+Nom;
төсле	төс+N+ATTR_MUN(лЫ);төсле+Adj;төсле+POST;
дә	дә+PART;
булгач	бул+V+ADVV_ANT(ГАч);
,	Type2
бигрәк	бигрәк+Adv;бигрәк[Adv]: особенно, слишком;
шәп	шәп+Adj;
була	бул+V+PRES(Й);
инде	инде+PART;
ул	ул+N+Sg+Nom;ул+PN;
.	Type1
Чөнки	чөнки+CNJ;
шикалат	шикалат+N+Sg+Nom;
бик	бик+Adv;
тәмле	тәм+N+ATTR_MUN(лЫ);тәмле+Adj;
нәрсә	нәрсә+PN;
.	Type1
Гафифә	гафифә+N+Sg+Nom;
.	Type1
Мин	мин+PN;
аны	ул+PN+ACC(нЫ);
кияр	кияр+N+Sg+Nom;
идем	и+V+PST_DEF(ДЫ)+1SG(м);
киюен	ки+V+VN_1(у/ү/в)+POSS_3(СЫ)+ACC(нЫ);ки[V]: одеть;
дә	дә+PART;
,	Type2
аның	ул+PN+GEN(нЫң);
шул	шул+PART;шул+PN;
җиңнәресак	җиңнәресак+N+Sg+Nom;
жиңСак	жиңсак+N+Sg+Nom;
җиң	җиң+N+Sg+Nom;җиң+V+IMP_SG();җиң[N]: рукав | җиң[V]: победить;
—	Type2
кыска	кыска+Adj;
җиңле	җиң+N+ATTR_MUN(лЫ);җиң[N]: рукав;
хатын-кыз	хатын-кыз+N+Sg+Nom;
күлмәге	күлмәк+N+Sg+POSS_3(СЫ)+Nom;
.	Type1
.	Type1
Килешмәс	кил+V+RECP(Ыш)+FUT_INDF_NEG(мАс);кил+V+RECP(Ыш)+PCP_FUT(мАс);кил[V]: идти | килеш[V]: согласиться, соглашаться;килеш+V+FUT_INDF_NEG(мАс);килеш+V+PCP_FUT(мАс);
.	Type1
үзең	үз+PN+POSS_2SG(Ың)+Nom;
дә	дә+PART;
,	Type2
ичмаса	ичмаса+PART;
,	Type2
бер	бер+Num;бер+PN;
кеше	кеше+N+Sg+Nom;
төсле	төс+N+ATTR_MUN(лЫ);төсле+Adj;төсле+POST;
чибәр	чибәр+Adj;
күлмәклек	күлмәк+N+NMLZ(лЫк)+Sg+Nom;күлмәк+N+PSBL(лЫк);күлмәк[N]: платье, рубашка;
алып	ал+V+ADVV_ACC(Ып);алып+N+Sg+Nom;
биргәнең	бир+V+PCP_PS(ГАн)+POSS_2SG(Ың)+Nom;бир[V]: давать, дать, даваться;
дә	дә+PART;
юк	юк+MOD;
.	Type1
Бер	бер+Num;бер+PN;
җиргә	җир+N+Sg+DIR(ГА);
бара	бар+V+PRES(Й);
башладың	башла+V+PST_DEF(ДЫ)+2SG(ң);башла[V]: начать, начинать, начаться, начинаться;
исә	и+V+COND(сА);ис+V+PRES(Й);исә+CNJ;
,	Type2
киеп	ки+V+ADVV_ACC(Ып);
барырлык	бар+V+PCP_FUT(Ыр)+NMLZ(лЫк)+Sg+Nom;бар+V+PCP_FUT(Ыр)+PSBL(лЫк);бар[V]: идти, пойти;
һичбер	һичбер+PN;
җүнле	җүнл+N+Sg+POSS_3(СЫ)+Nom;
,	Type2
матур	матур+Adj;
күлмәгем	күлмәк+N+Sg+POSS_1SG(Ым)+Nom;күлмәк[N]: платье, рубашка;
юк	юк+MOD;
.	Type1
Вәли	вәли+PROP+Sg+Nom;
.	Type1
Соң	соң+Adv;соң+N+Sg+Nom;соң+PART;соң+POST;
бит	бит+N+Sg+Nom;бит+PART;
аны	ул+PN+ACC(нЫ);
хәзер	хәзер+Adv;
генә	генә+PART;
тегеп	тек+V+ADVV_ACC(Ып);
булмый	бул+V+NEG(мА)+PRES(Й);
лабаса	лабаса+PART;
,	Type2
уф	уф+INTRJ;
Алла	алла+N+Sg+Nom;
!	Type1
Бар	бар+MOD;бар+N+Sg+Nom;бар+PN;бар+V+IMP_SG();
икән	икән+MOD;икән+PART;
кылыну	кыл+V+REFL(Ын)+VN_1(у/ү/в)+Nom;кыл[V]: делать, сделать;
,	Type2
ансы	анысы+PN+POSS_3(СЫ)+Nom;
да	да+PART;
ярамый	яра+V+NEG(мА)+PRES(Й);ярамый+MOD;
,	Type2
монсы	Rus
да	да+PART;
ярамый	яра+V+NEG(мА)+PRES(Й);ярамый+MOD;
,	Type2
белмим	бел+V+NEG(мА)+HOR_SG(Йм);бел+V+NEG(мА)+PRES(Й)+1SG(м);
,	Type2
боларга	бу+PN+PL(ЛАр)+DIR(ГА);бу[PN]: это, здесь;
нәрсә	нәрсә+PN;
генә	генә+PART;
ярый	яра+V+PRES(Й);ярый+MOD;
торгандыр	тор+V+PCP_PS(ГАн)+3SG(ДЫр);тор+V+PCP_PS(ГАн)+PROB(ДЫр);тор+V+PST_INDF(ГАн)+PROB(ДЫр);
,	Type2
чәнчелеп	чәнче+V+PASS(Ыл)+ADVV_ACC(Ып);чәнче[V]: колоть;чәнчел+V+ADVV_ACC(Ып);
бетегез	бет+N+Sg+POSS_2PL(ЫгЫз)+Nom;бет+V+IMP_PL(ЫгЫз);бет[N]: вошь | бет[V]: кончаться, кончиться;
шунда	шул+PN+LOC(ДА);
.	Type1
Сезне	сез+PN+ACC(нЫ);сез[PN]: вы, ваш;
көтеп	көт+V+ADVV_ACC(Ып);
,	Type2
уеннан	уен+N+Sg+ABL(ДАн);уен[N]: игра;
калыр	кал+V+FUT_INDF(Ыр);кал+V+PCP_FUT(Ыр);
хәлем	хәл+N+Sg+POSS_1SG(Ым)+Nom;
юк	юк+MOD;
.	Type1
(	Type3
Чыгып	чык+V+ADVV_ACC(Ып);
китә	ки+V+CAUS(т)+PRES(Й);кит+V+PRES(Й);
башлый	башла+V+PRES(Й);
.	Type1
)	Type3
Гафифә	гафифә+N+Sg+Nom;
(	Type3
артыннан	арт+Adj+Sg+POSS_3(СЫ)+ABL(ДАн);артыннан+POST;
барып	бар+V+ADVV_ACC(Ып);
җитеп	җит+V+ADVV_ACC(Ып);
,	Type2
Вәлинең	вәли+PROP+GEN(нЫң);
җиңеннән	җиң+N+Sg+POSS_3(СЫ)+ABL(ДАн);
тотып	тот+V+ADVV_ACC(Ып);
,	Type2
ялынган	ялын+V+PCP_PS(ГАн);ялын+V+PST_INDF(ГАн);
рәвештә	рәвеш+N+Sg+LOC(ДА);
)	Type3
.	Type1
җә	җә+INTRJ;
инде	инде+PART;
!	Type1
Ни	ни+CNJ;ни+PART;ни+PN;
эшләвең	эшләв+N+Sg+POSS_2SG(Ың)+Nom;
инде	инде+PART;
ул	ул+N+Sg+Nom;ул+PN;
?	Type1
Торасың	тор+V+OBL(ЙсЫ)+POSS_2SG(Ың)+Nom;тор+V+PRES(Й)+2SG(сЫң);тор[V]: вставать, встать, стоять;тора+N+Sg+2SG(сЫң);
да	да+PART;
,	Type2
чыгып	чык+V+ADVV_ACC(Ып);
китәм	ки+V+CAUS(т)+HOR_SG(Йм);ки+V+CAUS(т)+PRES(Й)+1SG(м);кит+V+PRES(Й)+1SG(м);
дип	ди+V+ADVV_ACC(Ып);
куркыта	куркыт+V+PRES(Й);куркыт[V]: напугать, пугать;
башлыйсың	башла+V+OBL(ЙсЫ)+POSS_2SG(Ың)+Nom;башла+V+PRES(Й)+2SG(сЫң);башла[V]: начать, начинать, начаться, начинаться;
.	Type1
Мин	мин+PN;
сиңа	син+PN+DIR(ГА);
бармыйм	бар+V+NEG(мА)+HOR_SG(Йм);бар+V+NEG(мА)+PRES(Й)+1SG(м);бар[V]: идти, пойти;
дип	ди+V+ADVV_ACC(Ып);
әйтмим	әйт+V+NEG(мА)+HOR_SG(Йм);әйт+V+NEG(мА)+PRES(Й)+1SG(м);әйт[V]: говорить, сказать;
ич	ич+PART;
!	Type1
әйткәч	әйт+V+ADVV_ANT(ГАч);
,	Type2
ни	ни+CNJ;ни+PART;ни+PN;
була	бул+V+PRES(Й);
соң	соң+Adv;соң+N+Sg+Nom;соң+PART;соң+POST;
инде	инде+PART;
?	Type1
Мин	мин+PN;
синнән	син+PN+ABL(ДАн);
әллә	әллә+CNJ;әллә+PART;
нәрсә	нәрсә+PN;
сорамыйм	сора+V+NEG(мА)+HOR_SG(Йм);сора+V+NEG(мА)+PRES(Й)+1SG(м);сора[V]: спрашивать, спросить;
бит	бит+N+Sg+Nom;бит+PART;
,	Type2
бары	бар+N+Sg+POSS_3(СЫ)+Nom;бар+PN+POSS_3(СЫ)+Nom;бары+CNJ;бары+PN;
тик	тик+CNJ;
нинди	нинди+PN;
күлмәгемне	күлмәк+N+Sg+POSS_1SG(Ым)+ACC(нЫ);күлмәк[N]: платье, рубашка;
киим	киим+N+Sg+Nom;
дип	ди+V+ADVV_ACC(Ып);
кенә	кенә+PART;
сорыйм	сора+V+HOR_SG(Йм);сора+V+PRES(Й)+1SG(м);сора[V]: спрашивать, спросить;
.	Type1
Вәли	вәли+PROP+Sg+Nom;
.	Type1
Мин	мин+PN;
сиңа	син+PN+DIR(ГА);
әйттем	әйт+V+PST_DEF(ДЫ)+1SG(м);
бит	бит+N+Sg+Nom;бит+PART;
инде	инде+PART;
.	Type1
Теләсәң	телә+V+COND(сА)+2SG(ң);телә[V]: желать, пожелать;
нәрсә	нәрсә+PN;
ки	ки+CNJ;ки+V+IMP_SG();
дип	ди+V+ADVV_ACC(Ып);
.	Type1
Миңа	мин+PN+DIR(ГА);
дисәң	ди+V+COND(сА)+2SG(ң);
,	Type2
бөтенләй	бөтенләй+Adv;
бернәрсә	бернәрсә+PN;бернәрсә[PN]: ничто;
дә	дә+PART;
кимә	ки+V+NEG(мА)+IMP_SG();ки[V]: одеть;кимә+N+Sg+Nom;
.	Type1
Гафифә	гафифә+N+Sg+Nom;
.	Type1
Соң	соң+Adv;соң+N+Sg+Nom;соң+PART;соң+POST;
шулай	шулай+PN;
диген	ди+V+IMP_SG();
аны	ул+PN+ACC(нЫ);
.	Type1
Яхшылап	яхшы+Adj+DISTR(лАп);яхшы[Adj]: хороший, лучший, хорошо, лучше;
кына	кына+PART;
сораганда	сора+V+PCP_PS(ГАн)+LOC(ДА);сора[V]: спрашивать, спросить;
,	Type2
тотасың	тот+V+OBL(ЙсЫ)+POSS_2SG(Ың)+Nom;тот+V+PRES(Й)+2SG(сЫң);тот[V]: держать;
да	да+PART;
ачулана	ачулан+V+PRES(Й);ачулан[V]: ругать;
башлыйсың	башла+V+OBL(ЙсЫ)+POSS_2SG(Ың)+Nom;башла+V+PRES(Й)+2SG(сЫң);башла[V]: начать, начинать, начаться, начинаться;
.	Type1
Алай	алай+PN;
булгач	бул+V+ADVV_ANT(ГАч);
,	Type2
ярый	яра+V+PRES(Й);ярый+MOD;
торган	тор+V+PCP_PS(ГАн);тор+V+PST_INDF(ГАн);
булса	бул+V+COND(сА);
,	Type2
мин	мин+PN;
бернәрсә	бернәрсә+PN;бернәрсә[PN]: ничто;
дә	дә+PART;
кимим	ки+V+NEG(мА)+HOR_SG(Йм);ки+V+NEG(мА)+PRES(Й)+1SG(м);ки[V]: одеть;киме+V+HOR_SG(Йм);киме+V+PRES(Й)+1SG(м);
,	Type2
шушы	шушы+PN;
өстемдәге	өс+N+Sg+POSS_1SG(Ым)+ATTR_LOC(ДАгЫ);
күлмәгем	күлмәк+N+Sg+POSS_1SG(Ым)+Nom;күлмәк[N]: платье, рубашка;
белән	белән+POST;
генә	генә+PART;
барам	бар+V+PRES(Й)+1SG(м);
.	Type1
Вәли	вәли+PROP+Sg+Nom;
(	Type3
йөзләре	йөз+N+PL(ЛАр)+POSS_3(СЫ)+Nom;йөз+Num+PL(ЛАр)+POSS_3(СЫ)+Nom;
яктырып	як+V+CAUS(ДЫр)+ADVV_ACC(Ып);яктыр+V+ADVV_ACC(Ып);
)	Type3
.	Type1
һай	һай+INTRJ;
,	Type2
Бәрәкалла	бәрәкалла+N+Sg+Nom;
!	Type1
Бик	бик+Adv;
яхшы	яхшы+Adj;яхшы+Adv;
булыр	бул+V+FUT_INDF(Ыр);бул+V+PCP_FUT(Ыр);
,	Type2
бар	бар+MOD;бар+N+Sg+Nom;бар+PN;бар+V+IMP_SG();
.	Type1
Зинһар	зинһар+MOD;
,	Type2
тизрәк	тиз+Adj+COMP(рАк)+Sg+Nom;
.	Type1
өстеңә	өс+N+Sg+POSS_2SG(Ың)+DIR(ГА);
генә	генә+PART;
ки	ки+CNJ;ки+V+IMP_SG();
дә	дә+PART;
,	Type2
хәзер	хәзер+Adv;
китәбез	ки+V+CAUS(т)+PRES(Й)+1PL(бЫз);кит+V+PRES(Й)+1PL(бЫз);
.	Type1
(	Type3
Гафифә	гафифә+N+Sg+Nom;
ашыгып	ашык+V+ADVV_ACC(Ып);
кереп	кер+V+ADVV_ACC(Ып);
китә	ки+V+CAUS(т)+PRES(Й);кит+V+PRES(Й);
.	Type1
)	Type3
Уф	уф+INTRJ;
Алла	алла+N+Sg+Nom;
,	Type2
җаным	җан+N+Sg+POSS_1SG(Ым)+Nom;
чыга	чык+V+PRES(Й);
язды	яз+V+PST_DEF(ДЫ);
.	Type1
(	Type3
Ишеккә	ишек+N+Sg+DIR(ГА);ишек[N]: дверь;
барып	бар+V+ADVV_ACC(Ып);
карап	кара+V+ADVV_ACC(Ып);
.	Type1
)	Type3
Яңадан	яңа+Adj+Sg+ABL(ДАн);яңа[Adj]: новый;
тагы	так+Adj+Sg+POSS_3(СЫ)+Nom;
бер-бер	бер-бер+Adj;
нәрсә	нәрсә+PN;
тапкан	тап+V+PCP_PS(ГАн);тап+V+PST_INDF(ГАн);
булып	бул+V+ADVV_ACC(Ып);
чыга	чык+V+PRES(Й);
күрмәсен	күр+V+NEG(мА)+JUS_SG(сЫн);
,	Type2
—	Type2
ә	ә+PART;
,	Type2
юк	юк+MOD;
икән	икән+MOD;икән+PART;
.	Type1
(	Type3
Ишекне	ишек+N+Sg+ACC(нЫ);ишек[N]: дверь;
яба	яп+V+PRES(Й);яп[V]: закрывать, закрыть;
.	Type1
)	Type3
Киенә	ки+V+REFL(Ын)+PRES(Й);ки[V]: одеть | киен[V]: одеваться, одеться;киен+V+PRES(Й);кий+N+Sg+POSS_3(СЫ)+DIR(ГА);
икән	икән+MOD;икән+PART;
,	Type2
ахырында	ахыр+N+Sg+POSS_3(СЫ)+LOC(ДА);
мең	мең+Num;
бәла	бәла+N+Sg+Nom;
белән	белән+POST;
көчкә	көч+N+Sg+DIR(ГА);
җиңдем	җиң+V+PST_DEF(ДЫ)+1SG(м);җиң[V]: победить;
.	Type1
Бу	бу+PN;
үзенә	үз+PN+POSS_3(СЫ)+DIR(ГА);
күрә	күр+V+PRES(Й);күрә+POST;
инде	инде+PART;
кечкенә	кечкенә+Adj;
генә	генә+PART;
,	Type2
бармак	бар+V+INF_2(мАк);бармак+N+Sg+Nom;
башы	баш+N+Sg+POSS_3(СЫ)+Nom;
кадәр	кадәр+Adv;кадәр+POST;кадәр[POST]: до;
генә	генә+PART;
булса	бул+V+COND(сА);
да	да+PART;
бер	бер+Num;бер+PN;
революция	революция+N+Sg+Nom;
булды	бул+V+PST_DEF(ДЫ);
.	Type1
Ярый	яра+V+PRES(Й);ярый+MOD;
,	Type2
ни	ни+CNJ;ни+PART;ни+PN;
булса	бул+V+COND(сА);
да	да+PART;
булды	бул+V+PST_DEF(ДЫ);
,	Type2
минеммаксудымМаксуд	минеммаксудыммаксуд+N+Sg+Nom;
—	Type2
теләк	теләк+N+Sg+Nom;теләк[N]: желание;
.	Type1
булды	бул+V+PST_DEF(ДЫ);
.	Type1
(	Type3
Кулларын	кул+N+PL(ЛАр)+POSS_3(СЫ)+ACC(нЫ);кул[N]: рука;
угалап	у+V+RAR_1(ГАлА)+ADVV_ACC(Ып);угала+V+ADVV_ACC(Ып);
.	Type1
)	Type3
Их	их+INTRJ;
хозур	хозур+N+Sg+Nom;
!	Type1
Хәзер	хәзер+Adv;
театрга	театр+N+Sg+DIR(ГА);театр[N]: театр;
китәбез	ки+V+CAUS(т)+PRES(Й)+1PL(бЫз);кит+V+PRES(Й)+1PL(бЫз);
.	Type1
(	Type3
Таягын	таяк+N+Sg+POSS_3(СЫ)+ACC(нЫ);таяк[N]: палка;
ике	ике+Num;
кулының	кул+N+Sg+POSS_3(СЫ)+GEN(нЫң);
бармак	бар+V+INF_2(мАк);бармак+N+Sg+Nom;
очлары	оч+N+PL(ЛАр)+POSS_3(СЫ)+Nom;
белән	белән+POST;
генә	генә+PART;
тотып	тот+V+ADVV_ACC(Ып);
,	Type2
сүз	сүз+N+Sg+Nom;
арасында	ара+N+Sg+POSS_3(СЫ)+LOC(ДА);арасында+POST;
төрле	төр+N+ATTR_MUN(лЫ);төрле+Adj;
шатланган	шатлан+V+PCP_PS(ГАн);шатлан+V+PST_INDF(ГАн);шатлан[V]: обрадоваться, радоваться;
һәм	һәм+CNJ;
мәсхәрә	мәсхәрә+N+Sg+Nom;
кылган	кыл+V+PCP_PS(ГАн);кыл+V+PST_INDF(ГАн);кыл[V]: делать, сделать | кылган[N]: ковыль;кылган+N+Sg+Nom;
кыяфәтләргә	кыяфәт+N+PL(ЛАр)+DIR(ГА);кыяфәт[N]: вид;
кереп	кер+V+ADVV_ACC(Ып);
җырлый	җырла+V+PRES(Й);
.	Type1
)	Type3
Бүген	бүген+Adv;
театр	театр+N+Sg+Nom;театр[N]: театр;
була	бул+V+PRES(Й);
,	Type2
траттата	траттата+N+Sg+Nom;
,	Type2
траттата	траттата+N+Sg+Nom;
!	Type1
Шатлыктан	шат+Adj+NMLZ(лЫк)+Sg+ABL(ДАн);шат+Adj+PSBL(лЫк)+ABL(ДАн);шат[Adj]: радостный, счастливый;
күңлем	күңл+N+Sg+POSS_1SG(Ым)+Nom;
тула	тул+V+PRES(Й);тула+N+Sg+Nom;тула+PROP+Sg+Nom;
,	Type2
траттата	траттата+N+Sg+Nom;
,	Type2
траттата	траттата+N+Sg+Nom;
!	Type1
Картның	карт+Adj+Sg+GEN(нЫң);карт+N+Sg+GEN(нЫң);
кәефе	кәеф+N+Sg+POSS_3(СЫ)+Nom;
бик	бик+Adv;
китә	ки+V+CAUS(т)+PRES(Й);кит+V+PRES(Й);
,	Type2
уйуйуй	уйуйуй+N+Sg+Nom;
,	Type2
уйуйуй	уйуйуй+N+Sg+Nom;
!	Type1
Уйнаучыларны	уйна+V+VN_1(у/ү/в)+PROF(чЫ)+PL(ЛАр)+ACC(нЫ);уйна[V]: играть, игра;
тетә	тет+V+PRES(Й);
,	Type2
уйуйуй	уйуйуй+N+Sg+Nom;
,	Type2
уйуйуй	уйуйуй+N+Sg+Nom;
!	Type1
Барам	бар+V+PRES(Й)+1SG(м);бар[V]: идти, пойти;
мин	мин+PN;
театрга	театр+N+Sg+DIR(ГА);театр[N]: театр;
,	Type2
траттата	траттата+N+Sg+Nom;
,	Type2
траттата	траттата+N+Sg+Nom;
!	Type1
Хатыным	хатын+N+Sg+POSS_1SG(Ым)+Nom;хатын[N]: жена, женщина;
белән	белән+POST;
бергә	бер+Num+DIR(ГА);бер+PN+DIR(ГА);бергә+Adv;
,	Type2
траттата	траттата+N+Sg+Nom;
,	Type2
траттата	траттата+N+Sg+Nom;
!	Type1
Кайнатай	кайнатай+N+Sg+Nom;
кайтып	кайт+V+ADVV_ACC(Ып);
кергәч	кер+V+ADVV_ANT(ГАч);
,	Type2
уйуйуй	уйуйуй+N+Sg+Nom;
,	Type2
уйуйуй	уйуйуй+N+Sg+Nom;
!	Type1
Безнең	без+N+Sg+GEN(нЫң);без+PN+GEN(нЫң);
киткәнне	ки+V+CAUS(т)+PCP_PS(ГАн)+ACC(нЫ);ки[V]: одеть | кит[V]: уйти, уходить;кит+V+PCP_PS(ГАн)+ACC(нЫ);
күргәч	күр+V+ADVV_ANT(ГАч);
,	Type2
уйуйуй	уйуйуй+N+Sg+Nom;
,	Type2
уйуйуй	уйуйуй+N+Sg+Nom;
!	Type1
Ачуланса	ачулан+V+COND(сА);ачулан[V]: ругать;
да	да+PART;
курыкмыйм	курык+V+NEG(мА)+HOR_SG(Йм);курык+V+NEG(мА)+PRES(Й)+1SG(м);
,	Type2
траттата	траттата+N+Sg+Nom;
,	Type2
траттата	траттата+N+Sg+Nom;
!	Type1
Барыбер	барыбер+Adv;
сүзен	сүз+N+Sg+POSS_3(СЫ)+ACC(нЫ);
тотмыйм	тот+V+NEG(мА)+HOR_SG(Йм);тот+V+NEG(мА)+PRES(Й)+1SG(м);тот[V]: держать;
,	Type2
траттата	траттата+N+Sg+Nom;
,	Type2
траттата	траттата+N+Sg+Nom;
!	Type1
Кайтып	кайт+V+ADVV_ACC(Ып);
кергәчтен	кергәчтен+N+Sg+Nom;
тузар	туз+V+PCP_FUT(Ыр);
,	Type2
уйуйуй	уйуйуй+N+Sg+Nom;
,	Type2
уйуйуй	уйуйуй+N+Sg+Nom;
!	Type1
Бөтен	бөтен+PN;
кәефне	кәеф+N+Sg+ACC(нЫ);кәеф[N]: настроение;
бозар	боз+V+PCP_FUT(Ыр);боз[V]: испортить;
,	Type2
уйуйуй	уйуйуй+N+Sg+Nom;
,	Type2
уйуйуй	уйуйуй+N+Sg+Nom;
!	Type1
Бозса	боз+V+COND(сА);боз[V]: испортить;
бозар	боз+V+PCP_FUT(Ыр);боз[V]: испортить;
кәефне	кәеф+N+Sg+ACC(нЫ);кәеф[N]: настроение;
,	Type2
траттата	траттата+N+Sg+Nom;
,	Type2
траттата	траттата+N+Sg+Nom;
!	Type1
Хәзергә	хәзергә+Adv;
мин	мин+PN;
кәефле	кәеф+N+ATTR_MUN(лЫ);
,	Type2
траттата	траттата+N+Sg+Nom;
,	Type2
траттата	траттата+N+Sg+Nom;
!	Type1
Гафифә	гафифә+N+Sg+Nom;
(	Type3
ишектән	ишек+N+Sg+ABL(ДАн);
өстенә	өс+N+Sg+POSS_3(СЫ)+DIR(ГА);өстенә+POST;
киенгән	ки+V+REFL(Ын)+PCP_PS(ГАн);ки+V+REFL(Ын)+PST_INDF(ГАн);ки[V]: одеть | киен[V]: одеваться, одеться;киен+V+PCP_PS(ГАн);киен+V+PST_INDF(ГАн);
көенчә	көенчә+POST;
чыгып	чык+V+ADVV_ACC(Ып);
)	Type3
.	Type1
Йа	йа+INTRJ;
,	Type2
бар	бар+MOD;бар+N+Sg+Nom;бар+PN;бар+V+IMP_SG();
икән	икән+MOD;икән+PART;
Ходаем	ходай+N+Sg+POSS_1SG(Ым)+Nom;
,	Type2
тагы	так+Adj+Sg+POSS_3(СЫ)+Nom;
нәрсә	нәрсә+PN;
җүләрләнәсең	җүләрләнәс+N+Sg+POSS_2SG(Ың)+Nom;
инде	инде+PART;
?	Type1
әллә	әллә+CNJ;әллә+PART;
син	син+PN;
дәкәмиттә	дәкәмиттә+N+Sg+Nom;
паязКәмиттә	паязкәмиттә+N+Sg+Nom;
паяз	паяз+N+Sg+Nom;
(	Type3
паяц	паяц+N+Sg+Nom;
)	Type3
—	Type2
циркта	цирк+N+Sg+LOC(ДА);цирк[N]: цирк;
уенчы	уй+V+REFL(Ын)+PREC_1(чЫ);
,	Type2
шамакай	шамакай+N+Sg+Nom;
.	Type1
булмакчы	бул+V+DESID(мАкчЫ);бул[V]: быть, случиться;
буласыңмы	бул+V+OBL(ЙсЫ)+POSS_2SG(Ың)+Nom+INT(мЫ);бул+V+PRES(Й)+2SG(сЫң)+INT(мЫ);бул[V]: быть, случиться;
?	Type1
Вәли	вәли+PROP+Sg+Nom;
.	Type1
әһә	әһә+INTRJ;
!	Type1
Булдыңмы	бул+V+PST_DEF(ДЫ)+2SG(ң)+INT(мЫ);бул[V]: быть, случиться;
әле	әле+CNJ;әле+PART;
син	син+PN;
,	Type2
аппагым	аппагым+N+Sg+Nom;
?	Type1
әйдә	әйдә+INTRJ;әйдә+V+IMP_SG();
алайса	алайса+MOD;
,	Type2
киттек	ки+V+CAUS(т)+PST_DEF(ДЫ)+1PL(к);кит+V+PST_DEF(ДЫ)+1PL(к);
инде	инде+PART;
,	Type2
былбылым	былбыл+N+Sg+POSS_1SG(Ым)+Nom;
!	Type1
(	Type3
Гафифәнең	гафифә+N+Sg+GEN(нЫң);гафифән+N+Sg+POSS_2SG(Ың)+Nom;
култыгыннан	култык+N+Sg+POSS_3(СЫ)+ABL(ДАн);култык[N]: подмышка;
култыклап	култык+N+DISTR(лАп);култыкла+V+ADVV_ACC(Ып);
чыгып	чык+V+ADVV_ACC(Ып);
китәләр	ки+V+CAUS(т)+PRES(Й)+3PL(ЛАр);кит+V+PRES(Й)+3PL(ЛАр);
.	Type1
Сәхнә	сәхнә+N+Sg+Nom;сәхнә[N]: сцена;
буш	буш+Adj;
кала	кал+V+PRES(Й);кала+N+Sg+Nom;
.	Type1
Бераздан	бераздан+Adv;
,	Type2
бик	бик+Adv;
кызуланып	кызула+V+REFL(Ын)+ADVV_ACC(Ып);кызулан+V+ADVV_ACC(Ып);
,	Type2
уң	уң+Adj;уң+V+IMP_SG();
як	як+N+Sg+Nom;як+V+IMP_SG();
ишектән	ишек+N+Sg+ABL(ДАн);
Факиһә	факиһә+N+Sg+Nom;
килеп	кил+V+ADVV_ACC(Ып);
чыга	чык+V+PRES(Й);
.	Type1
)	Type3
Факиһә	факиһә+N+Sg+Nom;
(	Type3
як-ягына	як-ягым+N+Sg+POSS_3(СЫ)+DIR(ГА);
карап	кара+V+ADVV_ACC(Ып);
)	Type3
.	Type1
Монда	бу+PN+LOC(ДА);монда+Adv;
да	да+PART;
юк	юк+MOD;
!	Type1
Болар	бу+PN+PL(ЛАр)+Nom;
кая	кая+PN;
киткәннәр	ки+V+CAUS(т)+PCP_PS(ГАн)+PL(ЛАр)+Nom;ки+V+CAUS(т)+PST_INDF(ГАн)+3PL(ЛАр);кит+V+PCP_PS(ГАн)+PL(ЛАр)+Nom;кит+V+PST_INDF(ГАн)+3PL(ЛАр);
?	Type1
(	Type3
Ишекне	ишек+N+Sg+ACC(нЫ);ишек[N]: дверь;
ачып	ач+V+ADVV_ACC(Ып);
кычкыра	кычкыр+V+PRES(Й);
.	Type1
)	Type3
Биби	биби+N+Sg+Nom;
!	Type1
Биби	биби+N+Sg+Nom;
!	Type1
(	Type3
Биби	биби+N+Sg+Nom;
чыга	чык+V+PRES(Й);
.	Type1
)	Type3
Син	син+PN;
беләсеңме	бел+V+PRES(Й)+2SG(сЫң)+INT(мЫ);бел[V]: знать, узнать;
?	Type1
Биби	биби+N+Sg+Nom;
.	Type1
Беләм	бел+V+PRES(Й)+1SG(м);
!	Type1
Факиһә	факиһә+N+Sg+Nom;
.	Type1
Беләсең	бел+V+OBL(ЙсЫ)+POSS_2SG(Ың)+Nom;бел+V+PRES(Й)+2SG(сЫң);бел[V]: знать, узнать;
икән	икән+MOD;икән+PART;
,	Type2
әйт	әйт+V+IMP_SG();
алайса	алайса+MOD;
:	Type2
кая	кая+PN;
киттеләр	ки+V+CAUS(т)+PST_DEF(ДЫ)+3PL(ЛАр);кит+V+CAUS(т)+PASS(Ыл)+PCP_FUT(Ыр);кит+V+PST_DEF(ДЫ)+3PL(ЛАр);
җизниләр	җизни+N+PL(ЛАр)+Nom;җизни[N]: деверь;
?	Type1
Биби	биби+N+Sg+Nom;
.	Type1
Алар	алар+PN;
,	Type2
син	син+PN;
сорасаң	сора+V+COND(сА)+2SG(ң);сора[V]: спрашивать, спросить;
,	Type2
ничек	ничек+PN;
дип	ди+V+ADVV_ACC(Ып);
әйтергә	әйт+V+INF_1(ЫргА);
икәнен	икән+MOD+Sg+POSS_3(СЫ)+ACC(нЫ);
миңа	мин+PN+DIR(ГА);
әйтмәделәр	әйт+V+NEG(мА)+PST_DEF(ДЫ)+3PL(ЛАр);әйт[V]: говорить, сказать;
.	Type1
Факиһә	факиһә+N+Sg+Nom;
.	Type1
Соң	соң+Adv;соң+N+Sg+Nom;соң+PART;соң+POST;
ничек	ничек+PN;
дип	ди+V+ADVV_ACC(Ып);
кенә	кенә+PART;
әйттеләр	әйт+V+PST_DEF(ДЫ)+3PL(ЛАр);
?	Type1
Биби	биби+N+Sg+Nom;
.	Type1
Абзый	абзый+N+Sg+Nom;абзый[N]: дядя;
сораса	сора+V+COND(сА);
,	Type2
кодаларга	кода+N+PL(ЛАр)+DIR(ГА);кодала+V+INF_1(ЫргА);
киттеләр	ки+V+CAUS(т)+PST_DEF(ДЫ)+3PL(ЛАр);кит+V+CAUS(т)+PASS(Ыл)+PCP_FUT(Ыр);кит+V+PST_DEF(ДЫ)+3PL(ЛАр);
дип	ди+V+ADVV_ACC(Ып);
әйтерсең	әйт+V+FUT_INDF(Ыр)+2SG(сЫң);әйт+V+PCP_FUT(Ыр)+2SG(сЫң);әйтерсең+PART;
,	Type2
диделәр	ди+V+PST_DEF(ДЫ)+3PL(ЛАр);
.	Type1
Факиһә	факиһә+N+Sg+Nom;
.	Type1
ә	ә+PART;
башка	баш+N+Sg+DIR(ГА);башка+Adj;башка+POST;
кеше	кеше+N+Sg+Nom;
сораса	сора+V+COND(сА);
?	Type1
Биби	биби+N+Sg+Nom;
.	Type1
Башка	баш+N+Sg+DIR(ГА);баш[N]: голова | башка[Adj]: другой | башка[POST]: кроме;башка+Adj;башка+POST;
кеше	кеше+N+Sg+Nom;
кем	кем+PN;
сорасын	сора+V+JUS_SG(сЫн);сора[V]: спрашивать, спросить;
?	Type1
Фатих	фатих+PROP+Sg+Nom;
абый	абый+N+Sg+Nom;
сораган	сора+V+PCP_PS(ГАн);сора+V+PST_INDF(ГАн);сора[V]: спрашивать, спросить;
иде	и+V+PST_DEF(ДЫ);
дә	дә+PART;
,	Type2
мин	мин+PN;
аңар	аңар+N+Sg+Nom;
әйтмәдем	әйт+V+NEG(мА)+PST_DEF(ДЫ)+1SG(м);әйт[V]: говорить, сказать;
.	Type1
Факиһә	факиһә+N+Sg+Nom;
.	Type1
Менә	мен+V+PRES(Й);менә+PART;
мин	мин+PN;
сорыйм	сора+V+HOR_SG(Йм);сора+V+PRES(Й)+1SG(м);сора[V]: спрашивать, спросить;
.	Type1
Биби	биби+N+Sg+Nom;
.	Type1
Син	син+PN;
башка	баш+N+Sg+DIR(ГА);башка+Adj;башка+POST;
кешемени	кеш+N+Sg+POSS_3(СЫ)+Nom+INT_MIR(мЫни);кеш[N]: соболь | кеше[N]: человек;кеше+N+Sg+Nom+INT_MIR(мЫни);
?	Type1
Факиһә	факиһә+N+Sg+Nom;
.	Type1
Йә	йә+CNJ;йә+INTRJ;
,	Type2
әйт	әйт+V+IMP_SG();
инде	инде+PART;
,	Type2
кая	кая+PN;
киттеләр	ки+V+CAUS(т)+PST_DEF(ДЫ)+3PL(ЛАр);кит+V+CAUS(т)+PASS(Ыл)+PCP_FUT(Ыр);кит+V+PST_DEF(ДЫ)+3PL(ЛАр);
?	Type1
Биби	биби+N+Sg+Nom;
.	Type1
әй	әй+INTRJ;
лә	лә+INTRJ;
,	Type2
әйтмим	әйт+V+NEG(мА)+HOR_SG(Йм);әйт+V+NEG(мА)+PRES(Й)+1SG(м);әйт[V]: говорить, сказать;
!	Type1
Факиһә	факиһә+N+Sg+Nom;
.	Type1
Театргамы	театр+N+Sg+DIR(ГА)+INT(мЫ);театр[N]: театр;
?	Type1
Биби	биби+N+Sg+Nom;
.	Type1
ә	ә+PART;
!	Type1
үзе	үзе+PN;
дә	дә+PART;
белә	бел+V+PRES(Й);
икән	икән+MOD;икән+PART;
.	Type1
Аны	ул+PN+ACC(нЫ);
сиңа	син+PN+DIR(ГА);
кем	кем+PN;
әйтте	әйт+V+PST_DEF(ДЫ);
?	Type1
Факиһә	факиһә+N+Sg+Nom;
.	Type1
Йә	йә+CNJ;йә+INTRJ;
,	Type2
бар	бар+MOD;бар+N+Sg+Nom;бар+PN;бар+V+IMP_SG();
.	Type1
Алдыңа	ал+N+Sg+POSS_2SG(Ың)+DIR(ГА);
кара	кара+Adj;кара+N+Sg+Nom;кара+V+IMP_SG();
,	Type2
эшеңне	эш+N+Sg+POSS_2SG(Ың)+ACC(нЫ);эш[N]: дело;
эшлә	эшлә+V+IMP_SG();эшлә[V]: делать, поступать, поступить, работать, сделать;
…	Type1
(	Type3
Биби	биби+N+Sg+Nom;
кереп	кер+V+ADVV_ACC(Ып);
китә	ки+V+CAUS(т)+PRES(Й);кит+V+PRES(Й);
.	Type1
)	Type3
Шул	шул+PART;шул+PN;
,	Type2
шул	шул+PART;шул+PN;
,	Type2
театрга	театр+N+Sg+DIR(ГА);театр[N]: театр;
киткәннәр	ки+V+CAUS(т)+PCP_PS(ГАн)+PL(ЛАр)+Nom;ки+V+CAUS(т)+PST_INDF(ГАн)+3PL(ЛАр);кит+V+PCP_PS(ГАн)+PL(ЛАр)+Nom;кит+V+PST_INDF(ГАн)+3PL(ЛАр);
.	Type1
Мин	мин+PN;
үзем	үз+PN+POSS_1SG(Ым)+Nom;
дә	дә+PART;
сизгән	сиз+V+PCP_PS(ГАн);сиз+V+PST_INDF(ГАн);
идем	и+V+PST_DEF(ДЫ)+1SG(м);
аны	ул+PN+ACC(нЫ);
сизүен	сиз+V+VN_1(у/ү/в)+POSS_3(СЫ)+ACC(нЫ);сиз[V]: чуять;
.	Type1
җизни	җизни+N+Sg+Nom;җизни[N]: деверь;
ул	ул+N+Sg+Nom;ул+PN;
безнеке	без+N+Sg+ATTR_GEN(нЫкЫ);без+PN+ATTR_GEN(нЫкЫ);без[PN]: мы, наш;
шикелле	шикелле+POST;
җебегән	җебе+V+PCP_PS(ГАн);җебе+V+PST_INDF(ГАн);җебегән+Adj;
авыз	авыз+N+Sg+Nom;
түгел	түгел+PART;
.	Type1
Исенә	ис+N+Sg+POSS_3(СЫ)+DIR(ГА);ис+V+REFL(Ын)+PRES(Й);
бернәрсә	бернәрсә+PN;бернәрсә[PN]: ничто;
төште	төш+V+PST_DEF(ДЫ);
исә	и+V+COND(сА);ис+V+PRES(Й);исә+CNJ;
,	Type2
хәзер	хәзер+Adv;
,	Type2
шул	шул+PART;шул+PN;
минут	минут+N+Sg+Nom;
ук	ук+N+Sg+Nom;ук+PART;
эшли	эшлә+V+PRES(Й);
дә	дә+PART;
ала	ал+V+PRES(Й);ала+Adj;
.	Type1
Безнеке	без+N+Sg+ATTR_GEN(нЫкЫ);без+PN+ATTR_GEN(нЫкЫ);без[PN]: мы, наш;
генә	генә+PART;
ул	ул+N+Sg+Nom;ул+PN;
тегермән	тегермән+N+Sg+Nom;
ташы	таш+N+Sg+POSS_3(СЫ)+Nom;таш[N]: камень, каменный | ташы[V]: таскать;ташы+V+IMP_SG();
шикелле	шикелле+POST;
,	Type2
һич	һич+PN;
кузгатыр	кузгат+V+FUT_INDF(Ыр);кузгат+V+PCP_FUT(Ыр);кузгат[V]: трогать, тронуть;
хәл	хәл+N+Sg+Nom;
юк	юк+MOD;
.	Type1
Тукта	тук+Adj+Sg+LOC(ДА);тукта+V+IMP_SG();
әле	әле+CNJ;әле+PART;
,	Type2
мин	мин+PN;
дә	дә+PART;
алып	ал+V+ADVV_ACC(Ып);алып+N+Sg+Nom;
бардырыйм	бар+V+CAUS(ДЫр)+HOR_SG(Йм);бар[V]: идти, пойти;
әле	әле+CNJ;әле+PART;
.	Type1
Кеше	кеше+N+Sg+Nom;
барган	бар+V+PCP_PS(ГАн);бар+V+PST_INDF(ГАн);
җирдән	җир+N+Sg+ABL(ДАн);
мин	мин+PN;
генә	генә+PART;
ни	ни+CNJ;ни+PART;ни+PN;
эшләп	эш+N+DISTR(лАп);эшлә+V+ADVV_ACC(Ып);
калып	кал+V+ADVV_ACC(Ып);калып+N+Sg+Nom;
торырга	тор+V+INF_1(ЫргА);
соң	соң+Adv;соң+N+Sg+Nom;соң+PART;соң+POST;
?	Type1
(	Type3
Бик	бик+Adv;
кызуланып	кызула+V+REFL(Ын)+ADVV_ACC(Ып);кызулан+V+ADVV_ACC(Ып);
,	Type2
сул	сул+Adj;
як	як+N+Sg+Nom;як+V+IMP_SG();
ишеккә	ишек+N+Sg+DIR(ГА);
кереп	кер+V+ADVV_ACC(Ып);
китә	ки+V+CAUS(т)+PRES(Й);кит+V+PRES(Й);
.	Type1
Сәхнә	сәхнә+N+Sg+Nom;сәхнә[N]: сцена;
бераз	бераз+Adv;
буш	буш+Adj;
тора	тор+V+PRES(Й);
.	Type1
Бераздан	бераздан+Adv;
,	Type2
кычкырышып	кычкыр+V+RECP(Ыш)+ADVV_ACC(Ып);кычкыр[V]: крикнуть, кричать;
,	Type2
Хәбибрахман	хәбибрахман+N+Sg+Nom;
белән	белән+POST;
килеп	кил+V+ADVV_ACC(Ып);
чыгалар	чык+V+PRES(Й)+3PL(ЛАр);
.	Type1
)	Type3
Хәбибрахман	хәбибрахман+N+Sg+Nom;
(	Type3
кулларын	кул+N+PL(ЛАр)+POSS_3(СЫ)+ACC(нЫ);
селтәп	селтә+V+ADVV_ACC(Ып);
)	Type3
.	Type1
Бармыйм	бар+V+NEG(мА)+HOR_SG(Йм);бар+V+NEG(мА)+PRES(Й)+1SG(м);бар[V]: идти, пойти;
дигәч	ди+V+ADVV_ANT(ГАч);
,	Type2
бармыйм	бар+V+NEG(мА)+HOR_SG(Йм);бар+V+NEG(мА)+PRES(Й)+1SG(м);бар[V]: идти, пойти;
инде	инде+PART;
!	Type1
Иң	иң+N+Sg+Nom;иң+PART;иң+V+IMP_SG();
әүвәл	әүвәл+Adv;әүвәл[Adv]: раньше, прежний;
мин	мин+PN;
аның	ул+PN+GEN(нЫң);
,	Type2
ул	ул+N+Sg+Nom;ул+PN;
театрның	театр+N+Sg+GEN(нЫң);театр[N]: театр;
кайда	кай+PN+LOC(ДА);кайда+PN;
икәнен	икән+MOD+Sg+POSS_3(СЫ)+ACC(нЫ);
белмим	бел+V+NEG(мА)+HOR_SG(Йм);бел+V+NEG(мА)+PRES(Й)+1SG(м);
.	Type1
Факиһә	факиһә+N+Sg+Nom;
(	Type3
мыскыл	мыскыл+N+Sg+Nom;
итеп	ит+V+ADVV_ACC(Ып);
,	Type2
бармакларын	бармак+N+PL(ЛАр)+POSS_3(СЫ)+ACC(нЫ);
бөкләп	бөклә+V+ADVV_ACC(Ып);
санарга	сана+V+INF_1(ЫргА);сана[V]: считать;
керешә	кер+V+RECP(Ыш)+PRES(Й);
)	Type3
.	Type1
Бу	бу+PN;
булды	бул+V+PST_DEF(ДЫ);
бер	бер+Num;бер+PN;
!	Type1
Хәбибрахман	хәбибрахман+N+Sg+Nom;
.	Type1
Икенчеләй	икенчеләй+Adv;
,	Type2
кайдан	кай+PN+ABL(ДАн);кайдан+Adv;кайдан+PN;
керәсен	керәсен+N+Sg+Nom;
,	Type2
ничек	ничек+PN;
керәсен	керәсен+N+Sg+Nom;
белмим	бел+V+NEG(мА)+HOR_SG(Йм);бел+V+NEG(мА)+PRES(Й)+1SG(м);
.	Type1
Факиһә	факиһә+N+Sg+Nom;
.	Type1
Ике	ике+Num;
,	Type2
өч	өч+Num;
.	Type1
Хәбибрахман	хәбибрахман+N+Sg+Nom;
.	Type1
Анда	анда+PN;ул+PN+LOC(ДА);
кергәч	кер+V+ADVV_ANT(ГАч);
тә	тә+PART;
,	Type2
нинди	нинди+PN;
урынга	урын+N+Sg+DIR(ГА);
утырырга	утыр+V+INF_1(ЫргА);
?	Type1
Факиһә	факиһә+N+Sg+Nom;
.	Type1
Шуның	шул+PN+GEN(нЫң);шул+PN+POSS_2SG(Ың)+Nom;
белән	белән+POST;
була	бул+V+PRES(Й);
дүрт	дүрт+Num;
!	Type1
Зинһар	зинһар+MOD;
,	Type2
ичмаса	ичмаса+PART;
инде	инде+PART;
,	Type2
эчеңдәге	эч+N+Sg+POSS_2SG(Ың)+ATTR_LOC(ДАгЫ);эч[N]: в, из, внутри, в течение, внутренность;
бар	бар+MOD;бар+N+Sg+Nom;бар+PN;бар+V+IMP_SG();
серләреңне	сер+N+PL(ЛАр)+POSS_2SG(Ың)+ACC(нЫ);
сөйләп	сөйлә+V+ADVV_ACC(Ып);
бетереп	бетер+V+ADVV_ACC(Ып);
,	Type2
кешене	кеше+N+Sg+ACC(нЫ);
көлдермә	көл+V+CAUS(ДЫр)+NEG(мА)+IMP_SG();көл[V]: засмеяться, смеяться;көлдер+V+NEG(мА)+IMP_SG();
;	Type2
кеше	кеше+N+Sg+Nom;
ишетсә	ишет+V+COND(сА);
,	Type2
«	Type4
моның	бу+PN+GEN(нЫң);
белгән	бел+V+PCP_PS(ГАн);бел+V+PST_INDF(ГАн);
нәрсәсе	нәрсә+PN+POSS_3(СЫ)+Nom;
бар	бар+MOD;бар+N+Sg+Nom;бар+PN;бар+V+IMP_SG();
микән	микән+PART;
?	Type1
»	Type4
ди	ди+V+PRES(Й);
башларлар	башла+V+FUT_INDF(Ыр)+3PL(ЛАр);башла+V+PCP_FUT(Ыр)+3PL(ЛАр);башла[V]: начать, начинать, начаться, начинаться;
.	Type1
Кеше	кеше+N+Sg+Nom;
җаен	җай+N+Sg+POSS_3(СЫ)+ACC(нЫ);
тапканны	тап+V+PCP_PS(ГАн)+ACC(нЫ);тап[V]: найти, находить;
,	Type2
без	без+N+Sg+Nom;без+PN;
генә	генә+PART;
табарбыз	тап+V+PCP_FUT(Ыр)+1PL(бЫз);
әле	әле+CNJ;әле+PART;
.	Type1
Хәбибрахман	хәбибрахман+N+Sg+Nom;
.	Type1
Кирәкми	кирәк+V+NEG(мА)+PRES(Й);
,	Type2
бармыйбыз	бар+V+NEG(мА)+PRES(Й)+1PL(бЫз);
;	Type2
мин	мин+PN;
куркам	курк+V+PRES(Й)+1SG(м);
.	Type1
Факиһә	факиһә+N+Sg+Nom;
.	Type1
Чү	чү+INTRJ;
,	Type2
чү	чү+INTRJ;
,	Type2
тагы	так+Adj+Sg+POSS_3(СЫ)+Nom;
куркуыңнан	курк+V+VN_1(у/ү/в)+POSS_2SG(Ың)+ABL(ДАн);курк[V]: испугаться | курку[N]: страх;курку+N+Sg+POSS_2SG(Ың)+ABL(ДАн);
җыгылып	җыгылып+N+Sg+Nom;
китә	ки+V+CAUS(т)+PRES(Й);кит+V+PRES(Й);
күрмә	күр+V+NEG(мА)+IMP_SG();
!	Type1
Шулкадәр	шулкадәр+Adv;
зур	зур+Adj;
гәүдәң	гәүдә+N+Sg+POSS_2SG(Ың)+Nom;гәүдә[N]: тело;
белән	белән+POST;
«	Type4
куркам	курк+V+PRES(Й)+1SG(м);
»	Type4
дип	ди+V+ADVV_ACC(Ып);
әйтергә	әйт+V+INF_1(ЫргА);
сиңа	син+PN+DIR(ГА);
кешедән	кеше+N+Sg+ABL(ДАн);
оят	оят+N+Sg+Nom;оят[N]: стыд;
!	Type1
Хәбибрахман	хәбибрахман+N+Sg+Nom;
.	Type1
Кирәкми	кирәк+V+NEG(мА)+PRES(Й);
,	Type2
бармыйм	бар+V+NEG(мА)+HOR_SG(Йм);бар+V+NEG(мА)+PRES(Й)+1SG(м);бар[V]: идти, пойти;
!	Type1
Факиһә	факиһә+N+Sg+Nom;
.	Type1
Нинди	нинди+PN;
бармаган	бар+V+NEG(мА)+PCP_PS(ГАн);бар+V+NEG(мА)+PST_INDF(ГАн);бар[V]: идти, пойти;
да	да+PART;
нинди	нинди+PN;
нитмәгән	нит+V+NEG(мА)+PCP_PS(ГАн);нит+V+NEG(мА)+PST_INDF(ГАн);
!	Type1
Кеше	кеше+N+Sg+Nom;
барган	бар+V+PCP_PS(ГАн);бар+V+PST_INDF(ГАн);
җирдән	җир+N+Sg+ABL(ДАн);
без	без+N+Sg+Nom;без+PN;
генә	генә+PART;
калып	кал+V+ADVV_ACC(Ып);калып+N+Sg+Nom;
торырга	тор+V+INF_1(ЫргА);
!	Type1
әйдә	әйдә+INTRJ;әйдә+V+IMP_SG();
,	Type2
әйдә	әйдә+INTRJ;әйдә+V+IMP_SG();
,	Type2
барабыз	бар+V+PRES(Й)+1PL(бЫз);
!	Type1
җизниләр	җизни+N+PL(ЛАр)+Nom;җизни[N]: деверь;
әле	әле+CNJ;әле+PART;
алар	алар+PN;
үткән	үт+V+PCP_PS(ГАн);үт+V+PST_INDF(ГАн);үткән+Adj;
атнаныплашкигә	атнаныплашки+N+Sg+DIR(ГА);
дә	дә+PART;
чыктыларПлашкига	чыктыларплашки+N+Sg+DIR(ГА);
чыгу	чыгу+N+Sg+Nom;чык+V+VN_1(у/ү/в)+Nom;
—	Type2
электә	электә+Adv;
шәһәрдә	шәһәр+N+Sg+LOC(ДА);
күңел	күңел+N+Sg+Nom;
ачарга	ач+V+INF_1(ЫргА);
чыгу	чыгу+N+Sg+Nom;чык+V+VN_1(у/ү/в)+Nom;
.	Type1
.	Type1
Без	без+N+Sg+Nom;без+PN;
анда	анда+PN;ул+PN+LOC(ДА);
да	да+PART;
авызыбызны	авыз+N+Sg+POSS_1PL(ЫбЫз)+ACC(нЫ);авыз[N]: рот;
күтәреп	күтәр+V+ADVV_ACC(Ып);
калдык	кал+V+PST_DEF(ДЫ)+1PL(к);кал[V]: оставаться, остаться | калдык[N]: остаток;калдык+N+Sg+Nom;
,	Type2
кияве	кияү+N+Sg+POSS_3(СЫ)+Nom;
белән	белән+POST;
кызы	кыз+N+Sg+POSS_3(СЫ)+Nom;
барган	бар+V+PCP_PS(ГАн);бар+V+PST_INDF(ГАн);
булгач	бул+V+ADVV_ANT(ГАч);
,	Type2
әткәй	әткәй+N+Sg+Nom;
дә	дә+PART;
бер	бер+Num;бер+PN;
сүз	сүз+N+Sg+Nom;
дә	дә+PART;
әйтә	әйт+V+PRES(Й);
алмас	ал+V+FUT_INDF_NEG(мАс);ал+V+PCP_FUT(мАс);ал[V]: брать, браться, взять;
.	Type1
әйдә	әйдә+INTRJ;әйдә+V+IMP_SG();
,	Type2
тотабыз	тот+V+PRES(Й)+1PL(бЫз);тот[V]: держать;
да	да+PART;
барабыз	бар+V+PRES(Й)+1PL(бЫз);
.	Type1
Нәрсәгә	нәрсә+PN+DIR(ГА);нәрсә[PN]: что, вещь;
соң	соң+Adv;соң+N+Sg+Nom;соң+PART;соң+POST;
без	без+N+Sg+Nom;без+PN;
генә	генә+PART;
ул	ул+N+Sg+Nom;ул+PN;
кадәр	кадәр+Adv;кадәр+POST;кадәр[POST]: до;
куркып	курк+V+ADVV_ACC(Ып);
торырга	тор+V+INF_1(ЫргА);
!	Type1
Хәбибрахман	хәбибрахман+N+Sg+Nom;
.	Type1
Бармыйм	бар+V+NEG(мА)+HOR_SG(Йм);бар+V+NEG(мА)+PRES(Й)+1SG(м);бар[V]: идти, пойти;
дигәч	ди+V+ADVV_ANT(ГАч);
,	Type2
бармыйм	бар+V+NEG(мА)+HOR_SG(Йм);бар+V+NEG(мА)+PRES(Й)+1SG(м);бар[V]: идти, пойти;
инде	инде+PART;
.	Type1
Факиһә	факиһә+N+Sg+Nom;
(	Type3
җумаларга	җума+N+PL(ЛАр)+DIR(ГА);
керешеп	кер+V+RECP(Ыш)+ADVV_ACC(Ып);кер[V]: войти, входить;
)	Type3
.	Type1
җә	җә+INTRJ;
инде	инде+PART;
дим	ди+V+PRES(Й)+1SG(м);дим+PROP+Sg+Nom;
!	Type1
Барыйксана	барыйксана+N+Sg+Nom;
инде	инде+PART;
!	Type1
Харап	харап+Adj;
булган	бул+V+PCP_PS(ГАн);бул+V+PST_INDF(ГАн);
икән	икән+MOD;икән+PART;
!	Type1
Гомеремә	гомер+N+Sg+POSS_1SG(Ым)+DIR(ГА);гомер[N]: жизнь;
бер	бер+Num;бер+PN;
мәртәбә	мәртәбә+N+Sg+Nom;мәртәбә[N]: степень;
бер	бер+Num;бер+PN;
җиргә	җир+N+Sg+DIR(ГА);
барыйк	бар+V+HOR_PL(Йк);бар[V]: идти, пойти;
дигәнмен	ди+V+PCP_PS(ГАн)+1SG(мЫн);ди+V+PST_INDF(ГАн)+1SG(мЫн);ди[V]: говорить, сказать;
икән	икән+MOD;икән+PART;
инде	инде+PART;
,	Type2
шуны	шул+PN+ACC(нЫ);шул+PN+POSS_3(СЫ)+Nom;
да	да+PART;
тыңламыйсың	тыңла+V+NEG(мА)+OBL(ЙсЫ)+POSS_2SG(Ың)+Nom;тыңла+V+NEG(мА)+PRES(Й)+2SG(сЫң);тыңла[V]: слушать;
.	Type1
әткәйдән	әткәй+N+Sg+ABL(ДАн);
куркып	курк+V+ADVV_ACC(Ып);
торырга	тор+V+INF_1(ЫргА);
син	син+PN;
кечкенә	кечкенә+Adj;
сабый	сабый+N+Sg+Nom;
бала	бала+N+Sg+Nom;
түгел	түгел+PART;
ич	ич+PART;
инде	инде+PART;
!	Type1
(	Type3
Хәбибрахман	хәбибрахман+N+Sg+Nom;
эндәшми	эндәш+V+NEG(мА)+PRES(Й);эндәш[V]: обратиться, обращаться;эндәшмә+V+PRES(Й);
.	Type1
)	Type3
җә	җә+INTRJ;
дим	ди+V+PRES(Й)+1SG(м);дим+PROP+Sg+Nom;
инде	инде+PART;
,	Type2
нигә	ни+PN+DIR(ГА);нигә+PN;
эндәшмисең	эндәш+V+NEG(мА)+OBL(ЙсЫ)+POSS_2SG(Ың)+Nom;эндәш+V+NEG(мА)+PRES(Й)+2SG(сЫң);эндәш[V]: обратиться, обращаться;эндәшмә+V+OBL(ЙсЫ)+POSS_2SG(Ың)+Nom;эндәшмә+V+PRES(Й)+2SG(сЫң);
?	Type1
Орышса	ор+V+RECP(Ыш)+COND(сА);орыш+V+COND(сА);
,	Type2
кайткач	кайт+V+ADVV_ANT(ГАч);
бер	бер+Num;бер+PN;
орышыр	ор+V+RECP(Ыш)+FUT_INDF(Ыр);ор+V+RECP(Ыш)+PCP_FUT(Ыр);орыш+V+FUT_INDF(Ыр);орыш+V+PCP_FUT(Ыр);
да	да+PART;
бетәр	бет+V+PCP_FUT(Ыр);бет[V]: кончаться, кончиться;
.	Type1
Аның	ул+PN+GEN(нЫң);
өчен	өчен+POST;
сине	син+PN+ACC(нЫ);
ашый	аша+V+PRES(Й);
алмас	ал+V+FUT_INDF_NEG(мАс);ал+V+PCP_FUT(мАс);ал[V]: брать, браться, взять;
бит	бит+N+Sg+Nom;бит+PART;
ул	ул+N+Sg+Nom;ул+PN;
.	Type1
әгәр	әгәр+CNJ;
дә	дә+PART;
бик	бик+Adv;
каты	кат+N+Sg+POSS_3(СЫ)+Nom;каты+Adj;
дулый	дула+V+PRES(Й);
башласа	башла+V+COND(сА);
,	Type2
һич	һич+PN;
булмаганда	бул+V+NEG(мА)+PCP_PS(ГАн)+LOC(ДА);бул[V]: быть, случиться;
,	Type2
мин	мин+PN;
үзем	үз+PN+POSS_1SG(Ым)+Nom;
аны	ул+PN+ACC(нЫ);
көчләп	көч+N+DISTR(лАп);көчлә+V+ADVV_ACC(Ып);
алып	ал+V+ADVV_ACC(Ып);алып+N+Sg+Nom;
бардым	бар+V+PST_DEF(ДЫ)+1SG(м);бар[V]: идти, пойти;бард+N+Sg+POSS_1SG(Ым)+Nom;
диярмен	диярмен+N+Sg+Nom;
.	Type1
Орышса	ор+V+RECP(Ыш)+COND(сА);орыш+V+COND(сА);
,	Type2
мине	ми+N+Sg+ACC(нЫ);мин+PN+ACC(нЫ);мин+PN+POSS_3(СЫ)+Nom;
орышыр	ор+V+RECP(Ыш)+FUT_INDF(Ыр);ор+V+RECP(Ыш)+PCP_FUT(Ыр);орыш+V+FUT_INDF(Ыр);орыш+V+PCP_FUT(Ыр);
,	Type2
сине	син+PN+ACC(нЫ);
орышмас	ор+V+RECP(Ыш)+FUT_INDF_NEG(мАс);ор+V+RECP(Ыш)+PCP_FUT(мАс);орыш+V+FUT_INDF_NEG(мАс);орыш+V+PCP_FUT(мАс);
.	Type1
Хәбибрахман	хәбибрахман+N+Sg+Nom;
(	Type3
башын	баш+N+Sg+POSS_3(СЫ)+ACC(нЫ);
кашып	кашы+V+ADVV_ACC(Ып);
)	Type3
.	Type1
Белмим	бел+V+NEG(мА)+HOR_SG(Йм);бел+V+NEG(мА)+PRES(Й)+1SG(м);бел[V]: знать, узнать;
шул	шул+PART;шул+PN;
,	Type2
ничек	ничек+PN;
булыр	бул+V+FUT_INDF(Ыр);бул+V+PCP_FUT(Ыр);
икән	икән+MOD;икән+PART;
?	Type1
Минем	мин+PN+GEN(нЫң);
үземнең	үз+PN+POSS_1SG(Ым)+GEN(нЫң);үз[PN]: сам;
дә	дә+PART;
бер	бер+Num;бер+PN;
күрәсем	күр+V+OBL(ЙсЫ)+POSS_1SG(Ым)+Nom;күр[V]: видеть;
килә	кил+V+PRES(Й);
килүен	кил+V+VN_1(у/ү/в)+POSS_3(СЫ)+ACC(нЫ);
ул	ул+N+Sg+Nom;ул+PN;
театр	театр+N+Sg+Nom;театр[N]: театр;
дигән	ди+V+PCP_PS(ГАн);ди+V+PST_INDF(ГАн);
нәрсәне	нәрсә+PN+ACC(нЫ);
.	Type1
әле	әле+CNJ;әле+PART;
мин	мин+PN;
син	син+PN;
җөдәтерсең	җөдәтерс+N+Sg+POSS_2SG(Ың)+Nom;
дим	ди+V+PRES(Й)+1SG(м);дим+PROP+Sg+Nom;
әйтмәгән	әйт+V+NEG(мА)+PCP_PS(ГАн);әйт+V+NEG(мА)+PST_INDF(ГАн);
идем	и+V+PST_DEF(ДЫ)+1SG(м);
,	Type2
Гайнулла	Rus
жизнинең	жизни+N+Sg+GEN(нЫң);жизнин+N+Sg+POSS_2SG(Ың)+Nom;
кияве	кияү+N+Sg+POSS_3(СЫ)+Nom;
Гаптерәхимнәр	гаптерәхимнәр+N+Sg+Nom;
дә	дә+PART;
барабыз	бар+V+PRES(Й)+1PL(бЫз);
дигәннәр	ди+V+PCP_PS(ГАн)+PL(ЛАр)+Nom;ди+V+PST_INDF(ГАн)+3PL(ЛАр);ди[V]: говорить, сказать;
иде	и+V+PST_DEF(ДЫ);
.	Type1
Факиһә	факиһә+N+Sg+Nom;
.	Type1
Соң	соң+Adv;соң+N+Sg+Nom;соң+PART;соң+POST;
алай	алай+PN;
булгач	бул+V+ADVV_ANT(ГАч);
,	Type2
тагын	тагын+Adv;
ни	ни+CNJ;ни+PART;ни+PN;
кирәк	кирәк+MOD;
инде	инде+PART;
?	Type1
Кеше	кеше+N+Sg+Nom;
бармый	бар+V+NEG(мА)+PRES(Й);
торган	тор+V+PCP_PS(ГАн);тор+V+PST_INDF(ГАн);
җирмени	җир+N+Sg+Nom+INT_MIR(мЫни);җир[N]: земля, земной;
ул	ул+N+Sg+Nom;ул+PN;
?	Type1
Кеше	кеше+N+Sg+Nom;
баргач	бар+V+ADVV_ANT(ГАч);
,	Type2
бергә-бергә	бергә-бер+N+Sg+DIR(ГА);
күңелле	күңел+N+ATTR_MUN(лЫ);
дә	дә+PART;
булыр	бул+V+FUT_INDF(Ыр);бул+V+PCP_FUT(Ыр);
.	Type1
әйдә	әйдә+INTRJ;әйдә+V+IMP_SG();
,	Type2
өстеңә	өс+N+Sg+POSS_2SG(Ың)+DIR(ГА);
киен	ки+V+REFL(Ын)+IMP_SG();киен+V+IMP_SG();кий+N+Sg+POSS_3(СЫ)+ACC(нЫ);
дә	дә+PART;
,	Type2
барабыз	бар+V+PRES(Й)+1PL(бЫз);
.	Type1
Мин	мин+PN;
дә	дә+PART;
хәзер	хәзер+Adv;
киенеп	ки+V+REFL(Ын)+ADVV_ACC(Ып);киен+V+ADVV_ACC(Ып);
чыгам	чык+V+PRES(Й)+1SG(м);
.	Type1
(	Type3
Кызуланып	кызула+V+REFL(Ын)+ADVV_ACC(Ып);кызулан+V+ADVV_ACC(Ып);
,	Type2
уң	уң+Adj;уң+V+IMP_SG();
як	як+N+Sg+Nom;як+V+IMP_SG();
ишеккә	ишек+N+Sg+DIR(ГА);
кереп	кер+V+ADVV_ACC(Ып);
китә	ки+V+CAUS(т)+PRES(Й);кит+V+PRES(Й);
.	Type1
)	Type3
Хәбибрахман	хәбибрахман+N+Sg+Nom;
(	Type3
ишеккә	ишек+N+Sg+DIR(ГА);
таба	таба+N+Sg+Nom;таба+POST;тап+V+PRES(Й);
карап	кара+V+ADVV_ACC(Ып);
,	Type2
үз-үзенә	үз-үз+PN+POSS_3(СЫ)+DIR(ГА);
)	Type3
.	Type1
Мин	мин+PN;
әле	әле+CNJ;әле+PART;
барам	бар+V+PRES(Й)+1SG(м);
дип	ди+V+ADVV_ACC(Ып);
әйтеп	әйт+V+ADVV_ACC(Ып);
бетерергә	бетер+V+INF_1(ЫргА);
дә	дә+PART;
өлгерә	өлгер+V+PRES(Й);өлгер[V]: успевать, успеть;
алмадым	ал+V+NEG(мА)+PST_DEF(ДЫ)+1SG(м);ал[V]: брать, браться, взять;
,	Type2
ә	ә+PART;
ул	ул+N+Sg+Nom;ул+PN;
киенергә	ки+V+REFL(Ын)+INF_1(ЫргА);ки[V]: одеть | киен[V]: одеваться, одеться;киен+V+INF_1(ЫргА);
дә	дә+PART;
кереп	кер+V+ADVV_ACC(Ып);
китте	кит+V+PST_DEF(ДЫ);
.	Type1
Нишләргә	нишлә+V+INF_1(ЫргА);
икән	икән+MOD;икән+PART;
инде	инде+PART;
,	Type2
шулай	шулай+PN;
ук	ук+N+Sg+Nom;ук+PART;
барырга	бар+V+INF_1(ЫргА);
туры	тур+N+Sg+POSS_3(СЫ)+Nom;туры+Adj;
килер	кил+V+FUT_INDF(Ыр);кил+V+PCP_FUT(Ыр);
микәнни	микәнни+N+Sg+Nom;
?	Type1
әти	әти+N+Sg+Nom;
орышмас	ор+V+RECP(Ыш)+FUT_INDF_NEG(мАс);ор+V+RECP(Ыш)+PCP_FUT(мАс);орыш+V+FUT_INDF_NEG(мАс);орыш+V+PCP_FUT(мАс);
микән	микән+PART;
?	Type1
Без	без+N+Sg+Nom;без+PN;
чыгып	чык+V+ADVV_ACC(Ып);
киткәнче	ки+V+CAUS(т)+ADVV_SUCC(ГАнчЫ);кит+V+ADVV_SUCC(ГАнчЫ);
кайтып	кайт+V+ADVV_ACC(Ып);
керсә	кер+V+COND(сА);
генә	генә+PART;
ярар	яр+V+PCP_FUT(Ыр);яра+V+FUT_INDF(Ыр);яра+V+PCP_FUT(Ыр);ярар+MOD;
иде	и+V+PST_DEF(ДЫ);
.	Type1
Бармый	бар+V+NEG(мА)+PRES(Й);бар[V]: идти, пойти;
калыр	кал+V+FUT_INDF(Ыр);кал+V+PCP_FUT(Ыр);
идек	и+V+PST_DEF(ДЫ)+1PL(к);
.	Type1
Хатын	хат+N+Sg+POSS_3(СЫ)+ACC(нЫ);хатын+N+Sg+Nom;
ул	ул+N+Sg+Nom;ул+PN;
әтинең	әти+N+Sg+GEN(нЫң);
гадәте	гадәт+N+Sg+POSS_3(СЫ)+Nom;
начар	начар+Adj;
икәнне	икән+N+Sg+ACC(нЫ);икәнн+N+Sg+POSS_3(СЫ)+Nom;
белми	бел+V+NEG(мА)+PRES(Й);
.	Type1
Беркөнне	беркөнне+Adv;
Гали	гали+Adj;
хаҗи	хаҗи+N+Sg+Nom;
Гаптерахманы	гаптерахма+N+Sg+ACC(нЫ);гаптерахман+N+Sg+POSS_3(СЫ)+Nom;
белән	белән+POST;
чәйгә	чәй+N+Sg+DIR(ГА);чәй[N]: чай;
кергән	кер+V+PCP_PS(ГАн);кер+V+PST_INDF(ГАн);
өчен	өчен+POST;
дә	дә+PART;
колагымны	колак+N+Sg+POSS_1SG(Ым)+ACC(нЫ);
шулай	шулай+PN;
итеп	ит+V+ADVV_ACC(Ып);
борып	бор+V+ADVV_ACC(Ып);
алды	ал+N+Sg+POSS_3(СЫ)+Nom;ал+V+PST_DEF(ДЫ);
.	Type1
(	Type3
Борып	бор+V+ADVV_ACC(Ып);бор[V]: повернуть, поворачивать;
күрсәтә	күрсәт+V+PRES(Й);
.	Type1
)	Type3
Күзләремнән	күз+N+PL(ЛАр)+POSS_1SG(Ым)+ABL(ДАн);күз[N]: глаз;
утлар	у+V+CAUS(т)+3PL(ЛАр);ут+N+PL(ЛАр)+Nom;ут[N]: огонь;утла+V+FUT_INDF(Ыр);утла+V+PCP_FUT(Ыр);
күренде	күр+V+REFL(Ын)+PST_DEF(ДЫ);күрен+V+PST_DEF(ДЫ);
.	Type1
Аны	ул+PN+ACC(нЫ);
кешегә	кеше+N+Sg+DIR(ГА);
сөйләп	сөйлә+V+ADVV_ACC(Ып);
йөреп	йөр+V+ADVV_ACC(Ып);
булмый	бул+V+NEG(мА)+PRES(Й);
.	Type1
«	Type4
әти	әти+N+Sg+Nom;
колакны	колак+N+Sg+ACC(нЫ);колак[N]: ухо;
борды	бор+V+PST_DEF(ДЫ);бор[V]: повернуть, поворачивать;
»	Type4
,	Type2
—	Type2
дип	ди+V+ADVV_ACC(Ып);
,	Type2
хатынга	хатын+N+Sg+DIR(ГА);хатын[N]: жена, женщина;
әйтсәң	әйт+V+COND(сА)+2SG(ң);
,	Type2
хатын	хат+N+Sg+POSS_3(СЫ)+ACC(нЫ);хатын+N+Sg+Nom;
хәзер	хәзер+Adv;
ул	ул+N+Sg+Nom;ул+PN;
:	Type2
«	Type4
һәй	һәй+INTRJ;
,	Type2
нәни	нәни+Adj;нәни[Adj]: маленький;
бәби	бәби+N+Sg+Nom;
!	Type1
Шул	шул+PART;шул+PN;
башың	баш+N+Sg+POSS_2SG(Ың)+Nom;баш[N]: голова;
белән	белән+POST;
колагыңны	колак+N+Sg+POSS_2SG(Ың)+ACC(нЫ);колак[N]: ухо;
бордырып	бор+V+CAUS(ДЫр)+ADVV_ACC(Ып);бор[V]: повернуть, поворачивать;бордыр+V+ADVV_ACC(Ып);
торасыңмы	тор+V+OBL(ЙсЫ)+POSS_2SG(Ың)+Nom+INT(мЫ);тор+V+PRES(Й)+2SG(сЫң)+INT(мЫ);тор[V]: вставать, встать, стоять;тора+N+Sg+2SG(сЫң)+INT(мЫ);
?	Type1
»	Type4
—	Type2
дип	ди+V+ADVV_ACC(Ып);
мыскыл	мыскыл+N+Sg+Nom;
итәргә	и+V+CAUS(т)+INF_1(ЫргА);ит+V+INF_1(ЫргА);
тотына	тот+V+REFL(Ын)+PRES(Й);тот[V]: держать | тотын[V]: схватиться;тотын+V+PRES(Й);
.	Type1
(	Type3
Кесәсен	кесә+N+Sg+POSS_3(СЫ)+ACC(нЫ);
капшап	капша+V+ADVV_ACC(Ып);
.	Type1
)	Type3
Барабыз	бар+V+PRES(Й)+1PL(бЫз);бар[V]: идти, пойти;
баруын	бар+V+VN_1(у/ү/в)+POSS_3(СЫ)+ACC(нЫ);
да	да+PART;
,	Type2
әле	әле+CNJ;әле+PART;
кесәдә	кесә+N+Sg+LOC(ДА);кесә[N]: карман;
барырлык	бар+V+PCP_FUT(Ыр)+NMLZ(лЫк)+Sg+Nom;бар+V+PCP_FUT(Ыр)+PSBL(лЫк);бар[V]: идти, пойти;
акча	акча+N+Sg+Nom;
бар	бар+MOD;бар+N+Sg+Nom;бар+PN;бар+V+IMP_SG();
микән	микән+PART;
?	Type1
(	Type3
Портмонетын	портмонетын+N+Sg+Nom;
алып	ал+V+ADVV_ACC(Ып);алып+N+Sg+Nom;
,	Type2
акчаларын	акча+N+PL(ЛАр)+POSS_3(СЫ)+ACC(нЫ);акча[N]: деньги;
өстәлгә	өстәл+N+Sg+DIR(ГА);
бушатып	буша+V+CAUS(т)+ADVV_ACC(Ып);бушат+V+ADVV_ACC(Ып);
саный	сана+V+PRES(Й);
.	Type1
)	Type3
Унбиш	унбиш+Num;унбиш[Num]: пятнадцать, пятнадцатый;
тиен	ти+V+REFL(Ын)+IMP_SG();тиен+N+Sg+Nom;тиен+V+IMP_SG();
дә	дә+PART;
унбиш	унбиш+Num;
тиен	ти+V+REFL(Ын)+IMP_SG();тиен+N+Sg+Nom;тиен+V+IMP_SG();
—	Type2
утыз	утыз+Num;
тиен	ти+V+REFL(Ын)+IMP_SG();тиен+N+Sg+Nom;тиен+V+IMP_SG();
,	Type2
тагын	тагын+Adv;
унбиш	унбиш+Num;
тиен	ти+V+REFL(Ын)+IMP_SG();тиен+N+Sg+Nom;тиен+V+IMP_SG();
,	Type2
була	бул+V+PRES(Й);
кырык	кырык+Num;
биш	биш+Num;
тиен	ти+V+REFL(Ын)+IMP_SG();тиен+N+Sg+Nom;тиен+V+IMP_SG();
.	Type1
Тагын	тагын+Adv;
биш	биш+Num;
тиен	ти+V+REFL(Ын)+IMP_SG();тиен+N+Sg+Nom;тиен+V+IMP_SG();
,	Type2
булды	бул+V+PST_DEF(ДЫ);
илле	ил+N+ATTR_MUN(лЫ);илле+Num;
тиен	ти+V+REFL(Ын)+IMP_SG();тиен+N+Sg+Nom;тиен+V+IMP_SG();
;	Type2
илле	ил+N+ATTR_MUN(лЫ);илле+Num;
тиен	ти+V+REFL(Ын)+IMP_SG();тиен+N+Sg+Nom;тиен+V+IMP_SG();
дә	дә+PART;
егерме	егерме+Num;
тиен	ти+V+REFL(Ын)+IMP_SG();тиен+N+Sg+Nom;тиен+V+IMP_SG();
,	Type2
була	бул+V+PRES(Й);
җитмеш	җитмеш+Num;
тиен	ти+V+REFL(Ын)+IMP_SG();тиен+N+Sg+Nom;тиен+V+IMP_SG();
.	Type1
Тагын	тагын+Adv;
илле	ил+N+ATTR_MUN(лЫ);илле+Num;
тиен	ти+V+REFL(Ын)+IMP_SG();тиен+N+Sg+Nom;тиен+V+IMP_SG();
.	Type1
(	Type3
Бармаклары	бармак+N+PL(ЛАр)+POSS_3(СЫ)+Nom;бармак[N]: палец;
белән	белән+POST;
исәпләргә	исәп+N+PL(ЛАр)+DIR(ГА);исәп[N]: рассчёт | исәплә[V]: считать;исәплә+V+INF_1(ЫргА);
керешеп	кер+V+RECP(Ыш)+ADVV_ACC(Ып);кер[V]: войти, входить;
.	Type1
)	Type3
Йөз	йөз+N+Sg+Nom;йөз+Num;йөз+V+IMP_SG();
,	Type2
йөз	йөз+N+Sg+Nom;йөз+Num;йөз+V+IMP_SG();
ун	ун+Num;
,	Type2
йөз	йөз+N+Sg+Nom;йөз+Num;йөз+V+IMP_SG();
егерме	егерме+Num;
,	Type2
булды	бул+V+PST_DEF(ДЫ);
бер	бер+Num;бер+PN;
сум	сум+N+Sg+Nom;
да	да+PART;
егерме	егерме+Num;
тиен	ти+V+REFL(Ын)+IMP_SG();тиен+N+Sg+Nom;тиен+V+IMP_SG();
.	Type1
Бусы	бусы+N+Sg+Nom;
өч	өч+Num;
тәңкә	тәңкә+N+Sg+Nom;тәңкә[N]: монета;
,	Type2
барысы	бары+PN+POSS_3(СЫ)+Nom;
була	бул+V+PRES(Й);
…	Type1
(	Type3
Янәдән	янәдән+Adv;янәдән[Adv]: снова;
исәпләп	исәп+N+DISTR(лАп);исәплә+V+ADVV_ACC(Ып);
.	Type1
)	Type3
Ике	ике+Num;
,	Type2
өч	өч+Num;
,	Type2
дүрт	дүрт+Num;
,	Type2
дүрт	дүрт+Num;
сум	сум+N+Sg+Nom;
да	да+PART;
егерме	егерме+Num;
тиен	ти+V+REFL(Ын)+IMP_SG();тиен+N+Sg+Nom;тиен+V+IMP_SG();
.	Type1
(	Type3
Портмонетына	портмонетына+N+Sg+Nom;
сала	сал+V+PRES(Й);
.	Type1
)	Type3
өч	өч+Num;
тәңкәсенә	тәңкә+N+Sg+POSS_3(СЫ)+DIR(ГА);тәңкә[N]: монета;
билет	билет+N+Sg+Nom;
алсак	ал+V+COND(сА)+1PL(к);ал[V]: брать, браться, взять;
,	Type2
каладыр	кал+V+PRES(Й)+PROB(ДЫр);кал[V]: оставаться, остаться | кала[N]: город;кала+N+Sg+3SG(ДЫр);кала+N+Sg+Nom+PROB(ДЫр);
бер	бер+Num;бер+PN;
сум	сум+N+Sg+Nom;
егерме	егерме+Num;
тиен	ти+V+REFL(Ын)+IMP_SG();тиен+N+Sg+Nom;тиен+V+IMP_SG();
.	Type1
Анысы	анысы+PN;
барырга-кайтырга	барырга-кайтыр+N+Sg+DIR(ГА);
булса	бул+V+COND(сА);
;	Type2
хәер	хәер+MOD;хәер+N+Sg+Nom;
,	Type2
җитә	җит+V+PRES(Й);
икән	икән+MOD;икән+PART;
җитүен	җит+V+VN_1(у/ү/в)+POSS_3(СЫ)+ACC(нЫ);
,	Type2
түлке	түлк+N+Sg+POSS_3(СЫ)+Nom;
бер	бер+Num;бер+PN;
дә	дә+PART;
барасы	бар+V+OBL(ЙсЫ);
килми	кил+V+NEG(мА)+PRES(Й);
шул	шул+PART;шул+PN;
.	Type1
Ичмаса	ичмаса+PART;
,	Type2
әти	әти+N+Sg+Nom;
дә	дә+PART;
кайтмады	кайт+V+NEG(мА)+PST_DEF(ДЫ);кайт[V]: возвратиться, возвращаться, возвращение;
.	Type1
әллә	әллә+CNJ;әллә+PART;
бармыйм	бар+V+NEG(мА)+HOR_SG(Йм);бар+V+NEG(мА)+PRES(Й)+1SG(м);бар[V]: идти, пойти;
микән	микән+PART;
?	Type1
Ничек	ничек+PN;
итеп	ит+V+ADVV_ACC(Ып);
бармый	бар+V+NEG(мА)+PRES(Й);
калырга	кал+V+INF_1(ЫргА);
?	Type1
ә	ә+PART;
,	Type2
булды	бул+V+PST_DEF(ДЫ);
.	Type1
Менә	мен+V+PRES(Й);менә+PART;
монда	бу+PN+LOC(ДА);монда+Adv;
качып	кач+V+ADVV_ACC(Ып);
утырам	утыр+V+PRES(Й)+1SG(м);утыр[V]: посидеть, садиться, сидеть;
да	да+PART;
әти	әти+N+Sg+Nom;
кайткач	кайт+V+ADVV_ANT(ГАч);
кына	кына+PART;
торып	тор+V+ADVV_ACC(Ып);
чыгам	чык+V+PRES(Й)+1SG(м);
.	Type1
(	Type3
Диван	диван+N+Sg+Nom;диван[N]: диван;
башына	баш+N+Sg+POSS_3(СЫ)+DIR(ГА);
барып	бар+V+ADVV_ACC(Ып);
посып	пос+V+ADVV_ACC(Ып);
утыра	утыр+V+PRES(Й);
.	Type1
Факиһә	факиһә+N+Sg+Nom;
килеп	кил+V+ADVV_ACC(Ып);
чыга	чык+V+PRES(Й);
.	Type1
)	Type3
Факиһә	факиһә+N+Sg+Nom;
(	Type3
үз-үзенә	үз-үз+PN+POSS_3(СЫ)+DIR(ГА);
)	Type3
.	Type1
әле	әле+CNJ;әле+PART;
һаман	һаман+Adv;
теге	теге+PN;
уҗым	уҗым+N+Sg+Nom;уҗым[N]: озимь;
бозавы	бозау+N+Sg+POSS_3(СЫ)+Nom;бозау[N]: телёнок;
киенеп	ки+V+REFL(Ын)+ADVV_ACC(Ып);киен+V+ADVV_ACC(Ып);
чыга	чык+V+PRES(Й);
алмаган	ал+V+NEG(мА)+PCP_PS(ГАн);ал+V+NEG(мА)+PST_INDF(ГАн);
икән	икән+MOD;икән+PART;
.	Type1
Нишләп	нишлә+V+ADVV_ACC(Ып);нишләп+PN;
тора	тор+V+PRES(Й);
икән	икән+MOD;икән+PART;
инде	инде+PART;
тагын	тагын+Adv;
?	Type1
(	Type3
Сул	сул+Adj;
як	як+N+Sg+Nom;як+V+IMP_SG();
ишеккә	ишек+N+Sg+DIR(ГА);
кереп	кер+V+ADVV_ACC(Ып);
китә	ки+V+CAUS(т)+PRES(Й);кит+V+PRES(Й);
.	Type1
)	Type3
Хәбибрахман	хәбибрахман+N+Sg+Nom;
(	Type3
башын	баш+N+Sg+POSS_3(СЫ)+ACC(нЫ);
бераз	бераз+Adv;
күтәреп	күтәр+V+ADVV_ACC(Ып);
карап	кара+V+ADVV_ACC(Ып);
,	Type2
бик	бик+Adv;
шатланып	шатлан+V+ADVV_ACC(Ып);шатлан[V]: обрадоваться, радоваться;
)	Type3
.	Type1
Аллага	алла+N+Sg+DIR(ГА);
шөкер	шөкер+INTRJ;
,	Type2
котылдым	котыл+V+PST_DEF(ДЫ)+1SG(м);
,	Type2
күрмәде	күр+V+NEG(мА)+PST_DEF(ДЫ);
.	Type1
әти	әти+N+Sg+Nom;
кайтыр	кайт+V+FUT_INDF(Ыр);кайт+V+PCP_FUT(Ыр);
инде	инде+PART;
.	Type1
Факиһә	факиһә+N+Sg+Nom;
(	Type3
ишектән	ишек+N+Sg+ABL(ДАн);
чыгып	чык+V+ADVV_ACC(Ып);
)	Type3
.	Type1
Анда	анда+PN;ул+PN+LOC(ДА);
юк	юк+MOD;
,	Type2
әллә	әллә+CNJ;әллә+PART;
кая	кая+PN;
киткән	ки+V+CAUS(т)+PCP_PS(ГАн);ки+V+CAUS(т)+PST_INDF(ГАн);кит+V+PCP_PS(ГАн);кит+V+PST_INDF(ГАн);
,	Type2
шундый	шундый+Adj;
чакларда	чак+N+PL(ЛАр)+LOC(ДА);
,	Type2
анасы	ана+N+Sg+POSS_3(СЫ)+Nom;
кыйнамасын	кыйна+V+NEG(мА)+JUS_SG(сЫн);
дип	ди+V+ADVV_ACC(Ып);
качкан	кач+V+PCP_PS(ГАн);кач+V+PST_INDF(ГАн);
балалар	бала+N+PL(ЛАр)+Nom;балала+V+FUT_INDF(Ыр);балала+V+PCP_FUT(Ыр);
шикелле	шикелле+POST;
,	Type2
кача	кач+V+PRES(Й);
торган	тор+V+PCP_PS(ГАн);тор+V+PST_INDF(ГАн);
гадәте	гадәт+N+Sg+POSS_3(СЫ)+Nom;
бар	бар+MOD;бар+N+Sg+Nom;бар+PN;бар+V+IMP_SG();
иде	и+V+PST_DEF(ДЫ);
,	Type2
бер-бер	бер-бер+Adj;
җирдә	җир+N+Sg+LOC(ДА);
качып	кач+V+ADVV_ACC(Ып);
тормыймы	тор+V+NEG(мА)+PRES(Й)+INT(мЫ);тор[V]: вставать, встать, стоять;
?	Type1
(	Type3
Эзләргә	эз+N+PL(ЛАр)+DIR(ГА);эз[N]: след | эзлә[V]: искать;эзлә+V+INF_1(ЫргА);
тотына	тот+V+REFL(Ын)+PRES(Й);тот[V]: держать | тотын[V]: схватиться;тотын+V+PRES(Й);
.	Type1
Почмакта	почмак+N+Sg+LOC(ДА);почмак[N]: угол, уголок;
тора	тор+V+PRES(Й);
торган	тор+V+PCP_PS(ГАн);тор+V+PST_INDF(ГАн);
кресло	кресло+N+Sg+Nom;кресло[N]: кресло;
артларын	арт+Adj+PL(ЛАр)+POSS_3(СЫ)+ACC(нЫ);
карый	кара+V+PRES(Й);карый+N+Sg+Nom;
;	Type2
Хәбибрахман	хәбибрахман+N+Sg+Nom;
бу	бу+PN;
вакытта	вакыт+N+Sg+LOC(ДА);
,	Type2
балалар	бала+N+PL(ЛАр)+Nom;балала+V+FUT_INDF(Ыр);балала+V+PCP_FUT(Ыр);
шикелле	шикелле+POST;
,	Type2
башын	баш+N+Sg+POSS_3(СЫ)+ACC(нЫ);
эчкә	эч+N+Sg+DIR(ГА);
яшерә	яшер+V+PRES(Й);яшер[V]: прятать, спрятать;
.	Type1
Факиһә	факиһә+N+Sg+Nom;
килеп	кил+V+ADVV_ACC(Ып);
күрә	күр+V+PRES(Й);күрә+POST;
дә	дә+PART;
,	Type2
акрын	акр+N+Sg+POSS_3(СЫ)+ACC(нЫ);акрын+Adj;акрын+Adv;
гына	гына+PART;
көлеп	көл+V+ADVV_ACC(Ып);
,	Type2
диванның	диван+N+Sg+GEN(нЫң);диван[N]: диван;
икенче	ике+Num+NUM_ORD(ЫнчЫ);
башына	баш+N+Sg+POSS_3(СЫ)+DIR(ГА);
барып	бар+V+ADVV_ACC(Ып);
,	Type2
аягы	аяк+N+Sg+POSS_3(СЫ)+Nom;
белән	белән+POST;
идәнгә	идән+N+Sg+DIR(ГА);
тибеп	тип+V+ADVV_ACC(Ып);
кычкыра	кычкыр+V+PRES(Й);
.	Type1
)	Type3
һәй	һәй+INTRJ;
,	Type2
бәдбәхет	бәдбәхет+N+Sg+Nom;
!	Type1
Күсе	күсе+N+Sg+Nom;
бар	бар+MOD;бар+N+Sg+Nom;бар+PN;бар+V+IMP_SG();
!	Type1
Хәбибрахман	хәбибрахман+N+Sg+Nom;
.	Type1
һай	һай+INTRJ;
!	Type1
(	Type3
Сискәнеп	сискән+V+ADVV_ACC(Ып);
сикереп	сикер+V+ADVV_ACC(Ып);
тора	тор+V+PRES(Й);
.	Type1
)	Type3
Факиһә	факиһә+N+Sg+Nom;
(	Type3
мөстәһзианәМөстәһзианә	мөстәһзианәмөстәһзианә+N+Sg+Nom;
—	Type2
мыскыллап	мыскыл+N+DISTR(лАп);мыскылла+V+ADVV_ACC(Ып);
.	Type1
көлеп	көл+V+ADVV_ACC(Ып);
)	Type3
.	Type1
һа	һа+INTRJ;
,	Type2
һа	һа+INTRJ;
,	Type2
һа	һа+INTRJ;
!	Type1
Анда	анда+PN;ул+PN+LOC(ДА);
син	син+PN;
бар	бар+MOD;бар+N+Sg+Nom;бар+PN;бар+V+IMP_SG();
идеңмени	и+V+PST_DEF(ДЫ)+2SG(ң)+INT_MIR(мЫни);
?	Type1
Мин	мин+PN;
белмәдем	бел+V+NEG(мА)+PST_DEF(ДЫ)+1SG(м);бел[V]: знать, узнать;
.	Type1
Ул	ул+N+Sg+Nom;ул+PN;
кадәр	кадәр+Adv;кадәр+POST;кадәр[POST]: до;
куркытмаган	куркыт+V+NEG(мА)+PCP_PS(ГАн);куркыт+V+NEG(мА)+PST_INDF(ГАн);куркыт[V]: напугать, пугать;
булыр	бул+V+FUT_INDF(Ыр);бул+V+PCP_FUT(Ыр);
идем	и+V+PST_DEF(ДЫ)+1SG(м);
.	Type1
Анда	анда+PN;ул+PN+LOC(ДА);
ни	ни+CNJ;ни+PART;ни+PN;
эшләп	эш+N+DISTR(лАп);эшлә+V+ADVV_ACC(Ып);
утырасың	утыр+V+OBL(ЙсЫ)+POSS_2SG(Ың)+Nom;утыр+V+PRES(Й)+2SG(сЫң);утыр[V]: посидеть, садиться, сидеть;
?	Type1
Хәбибрахман	хәбибрахман+N+Sg+Nom;
(	Type3
ни	ни+CNJ;ни+PART;ни+PN;
әйтергә	әйт+V+INF_1(ЫргА);
дә	дә+PART;
аптырап	аптыра+V+ADVV_ACC(Ып);
торып	тор+V+ADVV_ACC(Ып);
)	Type3
.	Type1
Акчам	ак+Adj+EQU(чА)+POSS_1SG(Ым)+Nom;ак[Adj]: белый | акча[N]: деньги;акча+N+Sg+POSS_1SG(Ым)+Nom;
төште	төш+V+PST_DEF(ДЫ);
.	Type1
Шуны	шул+PN+ACC(нЫ);шул+PN+POSS_3(СЫ)+Nom;шул[PN]: это, так, оттуда, потом;
аладыр	ал+V+PRES(Й)+PROB(ДЫр);ал[V]: брать, браться, взять | ала[Adj]: пегий;ала+Adj+3SG(ДЫр);ала+Adj+PROB(ДЫр);
идем	и+V+PST_DEF(ДЫ)+1SG(м);
.	Type1
Факиһә	факиһә+N+Sg+Nom;
.	Type1
Нинди	нинди+PN;
акча	акча+N+Sg+Nom;
?	Type1
Хәбибрахман	хәбибрахман+N+Sg+Nom;
.	Type1
Менә	мен+V+PRES(Й);менә+PART;
,	Type2
театрга	театр+N+Sg+DIR(ГА);театр[N]: театр;
барырга	бар+V+INF_1(ЫргА);
акча	акча+N+Sg+Nom;
җитә	җит+V+PRES(Й);
микән	микән+PART;
дип	ди+V+ADVV_ACC(Ып);
санап	сана+V+ADVV_ACC(Ып);
торадыр	тор+V+PRES(Й)+PROB(ДЫр);тора+N+Sg+3SG(ДЫр);тора+N+Sg+Nom+PROB(ДЫр);
идем	и+V+PST_DEF(ДЫ)+1SG(м);
дә	дә+PART;
,	Type2
берсе	бер+PN+POSS_3(СЫ)+Nom;
төшеп	төш+V+ADVV_ACC(Ып);
китте	кит+V+PST_DEF(ДЫ);
.	Type1
Факиһә	факиһә+N+Sg+Nom;
.	Type1
Шул	шул+PART;шул+PN;
гомердән	гомер+N+Sg+ABL(ДАн);гомер[N]: жизнь;
бирле	бирле+POST;
әле	әле+CNJ;әле+PART;
өстеңә	өс+N+Sg+POSS_2SG(Ың)+DIR(ГА);
киенмичә	ки+V+REFL(Ын)+NEG(мА)+ADVV_NEG(ЙчА);ки[V]: одеть | киен[V]: одеваться, одеться;киен+V+NEG(мА)+ADVV_NEG(ЙчА);
акча	акча+N+Sg+Nom;
санап	сана+V+ADVV_ACC(Ып);
тордыңмы	тор+V+PST_DEF(ДЫ)+2SG(ң)+INT(мЫ);тор[V]: вставать, встать, стоять;
?	Type1
Хәбибрахман	хәбибрахман+N+Sg+Nom;
.	Type1
Мин	мин+PN;
хәзер	хәзер+Adv;
киенәм	ки+V+REFL(Ын)+PRES(Й)+1SG(м);ки[V]: одеть | киен[V]: одеваться, одеться;киен+V+PRES(Й)+1SG(м);
.	Type1
Башыма	баш+N+Sg+POSS_1SG(Ым)+DIR(ГА);баш[N]: голова;
бүрек	бүрек+N+Sg+Nom;
киям	ки+V+PRES(Й)+1SG(м);ки[V]: одеть;
дә	дә+PART;
тунымны	тун+N+Sg+POSS_1SG(Ым)+ACC(нЫ);тун[N]: шуба;
гына	гына+PART;
киям	ки+V+PRES(Й)+1SG(м);ки[V]: одеть;
.	Type1
(	Type3
Кереп	кер+V+ADVV_ACC(Ып);кер[V]: войти, входить;
китә	ки+V+CAUS(т)+PRES(Й);кит+V+PRES(Й);
.	Type1
)	Type3
Факиһә	факиһә+N+Sg+Nom;
(	Type3
кычкырып	кычкыр+V+ADVV_ACC(Ып);
кала	кал+V+PRES(Й);кала+N+Sg+Nom;
)	Type3
.	Type1
Кара	кара+Adj;кара+N+Sg+Nom;кара+V+IMP_SG();
аны	ул+PN+ACC(нЫ);
,	Type2
анда	анда+PN;ул+PN+LOC(ДА);
да	да+PART;
кәнәфи	кәнәфи+N+Sg+Nom;кәнәфи[N]: кресло;
башына	баш+N+Sg+POSS_3(СЫ)+DIR(ГА);
акчаңны	ак+Adj+EQU(чА)+POSS_2SG(Ың)+ACC(нЫ);ак[Adj]: белый | акча[N]: деньги;акча+N+Sg+POSS_2SG(Ың)+ACC(нЫ);
төшермә	төшер+V+NEG(мА)+IMP_SG();төшер[V]: опускать, опустить;
,	Type2
анда	анда+PN;ул+PN+LOC(ДА);
да	да+PART;
күсе	күсе+N+Sg+Nom;
булыр	бул+V+FUT_INDF(Ыр);бул+V+PCP_FUT(Ыр);
.	Type1
(	Type3
Көзге	көзге+Adj;көзге+N+Sg+Nom;
каршына	каршына+N+Sg+Nom;
килеп	кил+V+ADVV_ACC(Ып);
,	Type2
шәлләрен	шәл+N+PL(ЛАр)+POSS_3(СЫ)+ACC(нЫ);
,	Type2
калфакларын	калфак+N+PL(ЛАр)+POSS_3(СЫ)+ACC(нЫ);
төзәтә	төзә+V+CAUS(т)+PRES(Й);төзәт+V+PRES(Й);
башлап	баш+N+DISTR(лАп);башла+V+ADVV_ACC(Ып);
.	Type1
)	Type3
Ну	ну+INTRJ;
,	Type2
ир	ир+N+Sg+Nom;
соң	соң+Adv;соң+N+Sg+Nom;соң+PART;соң+POST;
!	Type1
Ир	ир+N+Sg+Nom;
димәсәң	ди+V+NEG(мА)+COND(сА)+2SG(ң);ди[V]: говорить, сказать;
,	Type2
хәтере	хәтер+N+Sg+POSS_3(СЫ)+Nom;хәтер[N]: память;
калырлык	кал+V+PCP_FUT(Ыр)+NMLZ(лЫк)+Sg+Nom;кал+V+PCP_FUT(Ыр)+PSBL(лЫк);кал[V]: оставаться, остаться;
бар	бар+MOD;бар+N+Sg+Nom;бар+PN;бар+V+IMP_SG();
.	Type1
(	Type3
Ишеккә	ишек+N+Sg+DIR(ГА);ишек[N]: дверь;
карап	кара+V+ADVV_ACC(Ып);
.	Type1
)	Type3
Биби	биби+N+Sg+Nom;
!	Type1
Биби	биби+N+Sg+Nom;
!	Type1
(	Type3
Биби	биби+N+Sg+Nom;
чыга	чык+V+PRES(Й);
.	Type1
)	Type3
әткәй	әткәй+N+Sg+Nom;
безне	без+PN+ACC(нЫ);
«	Type4
кая	кая+PN;
киттеләр	ки+V+CAUS(т)+PST_DEF(ДЫ)+3PL(ЛАр);кит+V+CAUS(т)+PASS(Ыл)+PCP_FUT(Ыр);кит+V+PST_DEF(ДЫ)+3PL(ЛАр);
»	Type4
дип	ди+V+ADVV_ACC(Ып);
сораса	сора+V+COND(сА);
,	Type2
«	Type4
кодаларга	кода+N+PL(ЛАр)+DIR(ГА);кодала+V+INF_1(ЫргА);
киттеләр	ки+V+CAUS(т)+PST_DEF(ДЫ)+3PL(ЛАр);кит+V+CAUS(т)+PASS(Ыл)+PCP_FUT(Ыр);кит+V+PST_DEF(ДЫ)+3PL(ЛАр);
»	Type4
диген	ди+V+IMP_SG();
.	Type1
Биби	биби+N+Sg+Nom;
.	Type1
Ник	ник+PN;
,	Type2
анда	анда+PN;ул+PN+LOC(ДА);
җизниләр	җизни+N+PL(ЛАр)+Nom;җизни[N]: деверь;
киттеләр	ки+V+CAUS(т)+PST_DEF(ДЫ)+3PL(ЛАр);кит+V+CAUS(т)+PASS(Ыл)+PCP_FUT(Ыр);кит+V+PST_DEF(ДЫ)+3PL(ЛАр);
бит	бит+N+Sg+Nom;бит+PART;
.	Type1
Сез	сез+PN;
дә	дә+PART;
шунда	шул+PN+LOC(ДА);
барасызмыни	бар+V+PRES(Й)+2PL(сЫз)+INT_MIR(мЫни);бар[V]: идти, пойти;
?	Type1
Факиһә	факиһә+N+Sg+Nom;
.	Type1
Без	без+N+Sg+Nom;без+PN;
театрга	театр+N+Sg+DIR(ГА);театр[N]: театр;
барабыз	бар+V+PRES(Й)+1PL(бЫз);
,	Type2
әмма	әмма+CNJ;әмма[CNJ]: но;
син	син+PN;
шулай	шулай+PN;
дип	ди+V+ADVV_ACC(Ып);
әйт	әйт+V+IMP_SG();
.	Type1
Биби	биби+N+Sg+Nom;
.	Type1
Ярый	яра+V+PRES(Й);ярый+MOD;
,	Type2
әйтермен	әйт+V+FUT_INDF(Ыр)+1SG(мЫн);әйт+V+PCP_FUT(Ыр)+1SG(мЫн);әйт[V]: говорить, сказать;
.	Type1
Бая	бая+Adv;бая[Adv]: недавно, недавний;
җизни	җизни+N+Sg+Nom;җизни[N]: деверь;
,	Type2
син	син+PN;
әйтә	әйт+V+PRES(Й);
белмәссең	бел+V+FUT_INDF_NEG(мАс)+2SG(сЫң);бел+V+PCP_FUT(мАс)+2SG(сЫң);
дип	ди+V+ADVV_ACC(Ып);
,	Type2
мине	ми+N+Sg+ACC(нЫ);мин+PN+ACC(нЫ);мин+PN+POSS_3(СЫ)+Nom;
яңадан	яңа+Adj+Sg+ABL(ДАн);
әйттереп	әйт+V+CAUS(ДЫр)+ADVV_ACC(Ып);әйт[V]: говорить, сказать;әйттер+V+ADVV_ACC(Ып);
карап	кара+V+ADVV_ACC(Ып);
маташа	маташ+V+PRES(Й);
.	Type1
Факиһә	факиһә+N+Sg+Nom;
.	Type1
әйтә	әйт+V+PRES(Й);
белдеңме	бел+V+PST_DEF(ДЫ)+2SG(ң)+INT(мЫ);бел[V]: знать, узнать;
соң	соң+Adv;соң+N+Sg+Nom;соң+PART;соң+POST;
?	Type1
Биби	биби+N+Sg+Nom;
.	Type1
Ник	ник+PN;
белмәскә	бел+V+NEG(мА)+INF_1(скА);бел+V+PCP_FUT(мАс)+DIR(ГА);бел[V]: знать, узнать;
,	Type2
белдем	бел+V+PST_DEF(ДЫ)+1SG(м);бел[V]: знать, узнать;
.	Type1
Факиһә	факиһә+N+Sg+Nom;
.	Type1
Йә	йә+CNJ;йә+INTRJ;
әле	әле+CNJ;әле+PART;
,	Type2
тагын	тагын+Adv;
әйтеп	әйт+V+ADVV_ACC(Ып);
кара	кара+Adj;кара+N+Sg+Nom;кара+V+IMP_SG();
.	Type1
Безне	без+PN+ACC(нЫ);без[PN]: мы, наш;
кая	кая+PN;
киттеләр	ки+V+CAUS(т)+PST_DEF(ДЫ)+3PL(ЛАр);кит+V+CAUS(т)+PASS(Ыл)+PCP_FUT(Ыр);кит+V+PST_DEF(ДЫ)+3PL(ЛАр);
диярсең	диярсең+CNJ;
икән	икән+MOD;икән+PART;
?	Type1
Биби	биби+N+Sg+Nom;
.	Type1
әллә	әллә+CNJ;әллә+PART;
белмәс	бел+V+FUT_INDF_NEG(мАс);бел+V+PCP_FUT(мАс);бел[V]: знать, узнать;
дип	ди+V+ADVV_ACC(Ып);
беләсеңме	бел+V+PRES(Й)+2SG(сЫң)+INT(мЫ);бел[V]: знать, узнать;
?	Type1
Мин	мин+PN;
инде	инде+PART;
аны	ул+PN+ACC(нЫ);
Фатих	фатих+PROP+Sg+Nom;
абыйдан	абый+N+Sg+ABL(ДАн);абый[N]: брат, дядя;
күптән	күп+Adj+Sg+ABL(ДАн);
өйрәнеп	өйрән+V+ADVV_ACC(Ып);
куйдым	куй+V+PST_DEF(ДЫ)+1SG(м);
.	Type1
Театрга	театр+N+Sg+DIR(ГА);театр[N]: театр;
киттеләр	ки+V+CAUS(т)+PST_DEF(ДЫ)+3PL(ЛАр);кит+V+CAUS(т)+PASS(Ыл)+PCP_FUT(Ыр);кит+V+PST_DEF(ДЫ)+3PL(ЛАр);
диярмен	диярмен+N+Sg+Nom;
.	Type1
Фaкиһә	Error
.	Type1
һи	һи+INTRJ;
,	Type2
аңгыра	аңгыра+Adj;аңгыра+N+Sg+Nom;
!	Type1
җебегән	җебе+V+PCP_PS(ГАн);җебе+V+PST_INDF(ГАн);җебегән+Adj;
авыз	авыз+N+Sg+Nom;
!	Type1
Мин	мин+PN;
сиңа	син+PN+DIR(ГА);
шулай	шулай+PN;
дип	ди+V+ADVV_ACC(Ып);
әйтергә	әйт+V+INF_1(ЫргА);
куштыммыни	куш+V+PST_DEF(ДЫ)+1SG(м)+INT_MIR(мЫни);куш[V]: велеть, складывать, сложить;
?	Type1
Биби	биби+N+Sg+Nom;
.	Type1
Ник	ник+PN;
,	Type2
үзең	үз+PN+POSS_2SG(Ың)+Nom;
әйттең	әйт+V+PST_DEF(ДЫ)+2SG(ң);
ич	ич+PART;
:	Type2
«	Type4
җизниләр	җизни+N+PL(ЛАр)+Nom;җизни[N]: деверь;
кодаларга	кода+N+PL(ЛАр)+DIR(ГА);кодала+V+INF_1(ЫргА);
киттеләр	ки+V+CAUS(т)+PST_DEF(ДЫ)+3PL(ЛАр);кит+V+CAUS(т)+PASS(Ыл)+PCP_FUT(Ыр);кит+V+PST_DEF(ДЫ)+3PL(ЛАр);
,	Type2
сез	сез+PN;
дә	дә+PART;
шунда	шул+PN+LOC(ДА);
барасызмы	бар+V+PRES(Й)+2PL(сЫз)+INT(мЫ);бар[V]: идти, пойти;
?	Type1
»	Type4
—	Type2
дигәч	ди+V+ADVV_ANT(ГАч);
,	Type2
«	Type4
Юк	юк+MOD;
,	Type2
без	без+N+Sg+Nom;без+PN;
театрга	театр+N+Sg+DIR(ГА);театр[N]: театр;
барабыз	бар+V+PRES(Й)+1PL(бЫз);
»	Type4
,	Type2
дип	ди+V+ADVV_ACC(Ып);
…	Type1
Фaкиһә	Error
.	Type1
Күп	күп+Adj;
телеңә	тел+N+Sg+POSS_2SG(Ың)+DIR(ГА);тел[N]: язык;
салынма	сал+V+REFL(Ын)+NEG(мА)+IMP_SG();сал[V]: класть, положить | салын[V]: строиться;салын+V+NEG(мА)+IMP_SG();
.	Type1
Яхшы	яхшы+Adj;яхшы+Adv;
тыңла	тыңла+V+IMP_SG();тыңла[V]: слушать;
.	Type1
әгәр	әгәр+CNJ;
дә	дә+PART;
әткәй	әткәй+N+Sg+Nom;
сораса	сора+V+COND(сА);
«	Type4
кая	кая+PN;
киттеләр	ки+V+CAUS(т)+PST_DEF(ДЫ)+3PL(ЛАр);кит+V+CAUS(т)+PASS(Ыл)+PCP_FUT(Ыр);кит+V+PST_DEF(ДЫ)+3PL(ЛАр);
?	Type1
»	Type4
дип	ди+V+ADVV_ACC(Ып);
,	Type2
«	Type4
кодаларга	кода+N+PL(ЛАр)+DIR(ГА);кодала+V+INF_1(ЫргА);
киттеләр	ки+V+CAUS(т)+PST_DEF(ДЫ)+3PL(ЛАр);кит+V+CAUS(т)+PASS(Ыл)+PCP_FUT(Ыр);кит+V+PST_DEF(ДЫ)+3PL(ЛАр);
»	Type4
диген	ди+V+IMP_SG();
.	Type1
Биби	биби+N+Sg+Nom;
.	Type1
Ярый	яра+V+PRES(Й);ярый+MOD;
,	Type2
ярый	яра+V+PRES(Й);ярый+MOD;
,	Type2
аңладым	аңла+V+PST_DEF(ДЫ)+1SG(м);
:	Type2
«	Type4
Икесе	ике+Num+POSS_3(СЫ)+Nom;ике[Num]: два, оба, второй;
дә	дә+PART;
шунда	шул+PN+LOC(ДА);
киттеләр	ки+V+CAUS(т)+PST_DEF(ДЫ)+3PL(ЛАр);кит+V+CAUS(т)+PASS(Ыл)+PCP_FUT(Ыр);кит+V+PST_DEF(ДЫ)+3PL(ЛАр);
»	Type4
,	Type2
диярмен	диярмен+N+Sg+Nom;
.	Type1
Фaкиһә	Error
.	Type1
Кая	кая+PN;
?	Type1
Биби	биби+N+Sg+Nom;
.	Type1
Кодаларга	кода+N+PL(ЛАр)+DIR(ГА);кодала+V+INF_1(ЫргА);
.	Type1
Факиһә	факиһә+N+Sg+Nom;
.	Type1
Бар	бар+MOD;бар+N+Sg+Nom;бар+PN;бар+V+IMP_SG();
,	Type2
эшеңдә	эш+N+Sg+POSS_2SG(Ың)+LOC(ДА);эш[N]: дело;
бул	бул+V+IMP_SG();
!	Type1
(	Type3
Биби	биби+N+Sg+Nom;
кереп	кер+V+ADVV_ACC(Ып);
китә	ки+V+CAUS(т)+PRES(Й);кит+V+PRES(Й);
;	Type2
Хәбибрахман	хәбибрахман+N+Sg+Nom;
тунының	тун+N+Sg+POSS_3(СЫ)+GEN(нЫң);тун[N]: шуба;
югары	югары+Adj;югары+PROP+Sg+Nom;
төймәсен	төй+V+NEG(мА)+JUS_SG(сЫн);төймә+N+Sg+POSS_3(СЫ)+ACC(нЫ);төймә[N]: пуговица;
төймәли-төймәли	төймәли-төймәли+N+Sg+Nom;
чыга	чык+V+PRES(Й);
.	Type1
)	Type3
Xәбибрaхмaн	Error
.	Type1
әйдә	әйдә+INTRJ;әйдә+V+IMP_SG();
,	Type2
булдым	бул+V+PST_DEF(ДЫ)+1SG(м);бул[V]: быть, случиться;
.	Type1
Фaкиһә	Error
.	Type1
әйдә	әйдә+INTRJ;әйдә+V+IMP_SG();
,	Type2
әйдә	әйдә+INTRJ;әйдә+V+IMP_SG();
,	Type2
булсаң	бул+V+COND(сА)+2SG(ң);
,	Type2
тизрәк	тиз+Adj+COMP(рАк)+Sg+Nom;
атла	атла+V+IMP_SG();
аягыңны	аяк+N+Sg+POSS_2SG(Ың)+ACC(нЫ);аяк[N]: нога, ножка;
.	Type1
(	Type3
Ишектән	ишек+N+Sg+ABL(ДАн);
чыкканда	чык+V+PCP_PS(ГАн)+LOC(ДА);
Хәбибрахманның	хәбибрахман+N+Sg+GEN(нЫң);хәбибрахманн+N+Sg+POSS_2SG(Ың)+Nom;
аркасыннан	арка+N+Sg+POSS_3(СЫ)+ABL(ДАн);
этә	эт+V+PRES(Й);
.	Type1
)	Type3
Xәбибрaхмaн	Error
.	Type1
Тукта	тук+Adj+Sg+LOC(ДА);тукта+V+IMP_SG();
!	Type1
Төрткәләмә	төр+V+CAUS(т)+RAR_1(ГАлА)+NEG(мА)+IMP_SG();төр[V]: завернуть | төрт[V]: ткнуть;төрт+V+RAR_1(ГАлА)+NEG(мА)+IMP_SG();төрткәлә+V+NEG(мА)+IMP_SG();
инде	инде+PART;
ул	ул+N+Sg+Nom;ул+PN;
кадәр	кадәр+Adv;кадәр+POST;кадәр[POST]: до;
!	Type1
Чыгам	чык+V+PRES(Й)+1SG(м);чык[V]: выйти, выходить;
ич	ич+PART;
.	Type1
(	Type3
Чыгып	чык+V+ADVV_ACC(Ып);
китәләр	ки+V+CAUS(т)+PRES(Й)+3PL(ЛАр);кит+V+PRES(Й)+3PL(ЛАр);
.	Type1
Сәхнә	сәхнә+N+Sg+Nom;сәхнә[N]: сцена;
буш	буш+Adj;
кала	кал+V+PRES(Й);кала+N+Sg+Nom;
.	Type1
Бераздан	бераздан+Adv;
Фатих	фатих+PROP+Sg+Nom;
килеп	кил+V+ADVV_ACC(Ып);
керә	кер+V+PRES(Й);
.	Type1
)	Type3
Фатих	фатих+PROP+Sg+Nom;
(	Type3
як-ягына	як-ягым+N+Sg+POSS_3(СЫ)+DIR(ГА);
каранып	кара+V+REFL(Ын)+ADVV_ACC(Ып);кара[V]: посмотреть, смотреть;каран+V+ADVV_ACC(Ып);
)	Type3
.	Type1
Абзый	абзый+N+Sg+Nom;абзый[N]: дядя;
кая	кая+PN;
икән	икән+MOD;икән+PART;
соң	соң+Adv;соң+N+Sg+Nom;соң+PART;соң+POST;
әле	әле+CNJ;әле+PART;
?	Type1
Кеше	кеше+N+Sg+Nom;
бәйрәм	бәйрәм+N+Sg+Nom;
итә	и+V+CAUS(т)+PRES(Й);ит+V+PRES(Й);
дә	дә+PART;
итә	и+V+CAUS(т)+PRES(Й);ит+V+PRES(Й);
,	Type2
мин	мин+PN;
дә	дә+PART;
бераз	бераз+Adv;
бәйрәм	бәйрәм+N+Sg+Nom;
итеп	ит+V+ADVV_ACC(Ып);
аласы	ал+V+OBL(ЙсЫ);ал[V]: брать, браться, взять | ала[Adj]: пегий;ала+Adj+Sg+POSS_3(СЫ)+Nom;
иде	и+V+PST_DEF(ДЫ);
.	Type1
һәммә	һәммә+PN;
кеше	кеше+N+Sg+Nom;
йөри	йөр+V+PRES(Й);
дә	дә+PART;
йөри	йөр+V+PRES(Й);
,	Type2
мин	мин+PN;
генә	генә+PART;
тик	тик+CNJ;
ябылып	ябыл+V+ADVV_ACC(Ып);яп+V+PASS(Ыл)+ADVV_ACC(Ып);яп[V]: закрывать, закрыть;
ятам	ят+V+HOR_SG(Йм);ят+V+PRES(Й)+1SG(м);
,	Type2
миңа	мин+PN+DIR(ГА);
ни	ни+CNJ;ни+PART;ни+PN;
бәйрәм	бәйрәм+N+Sg+Nom;
юк	юк+MOD;
,	Type2
ни	ни+CNJ;ни+PART;ни+PN;
җомга	җомга+N+Sg+Nom;
юк	юк+MOD;
.	Type1
Бәйрәм	бәйрәм+N+Sg+Nom;бәйрәм[N]: праздник;
булды	бул+V+PST_DEF(ДЫ);
исә	и+V+COND(сА);ис+V+PRES(Й);исә+CNJ;
,	Type2
ишек	ишек+N+Sg+Nom;
төбе	төп+Adj+Sg+POSS_3(СЫ)+Nom;төп+N+Sg+POSS_3(СЫ)+Nom;
сакла	сакла+V+IMP_SG();
.	Type1
Көне	көн+N+Sg+POSS_3(СЫ)+Nom;көн[N]: день;
буе	буе+POST;буй+N+Sg+POSS_3(СЫ)+Nom;буй+PROP+POSS_3(СЫ)+Nom;
байга	бай+N+Sg+DIR(ГА);
килгән	кил+V+PCP_PS(ГАн);кил+V+PST_INDF(ГАн);
бер	бер+Num;бер+PN;
кешене	кеше+N+Sg+ACC(нЫ);
өйгә	өй+N+Sg+DIR(ГА);
алып	ал+V+ADVV_ACC(Ып);алып+N+Sg+Nom;
кер	кер+N+Sg+Nom;кер+V+IMP_SG();
дә	дә+PART;
чәй	чәй+N+Sg+Nom;
эчерт	эчер+V+CAUS(т)+IMP_SG();эчерт+V+IMP_SG();
,	Type2
җомга	җомга+N+Sg+Nom;
булды	бул+V+PST_DEF(ДЫ);
исә	и+V+COND(сА);ис+V+PRES(Й);исә+CNJ;
,	Type2
ишек	ишек+N+Sg+Nom;
алдында	ал+N+Sg+POSS_3(СЫ)+LOC(ДА);алдында+POST;
утын	у+V+CAUS(т)+REFL(Ын)+IMP_SG();ут+N+Sg+POSS_3(СЫ)+ACC(нЫ);утын+N+Sg+Nom;
яр	яр+N+Sg+Nom;яр+PROP+Sg+Nom;яр+V+IMP_SG();
да	да+PART;
кар	кар+N+Sg+Nom;
көрә	көрә+V+IMP_SG();
!	Type1
Юк	юк+MOD;
инде	инде+PART;
,	Type2
булмас	бул+V+FUT_INDF_NEG(мАс);бул+V+PCP_FUT(мАс);
болай	болай+PN;
итеп	ит+V+ADVV_ACC(Ып);
.	Type1
Эһем	эһем+INTRJ;
,	Type2
эһем	эһем+INTRJ;
.	Type1
(	Type3
Тамак	тамак+N+Sg+Nom;
кыра	кыр+V+PRES(Й);
.	Type1
)	Type3
әллә	әллә+CNJ;әллә+PART;
бөтенләй	бөтенләй+Adv;
өйдә	өй+N+Sg+LOC(ДА);
дә	дә+PART;
юкмы	юк+MOD+INT(мЫ);
?	Type1
(	Type3
Ишекләрне	ишек+N+PL(ЛАр)+ACC(нЫ);ишек[N]: дверь;
карана	кара+V+REFL(Ын)+PRES(Й);кара[V]: посмотреть, смотреть;каран+V+PRES(Й);
.	Type1
)	Type3
Биби	биби+N+Sg+Nom;
.	Type1
Эһем	эһем+INTRJ;
,	Type2
эһем	эһем+INTRJ;
.	Type1
(	Type3
Ишектән	ишек+N+Sg+ABL(ДАн);
чыга	чык+V+PRES(Й);
.	Type1
)	Type3
Нәрсәгә	нәрсә+PN+DIR(ГА);нәрсә[PN]: что, вещь;
тамак	тамак+N+Sg+Nom;
кырып	кыр+V+ADVV_ACC(Ып);
йөргән	йөр+V+PCP_PS(ГАн);йөр+V+PST_INDF(ГАн);
буласың	бул+V+OBL(ЙсЫ)+POSS_2SG(Ың)+Nom;бул+V+PRES(Й)+2SG(сЫң);
?	Type1
Фатих	фатих+PROP+Sg+Nom;
.	Type1
Абзый	абзый+N+Sg+Nom;абзый[N]: дядя;
өйдәме	өй+N+Sg+LOC(ДА)+INT(мЫ);өй[N]: дом;
?	Type1
Биби	биби+N+Sg+Nom;
.	Type1
өйдә	өй+N+Sg+LOC(ДА);
.	Type1
Фатих	фатих+PROP+Sg+Nom;
.	Type1
Ни	ни+CNJ;ни+PART;ни+PN;
эшли	эшлә+V+PRES(Й);
?	Type1
Биби	биби+N+Sg+Nom;
.	Type1
Тире	тир+N+Sg+POSS_3(СЫ)+Nom;тир[N]: пот | тире[N]: кожа;тире+N+Sg+Nom;
җыеп	җый+V+ADVV_ACC(Ып);
күн	күн+N+Sg+Nom;күн+V+IMP_SG();
эшли	эшлә+V+PRES(Й);
.	Type1
Фатих	фатих+PROP+Sg+Nom;
.	Type1
Йә	йә+CNJ;йә+INTRJ;
,	Type2
шаярма	шаяр+V+NEG(мА)+IMP_SG();
әле	әле+CNJ;әле+PART;
,	Type2
чынлап	чын+Adj+DISTR(лАп);чынла+V+ADVV_ACC(Ып);
әйт	әйт+V+IMP_SG();
әле	әле+CNJ;әле+PART;
,	Type2
өйдәме	өй+N+Sg+LOC(ДА)+INT(мЫ);өй[N]: дом;
?	Type1
Биби	биби+N+Sg+Nom;
.	Type1
Ни	ни+CNJ;ни+PART;ни+PN;
эшкә	эш+N+Sg+DIR(ГА);
ул	ул+N+Sg+Nom;ул+PN;
сиңа	син+PN+DIR(ГА);
?	Type1
Фатих	фатих+PROP+Sg+Nom;
.	Type1
Кирәк	кирәк+MOD;
.	Type1
Биби	биби+N+Sg+Nom;
.	Type1
әүвәле	әүвәле+Adj;
әйт	әйт+V+IMP_SG();
ни	ни+CNJ;ни+PART;ни+PN;
эшкә	эш+N+Sg+DIR(ГА);
икәнен	икән+MOD+Sg+POSS_3(СЫ)+ACC(нЫ);
,	Type2
аннан	аннан+PN;ул+PN+ABL(ДАн);
соң	соң+Adv;соң+N+Sg+Nom;соң+PART;соң+POST;
әйтәм	әйт+V+PRES(Й)+1SG(м);
.	Type1
Фатих	фатих+PROP+Sg+Nom;
.	Type1
Йә	йә+CNJ;йә+INTRJ;
,	Type2
әйт	әйт+V+IMP_SG();
инде	инде+PART;
,	Type2
шаярма	шаяр+V+NEG(мА)+IMP_SG();
.	Type1
Биби	биби+N+Sg+Nom;
.	Type1
Нәрсә	нәрсә+PN;
бирәсең	бир+V+OBL(ЙсЫ)+POSS_2SG(Ың)+Nom;бир+V+PRES(Й)+2SG(сЫң);бир[V]: давать, дать, даваться;
,	Type2
әйтәм	әйт+V+PRES(Й)+1SG(м);
.	Type1
Фатих	фатих+PROP+Sg+Nom;
(	Type3
шаярып	шаяр+V+ADVV_ACC(Ып);
)	Type3
.	Type1
әйтсәң	әйт+V+COND(сА)+2SG(ң);
,	Type2
сине	син+PN+ACC(нЫ);
үземә	үз+PN+POSS_1SG(Ым)+DIR(ГА);үз[PN]: сам;
хатынлыкка	хатын+N+NMLZ(лЫк)+Sg+DIR(ГА);хатын+N+PSBL(лЫк)+DIR(ГА);хатын[N]: жена, женщина;
алырмын	ал+V+FUT_INDF(Ыр)+1SG(мЫн);ал+V+PCP_FUT(Ыр)+1SG(мЫн);ал[V]: брать, браться, взять;
.	Type1
Биби	биби+N+Sg+Nom;
.	Type1
һи	һи+INTRJ;
,	Type2
мәхәббәтсез	мәхәббәтсез+N+Sg+Nom;
!	Type1
Фатих	фатих+PROP+Sg+Nom;
.	Type1
Мәхәббәтсез	мәхәббәтсез+N+Sg+Nom;
?	Type1
Мин	мин+PN;
нишләп	нишлә+V+ADVV_ACC(Ып);нишләп+PN;
мәхәббәтсез	мәхәббәтсез+N+Sg+Nom;
булыйм	бул+V+HOR_SG(Йм);бул[V]: быть, случиться;
?	Type1
Кара	кара+Adj;кара+N+Sg+Nom;кара+V+IMP_SG();
бу	бу+PN;
мыекларны	мыек+N+PL(ЛАр)+ACC(нЫ);мыек[N]: ус;
!	Type1
(	Type3
Мыекларын	мыек+N+PL(ЛАр)+POSS_3(СЫ)+ACC(нЫ);мыек[N]: ус;
борып	бор+V+ADVV_ACC(Ып);
күрсәтә	күрсәт+V+PRES(Й);
.	Type1
)	Type3
Кызларның	кыз+N+PL(ЛАр)+GEN(нЫң);кыз[N]: девушка, дочь;
калфак	калфак+N+Sg+Nom;
чугына	чук+N+Sg+POSS_3(СЫ)+DIR(ГА);чук[N]: кисть;
ярарлык	яр+V+PCP_FUT(Ыр)+NMLZ(лЫк)+Sg+Nom;яр+V+PCP_FUT(Ыр)+PSBL(лЫк);яра+V+PCP_FUT(Ыр)+NMLZ(лЫк)+Sg+Nom;яра+V+PCP_FUT(Ыр)+PSBL(лЫк);яра[V]: годиться;ярарлык+Adj;
.	Type1
Биби	биби+N+Sg+Nom;
.	Type1
Йә	йә+CNJ;йә+INTRJ;
,	Type2
күп	күп+Adj;
телеңә	тел+N+Sg+POSS_2SG(Ың)+DIR(ГА);тел[N]: язык;
салынып	сал+V+REFL(Ын)+ADVV_ACC(Ып);салын+V+ADVV_ACC(Ып);
торма	тор+V+NEG(мА)+IMP_SG();тор[V]: вставать, встать, стоять;торма+N+Sg+Nom;
монда	бу+PN+LOC(ДА);монда+Adv;
,	Type2
бар	бар+MOD;бар+N+Sg+Nom;бар+PN;бар+V+IMP_SG();
,	Type2
чык	чык+N+Sg+Nom;чык+V+IMP_SG();
!	Type1
Фатих	фатих+PROP+Sg+Nom;
.	Type1
Ник	ник+PN;
,	Type2
шулай	шулай+PN;
ук	ук+N+Sg+Nom;ук+PART;
мине	ми+N+Sg+ACC(нЫ);мин+PN+ACC(нЫ);мин+PN+POSS_3(СЫ)+Nom;
яратмыйсыңмыни	яра+V+CAUS(т)+NEG(мА)+OBL(ЙсЫ)+POSS_2SG(Ың)+Nom+INT_MIR(мЫни);яра+V+CAUS(т)+NEG(мА)+PRES(Й)+2SG(сЫң)+INT_MIR(мЫни);яра[V]: годиться | ярат[V]: любить;ярат+V+NEG(мА)+OBL(ЙсЫ)+POSS_2SG(Ың)+Nom+INT_MIR(мЫни);ярат+V+NEG(мА)+PRES(Й)+2SG(сЫң)+INT_MIR(мЫни);
?	Type1
Мин	мин+PN;
сине	син+PN+ACC(нЫ);
әле	әле+CNJ;әле+PART;
абзыйдан	абзый+N+Sg+ABL(ДАн);абзый[N]: дядя;
сорарга	сора+V+INF_1(ЫргА);
дип	ди+V+ADVV_ACC(Ып);
менгән	мен+V+PCP_PS(ГАн);мен+V+PST_INDF(ГАн);мен[V]: подниматься, подняться;
идем	и+V+PST_DEF(ДЫ)+1SG(м);
,	Type2
анда	анда+PN;ул+PN+LOC(ДА);
ялгыз	ялгыз+N+Sg+Nom;
гына	гына+PART;
күңелсез	күңел+N+Sg+ATTR_ABES(сЫз)+Nom;
.	Type1
Биби	биби+N+Sg+Nom;
(	Type3
боргаланып	бор+V+RAR_1(ГАлА)+REFL(Ын)+ADVV_ACC(Ып);бор[V]: повернуть, поворачивать;боргала+V+REFL(Ын)+ADVV_ACC(Ып);боргалан+V+ADVV_ACC(Ып);
)	Type3
.	Type1
һай	һай+INTRJ;
,	Type2
конарсызКонарсыз	конарсызконарсыз+N+Sg+Nom;
—	Type2
ямьсез	ямь+N+ATTR_ABES(сЫз)+Nom;ямьсез+Adj;
,	Type2
килешсез	кил+V+VN_2(Ыш)+2PL(сЫз);кил+V+VN_2(Ыш)+ATTR_ABES(сЫз)+Sg+Nom;кил[V]: идти;килеш+N+ATTR_ABES(сЫз)+Sg+Nom;килеш+N+Sg+2PL(сЫз);
.	Type1
!	Type1
Фатих	фатих+PROP+Sg+Nom;
.	Type1
Кызларның	кыз+N+PL(ЛАр)+GEN(нЫң);кыз[N]: девушка, дочь;
шул	шул+PART;шул+PN;
булыр	бул+V+FUT_INDF(Ыр);бул+V+PCP_FUT(Ыр);
инде	инде+PART;
аларның	алар+PN+GEN(нЫң);
,	Type2
алар	алар+PN;
һәрвакыт	һәрвакыт+PN;
шулай	шулай+PN;
һавалы	һава+N+ATTR_MUN(лЫ)+Sg;һава[N]: воздухь¹, погода, воздушный;
булалар	бул+V+PRES(Й)+3PL(ЛАр);бул[V]: быть, случиться;
.	Type1
Кызлар	кыз+N+PL(ЛАр)+Nom;
алар	алар+PN;
,	Type2
яшь	яшь+Adj;яшь+N+Sg+Nom;
чагындарак	чагындарак+N+Sg+Nom;
,	Type2
патшага	патша+N+Sg+DIR(ГА);
барам	бар+V+PRES(Й)+1SG(м);
мин	мин+PN;
дип	ди+V+ADVV_ACC(Ып);
торалар	тор+V+PRES(Й)+3PL(ЛАр);тора+N+PL(ЛАр)+Nom;
да	да+PART;
,	Type2
ди	ди+V+PRES(Й);
,	Type2
аннан	аннан+PN;ул+PN+ABL(ДАн);
ары	ар+N+Sg+POSS_3(СЫ)+Nom;ары+Adj;ары+V+IMP_SG();ары[V]: устать;
,	Type2
санаткаСанат	санаткасанат+N+Sg+Nom;
—	Type2
сенатор	сенатор+N+Sg+Nom;
сүзеннән	сүз+N+Sg+POSS_3(СЫ)+ABL(ДАн);
үзгәртелгән	үзгәр+V+CAUS(т)+PASS(Ыл)+PCP_PS(ГАн);үзгәр+V+CAUS(т)+PASS(Ыл)+PST_INDF(ГАн);үзгәр[V]: измениться, изменяться | үзгәрт[V]: изменить, изменять;үзгәрт+V+PASS(Ыл)+PCP_PS(ГАн);үзгәрт+V+PASS(Ыл)+PST_INDF(ГАн);үзгәртел+V+PCP_PS(ГАн);үзгәртел+V+PST_INDF(ГАн);
,	Type2
биредә	биредә+Adv;
«	Type4
түрә	түрә+N+Sg+Nom;
»	Type4
мәгънәсендә	мәгънә+N+Sg+POSS_3(СЫ)+LOC(ДА);
.	Type1
дип	ди+V+ADVV_ACC(Ып);
әйтәләр	әйт+V+PRES(Й)+3PL(ЛАр);әйт[V]: говорить, сказать;
,	Type2
ди	ди+V+PRES(Й);
;	Type2
ул	ул+N+Sg+Nom;ул+PN;
да	да+PART;
эләкмәгәч	эләк+V+NEG(мА)+ADVV_ANT(ГАч);
,	Type2
актыгында	актык+Adj+Sg+POSS_3(СЫ)+LOC(ДА);
,	Type2
солдат	солдат+N+Sg+Nom;
булса	бул+V+COND(сА);
да	да+PART;
ярар	яр+V+PCP_FUT(Ыр);яра+V+FUT_INDF(Ыр);яра+V+PCP_FUT(Ыр);ярар+MOD;
дип	ди+V+ADVV_ACC(Ып);
әйтәләр	әйт+V+PRES(Й)+3PL(ЛАр);әйт[V]: говорить, сказать;
,	Type2
ди	ди+V+PRES(Й);
.	Type1
Биби	биби+N+Sg+Nom;
.	Type1
Йә	йә+CNJ;йә+INTRJ;
,	Type2
йә	йә+CNJ;йә+INTRJ;
,	Type2
бар	бар+MOD;бар+N+Sg+Nom;бар+PN;бар+V+IMP_SG();
,	Type2
мыскыл	мыскыл+N+Sg+Nom;
итмә	и+V+CAUS(т)+NEG(мА)+IMP_SG();ит+V+NEG(мА)+IMP_SG();ит[V]: делать, сделать;
!	Type1
Бар	бар+MOD;бар+N+Sg+Nom;бар+PN;бар+V+IMP_SG();
,	Type2
чык	чык+N+Sg+Nom;чык+V+IMP_SG();
!	Type1
Абзый	абзый+N+Sg+Nom;абзый[N]: дядя;
кайтыр	кайт+V+FUT_INDF(Ыр);кайт+V+PCP_FUT(Ыр);
,	Type2
абыстай	абыстай+N+Sg+Nom;
да	да+PART;
хәзер	хәзер+Adv;
менәр	мен+V+PCP_FUT(Ыр);мен[V]: подниматься, подняться;
.	Type1
Фатих	фатих+PROP+Sg+Nom;
.	Type1
Күптән	күп+Adj+Sg+ABL(ДАн);
син	син+PN;
шуны	шул+PN+ACC(нЫ);шул+PN+POSS_3(СЫ)+Nom;
әйтерләр	әйт+V+FUT_INDF(Ыр)+3PL(ЛАр);әйт+V+PCP_FUT(Ыр)+3PL(ЛАр);әйт[V]: говорить, сказать;
,	Type2
мин	мин+PN;
синнән	син+PN+ABL(ДАн);
баядан	бая+N+Sg+ABL(ДАн);
бирле	бирле+POST;
:	Type2
«	Type4
Абзый	абзый+N+Sg+Nom;абзый[N]: дядя;
өйдәме	өй+N+Sg+LOC(ДА)+INT(мЫ);өй[N]: дом;
?	Type1
»	Type4
—	Type2
дип	ди+V+ADVV_ACC(Ып);
сорыйм	сора+V+HOR_SG(Йм);сора+V+PRES(Й)+1SG(м);сора[V]: спрашивать, спросить;
ич	ич+PART;
.	Type1
өйдә	өй+N+Sg+LOC(ДА);
булмаса	бул+V+NEG(мА)+COND(сА);
,	Type2
хуш	хуш+Adj;хуш+INTRJ;
,	Type2
сау	сау+Adj;сау+V+IMP_SG();
бул	бул+V+IMP_SG();
.	Type1
(	Type3
Чыгып	чык+V+ADVV_ACC(Ып);
китә	ки+V+CAUS(т)+PRES(Й);кит+V+PRES(Й);
.	Type1
)	Type3
Биби	биби+N+Sg+Nom;
(	Type3
үз-үзенә	үз-үз+PN+POSS_3(СЫ)+DIR(ГА);
)	Type3
.	Type1
Ялганлый	ялганла+V+PRES(Й);
торгандыр	тор+V+PCP_PS(ГАн)+3SG(ДЫр);тор+V+PCP_PS(ГАн)+PROB(ДЫр);тор+V+PST_INDF(ГАн)+PROB(ДЫр);
ла	ла+PART;
ул	ул+N+Sg+Nom;ул+PN;
,	Type2
мине	ми+N+Sg+ACC(нЫ);мин+PN+ACC(нЫ);мин+PN+POSS_3(СЫ)+Nom;
алдар	алда+V+FUT_INDF(Ыр);алда+V+PCP_FUT(Ыр);алда[V]: обмануть, обманывать;
өчен	өчен+POST;
генә	генә+PART;
,	Type2
юри	юри+Adv;юри[Adv]: нарочно;
генә	генә+PART;
әйтә	әйт+V+PRES(Й);
.	Type1
(	Type3
Кереп	кер+V+ADVV_ACC(Ып);кер[V]: войти, входить;
китә	ки+V+CAUS(т)+PRES(Й);кит+V+PRES(Й);
.	Type1
Бераздан	бераздан+Adv;
Хәмзә	хәмзә+PROP+Sg+Nom;
бай	бай+N+Sg+Nom;
кайтып	кайт+V+ADVV_ACC(Ып);
керә	кер+V+PRES(Й);
.	Type1
Күрмиенчә	күрмиенчә+N+Sg+Nom;
,	Type2
ишек	ишек+N+Sg+Nom;
төбенә	төп+Adj+Sg+POSS_3(СЫ)+DIR(ГА);төп+N+Sg+POSS_3(СЫ)+DIR(ГА);
җәеп	җәй+V+ADVV_ACC(Ып);
куйган	куй+V+PCP_PS(ГАн);куй+V+PST_INDF(ГАн);
паласка	палас+N+Sg+DIR(ГА);
сөртенә	сөр+V+CAUS(т)+REFL(Ын)+PRES(Й);сөрт+V+REFL(Ын)+PRES(Й);сөрт[V]: вытирать, вытереть;сөртен+V+PRES(Й);
.	Type1
)	Type3
Хәмзә	хәмзә+PROP+Sg+Nom;
(	Type3
кычкырып	кычкыр+V+ADVV_ACC(Ып);
)	Type3
.	Type1
Гөнаһ	гөнаһ+N+Sg+Nom;гөнаһ[N]: грех;
шомлыклары	шом+N+NMLZ(лЫк)+PL(ЛАр)+POSS_3(СЫ)+Nom;шом+N+PSBL(лЫк)+PL(ЛАр)+POSS_3(СЫ)+Nom;
!	Type1
Аяк	аяк+N+Sg+Nom;
астына	ас+N+Sg+POSS_3(СЫ)+DIR(ГА);ас+V+CAUS(т)+REFL(Ын)+PRES(Й);астына+POST;
әллә	әллә+CNJ;әллә+PART;
нәрсә	нәрсә+PN;
җәеп	җәй+V+ADVV_ACC(Ып);
куйганнар	куй+V+PCP_PS(ГАн)+PL(ЛАр)+Nom;куй+V+PST_INDF(ГАн)+3PL(ЛАр);куй[V]: положить, класть;
.	Type1
Мал	мал+N+Sg+Nom;
кадерен	кадер+N+Sg+POSS_3(СЫ)+ACC(нЫ);
белмиләр	бел+V+NEG(мА)+PRES(Й)+3PL(ЛАр);
.	Type1
Тыштан	тыш+N+Sg+ABL(ДАн);тыш[N]: наружность, улица;
килеп	кил+V+ADVV_ACC(Ып);
кергәч	кер+V+ADVV_ANT(ГАч);
,	Type2
күзлек	күз+N+NMLZ(лЫк)+Sg+Nom;күз+N+PSBL(лЫк);күзлек+N+Sg+Nom;
парлана	парла+V+REFL(Ын)+PRES(Й);парлан+V+PRES(Й);
да	да+PART;
бернәрсә	бернәрсә+PN;бернәрсә[PN]: ничто;
дә	дә+PART;
күреп	күр+V+ADVV_ACC(Ып);
булмый	бул+V+NEG(мА)+PRES(Й);
.	Type1
(	Type3
Күзлеген	күз+N+NMLZ(лЫк)+Sg+POSS_3(СЫ)+ACC(нЫ);күз+N+PSBL(лЫк)+POSS_3(СЫ)+ACC(нЫ);күз[N]: глаз | күзлек[N]: очко;күзлек+N+Sg+POSS_3(СЫ)+ACC(нЫ);
сөртә	сөр+V+CAUS(т)+PRES(Й);сөрт+V+PRES(Й);
.	Type1
)	Type3
Беркөн	беркөн+Adv;
мәдрәсәгә	мәдрәсә+N+Sg+DIR(ГА);мәдрәсә[N]: медресе;
кергәч	кер+V+ADVV_ANT(ГАч);
тә	тә+PART;
,	Type2
әчелектәгеәчелек	әчелектәгеәчелек+N+Sg+Nom;
—	Type2
мәдрәсәдәге	мәдрәсә+N+Sg+ATTR_LOC(ДАгЫ);мәдрәсә[N]: медресе;
чишенү	чиш+V+REFL(Ын)+VN_1(у/ү/в)+Nom;чиш[V]: решать, решить;чишен+V+VN_1(у/ү/в)+Nom;
бүлмәсе	бүлмә+N+Sg+POSS_3(СЫ)+Nom;бүлмә[N]: комната;
.	Type1
башмакларга	башмак+N+PL(ЛАр)+DIR(ГА);
сөртенеп	сөр+V+CAUS(т)+REFL(Ын)+ADVV_ACC(Ып);сөрт+V+REFL(Ын)+ADVV_ACC(Ып);сөрт[V]: вытирать, вытереть;сөртен+V+ADVV_ACC(Ып);
,	Type2
лаканга	лакан+N+Sg+DIR(ГА);
егылган	егыл+V+PCP_PS(ГАн);егыл+V+PST_INDF(ГАн);егыл[V]: свалиться;ек+V+PASS(Ыл)+PCP_PS(ГАн);ек+V+PASS(Ыл)+PST_INDF(ГАн);
идем	и+V+PST_DEF(ДЫ)+1SG(м);
.	Type1
(	Type3
Ишек	ишек+N+Sg+Nom;
янындагы	ян+N+Sg+POSS_3(СЫ)+ATTR_LOC(ДАгЫ);
урындыкка	урындык+N+Sg+DIR(ГА);урындык[N]: стул;
утырып	утыр+V+ADVV_ACC(Ып);
.	Type1
)	Type3
әй	әй+INTRJ;
,	Type2
кая	кая+PN;
,	Type2
кайсыгыз	кайсы+PN+POSS_2PL(ЫгЫз)+Nom;
бар	бар+MOD;бар+N+Sg+Nom;бар+PN;бар+V+IMP_SG();
анда	анда+PN;ул+PN+LOC(ДА);
?	Type1
Аякны	аяк+N+Sg+ACC(нЫ);аяк[N]: нога, ножка;
тартыгыз	тарт+V+IMP_PL(ЫгЫз);тарт[V]: тянуть;
әле	әле+CNJ;әле+PART;
.	Type1
(	Type3
Биби	биби+N+Sg+Nom;
килеп	кил+V+ADVV_ACC(Ып);
чыга	чык+V+PRES(Й);
.	Type1
)	Type3
Кая	кая+PN;
,	Type2
кил	кил+V+IMP_SG();
,	Type2
нәрсә	нәрсә+PN;
терәлеп	терә+V+PASS(Ыл)+ADVV_ACC(Ып);терәл+V+ADVV_ACC(Ып);
торасың	тор+V+OBL(ЙсЫ)+POSS_2SG(Ың)+Nom;тор+V+PRES(Й)+2SG(сЫң);тор[V]: вставать, встать, стоять;тора+N+Sg+2SG(сЫң);
,	Type2
тарт	тарт+V+IMP_SG();тарт[V]: тянуть;
аякны	аяк+N+Sg+ACC(нЫ);аяк[N]: нога, ножка;
!	Type1
(	Type3
Биби	биби+N+Sg+Nom;
салдыра	сал+V+CAUS(ДЫр)+PRES(Й);сал[V]: класть, положить;салдыр+V+PRES(Й);
башлый	башла+V+PRES(Й);
.	Type1
)	Type3
Чү	чү+INTRJ;
,	Type2
чү	чү+INTRJ;
,	Type2
чү	чү+INTRJ;
,	Type2
карап	кара+V+ADVV_ACC(Ып);
тарт	тарт+V+IMP_SG();тарт[V]: тянуть;
!	Type1
МәсихемнеМәсих	мәсихемнемәсих+N+Sg+Nom;
—	Type2
тәһарәтнең	тәһарәт+N+Sg+GEN(нЫң);
бер	бер+Num;бер+PN;
өлеше	өлеш+N+Sg+POSS_3(СЫ)+Nom;
,	Type2
читек	читек+N+Sg+Nom;
өстеннән	өс+N+Sg+POSS_3(СЫ)+ABL(ДАн);өстен+Adj+Sg+ABL(ДАн);өстеннән+POST;
су	су+N+Sg+Nom;
йөгертү	йөгер+V+CAUS(т)+VN_1(у/ү/в)+Nom;йөгер[V]: бегать;йөгерт+V+VN_1(у/ү/в)+Nom;
.	Type1
бозма	боз+V+NEG(мА)+IMP_SG();боз[V]: испортить;
!	Type1
Абыстаң	абыста+N+Sg+POSS_2SG(Ың)+Nom;
кая	кая+PN;
?	Type1
(	Type3
Биби	биби+N+Sg+Nom;
киез	киез+N+Sg+Nom;
итекнең	итек+N+Sg+GEN(нЫң);итек[N]: сапог;
берсен	бер+PN+POSS_3(СЫ)+ACC(нЫ);
салдыра	сал+V+CAUS(ДЫр)+PRES(Й);сал[V]: класть, положить;салдыр+V+PRES(Й);
.	Type1
)	Type3
Биби	биби+N+Sg+Nom;
.	Type1
Аш	аш+N+Sg+Nom;
өендә	өй+N+Sg+POSS_3(СЫ)+LOC(ДА);
.	Type1
Хәмзә	хәмзә+PROP+Sg+Nom;
.	Type1
Нишли	нишлә+V+PRES(Й);
анда	анда+PN;ул+PN+LOC(ДА);
?	Type1
Биби	биби+N+Sg+Nom;
.	Type1
Аш	аш+N+Sg+Nom;
пешерә	пешер+V+PRES(Й);пешер[V]: варить;
.	Type1
Хәмзә	хәмзә+PROP+Sg+Nom;
.	Type1
Ник	ник+PN;
,	Type2
килен	кил+V+REFL(Ын)+IMP_SG();кил[V]: идти | килен[N]: невеста;килен+N+Sg+Nom;киль+N+Sg+POSS_3(СЫ)+ACC(нЫ);
кая	кая+PN;
?	Type1
Биби	биби+N+Sg+Nom;
.	Type1
Алар	алар+PN;
Хәбибрахман	хәбибрахман+N+Sg+Nom;
абый	абый+N+Sg+Nom;
белән	белән+POST;
ни	ни+CNJ;ни+PART;ни+PN;
…	Type1
ни	ни+CNJ;ни+PART;ни+PN;
…	Type1
әй	әй+INTRJ;
…	Type1
кодаларга	кода+N+PL(ЛАр)+DIR(ГА);кодала+V+INF_1(ЫргА);
киттеләр	ки+V+CAUS(т)+PST_DEF(ДЫ)+3PL(ЛАр);кит+V+CAUS(т)+PASS(Ыл)+PCP_FUT(Ыр);кит+V+PST_DEF(ДЫ)+3PL(ЛАр);
.	Type1
Xәмзә	Error
.	Type1
Ныграк	нык+Adj+COMP(рАк)+Sg+Nom;нык[Adj]: крепкий, крепко;
тарт	тарт+V+IMP_SG();тарт[V]: тянуть;
!	Type1
Кулың	кул+N+Sg+POSS_2SG(Ың)+Nom;
чергән	чер+V+PCP_PS(ГАн);чер+V+PST_INDF(ГАн);
мәллә	мәллә+PART;
?	Type1
(	Type3
Биби	биби+N+Sg+Nom;
,	Type2
кинәттән	кинәттән+Adv;
тартып	тарт+V+ADVV_ACC(Ып);
җибәреп	җибәр+V+ADVV_ACC(Ып);
,	Type2
Хәмзәне	хәмзә+PROP+ACC(нЫ);
егып	ек+V+ADVV_ACC(Ып);
төшерә	төшер+V+PRES(Й);
.	Type1
)	Type3
һай	һай+INTRJ;
,	Type2
бәдбәхет	бәдбәхет+N+Sg+Nom;
!	Type1
Күзең	күз+N+Sg+POSS_2SG(Ың)+Nom;күз[N]: глаз;
чыккан	чык+V+PCP_PS(ГАн);чык+V+PST_INDF(ГАн);
нәрсә	нәрсә+PN;
!	Type1
Бар	бар+MOD;бар+N+Sg+Nom;бар+PN;бар+V+IMP_SG();
,	Type2
кит	кит+V+IMP_SG();
,	Type2
күземә	күз+N+Sg+POSS_1SG(Ым)+DIR(ГА);
күренмә	күр+V+REFL(Ын)+NEG(мА)+IMP_SG();күр[V]: видеть;күрен+V+NEG(мА)+IMP_SG();
!	Type1
(	Type3
Биби	биби+N+Sg+Nom;
кереп	кер+V+ADVV_ACC(Ып);
китә	ки+V+CAUS(т)+PRES(Й);кит+V+PRES(Й);
.	Type1
Хәмзә	хәмзә+PROP+Sg+Nom;
,	Type2
мәшәкатьләнеп	мәшәкатьлә+V+REFL(Ын)+ADVV_ACC(Ып);мәшәкатьлән+V+ADVV_ACC(Ып);
,	Type2
аягын	аяк+N+Sg+POSS_3(СЫ)+ACC(нЫ);аяк[N]: нога, ножка;
салып	сал+V+ADVV_ACC(Ып);
бетерә	бетер+V+PRES(Й);
.	Type1
)	Type3
Башка	баш+N+Sg+DIR(ГА);баш[N]: голова | башка[Adj]: другой | башка[POST]: кроме;башка+Adj;башка+POST;
кеше	кеше+N+Sg+Nom;
булса	бул+V+COND(сА);
,	Type2
мин	мин+PN;
аңар	аңар+N+Sg+Nom;
кирәген	кирәк+Adj+Sg+POSS_3(СЫ)+ACC(нЫ);кирәк+V+REFL(Ын)+IMP_SG();
биргән	бир+V+PCP_PS(ГАн);бир+V+PST_INDF(ГАн);
булыр	бул+V+FUT_INDF(Ыр);бул+V+PCP_FUT(Ыр);
идем	и+V+PST_DEF(ДЫ)+1SG(м);
булуын	бул+V+VN_1(у/ү/в)+POSS_3(СЫ)+ACC(нЫ);
,	Type2
әллә	әллә+CNJ;әллә+PART;
ничек	ничек+PN;
,	Type2
кыз	кыз+N+Sg+Nom;кыз+V+IMP_SG();
балага	бала+N+Sg+DIR(ГА);бала[N]: ребёнок;
сугарга	сук+V+INF_1(ЫргА);сук[V]: бить, побить;
ул	ул+N+Sg+Nom;ул+PN;
кадәр	кадәр+Adv;кадәр+POST;кадәр[POST]: до;
кул	кул+N+Sg+Nom;
барып	бар+V+ADVV_ACC(Ып);
җитми	җит+V+NEG(мА)+PRES(Й);
.	Type1
(	Type3
Тунын	тун+N+Sg+POSS_3(СЫ)+ACC(нЫ);тун[N]: шуба;
салып	сал+V+ADVV_ACC(Ып);
,	Type2
чөйгә	чөй+N+Sg+DIR(ГА);
элеп	эл+V+ADVV_ACC(Ып);
куя	куй+V+PRES(Й);
.	Type1
)	Type3
Бүген	бүген+Adv;
иртә	иртә+Adv;иртә+N+Sg+Nom;
белән	белән+POST;
чәч	чәч+N+Sg+Nom;чәч+V+IMP_SG();
алучыга	алуч+N+Sg+POSS_3(СЫ)+DIR(ГА);
кергән	кер+V+PCP_PS(ГАн);кер+V+PST_INDF(ГАн);
идем	и+V+PST_DEF(ДЫ)+1SG(м);
,	Type2
бөтенләй	бөтенләй+Adv;
ишегеннән	ишек+N+Sg+POSS_3(СЫ)+ABL(ДАн);ишек[N]: дверь;
керер	кер+V+FUT_INDF(Ыр);кер+V+PCP_FUT(Ыр);кер[V]: войти, входить;
хәл	хәл+N+Sg+Nom;
юк	юк+MOD;
.	Type1
җыен	җыен+N+Sg+Nom;җыен+PN;җыен+V+IMP_SG();җый+V+REFL(Ын)+IMP_SG();
кызыл	кызыл+Adj;
авыз	авыз+N+Sg+Nom;
кибетчеләр	кибет+N+PROF(чЫ)+PL(ЛАр)+Nom;кибет[N]: магазин;
тулган	тул+V+PCP_PS(ГАн);тул+V+PST_INDF(ГАн);тулга+V+REFL(Ын)+IMP_SG();тулган+V+IMP_SG();
.	Type1
Байларына	бай+N+PL(ЛАр)+POSS_3(СЫ)+DIR(ГА);бай[N]: богач;
бөтенләй	бөтенләй+Adv;
әйләнеп	әйлән+V+ADVV_ACC(Ып);
тә	тә+PART;
карамыйлар	кара+V+NEG(мА)+PRES(Й)+3PL(ЛАр);кара[V]: посмотреть, смотреть;
,	Type2
чәч	чәч+N+Sg+Nom;чәч+V+IMP_SG();
алучысы	алучы+N+Sg+POSS_3(СЫ)+Nom;алучыс+N+Sg+POSS_3(СЫ)+Nom;
да	да+PART;
һич	һич+PN;
санга	сан+N+Sg+DIR(ГА);сан[N]: количество, цена, число;
санамый	сана+V+NEG(мА)+PRES(Й);сана[V]: считать;
:	Type2
«	Type4
Хаҗи	хаҗи+N+Sg+Nom;
,	Type2
син	син+PN;
әле	әле+CNJ;әле+PART;
башка	баш+N+Sg+DIR(ГА);башка+Adj;башка+POST;
көнне	көн+N+Sg+ACC(нЫ);
дә	дә+PART;
керерсең	кер+V+FUT_INDF(Ыр)+2SG(сЫң);кер+V+PCP_FUT(Ыр)+2SG(сЫң);
,	Type2
син	син+PN;
бай	бай+N+Sg+Nom;
кеше	кеше+N+Sg+Nom;
,	Type2
һәрвакытта	һәрвакыт+PN+LOC(ДА);
да	да+PART;
вакытың	вакыт+N+Sg+POSS_2SG(Ың)+Nom;вакыт[N]: время, пора;
бар	бар+MOD;бар+N+Sg+Nom;бар+PN;бар+V+IMP_SG();
;	Type2
болар	бу+PN+PL(ЛАр)+Nom;
бит	бит+N+Sg+Nom;бит+PART;
бай	бай+N+Sg+Nom;
кешесе	кеше+N+Sg+POSS_3(СЫ)+Nom;
,	Type2
җомга	җомга+N+Sg+Nom;
көннән	көн+N+Sg+ABL(ДАн);
башка	баш+N+Sg+DIR(ГА);башка+Adj;башка+POST;
вакытта	вакыт+N+Sg+LOC(ДА);
вакытлары	вакыт+N+PL(ЛАр)+POSS_3(СЫ)+Nom;вакыт[N]: время, пора;
булмый	бул+V+NEG(мА)+PRES(Й);
»	Type4
,	Type2
—	Type2
дип	ди+V+ADVV_ACC(Ып);
,	Type2
авызын	авыз+N+Sg+POSS_3(СЫ)+ACC(нЫ);
җырып	җырып+N+Sg+Nom;
тик	тик+CNJ;
тора	тор+V+PRES(Й);
.	Type1
(	Type3
Чалбар	чалбар+N+Sg+Nom;чалбар[N]: брюки;
балагын	балак+N+Sg+POSS_3(СЫ)+ACC(нЫ);
җыеп	җый+V+ADVV_ACC(Ып);
бәйләп	бәйлә+V+ADVV_ACC(Ып);
куйган	куй+V+PCP_PS(ГАн);куй+V+PST_INDF(ГАн);
тасмаларын	тасма+N+PL(ЛАр)+POSS_3(СЫ)+ACC(нЫ);
чишә	чиш+V+PRES(Й);чиш[V]: решать, решить;
.	Type1
)	Type3
Алары	алар+PN+POSS_3(СЫ)+Nom;
да	да+PART;
шул	шул+PART;шул+PN;
кибетчеләр	кибет+N+PROF(чЫ)+PL(ЛАр)+Nom;кибет[N]: магазин;
яклы	як+N+ATTR_MUN(лЫ);
.	Type1
Аларга	алар+PN+DIR(ГА);
кибетчеләр	кибет+N+PROF(чЫ)+PL(ЛАр)+Nom;кибет[N]: магазин;
яклы	як+N+ATTR_MUN(лЫ);
булмыйча	бул+V+NEG(мА)+ADVV_NEG(ЙчА);бул[V]: быть, случиться;
ярыймы	яра+V+PRES(Й)+INT(мЫ);ярый+MOD+INT(мЫ);
соң	соң+Adv;соң+N+Sg+Nom;соң+PART;соң+POST;
?	Type1
Кибетчеләр	кибет+N+PROF(чЫ)+PL(ЛАр)+Nom;кибет[N]: магазин;
бит	бит+N+Sg+Nom;бит+PART;
аларга	алар+PN+DIR(ГА);
унар	ун+Num+NUM_DISR(шАр);ун[Num]: десять, десятый;
,	Type2
унбишәр	унбиш+Num+NUM_DISR(шАр);унбиш[Num]: пятнадцать, пятнадцатый;
тиенләп	тиен+N+DISTR(лАп);тиен[N]: копейка;
яудыралар	яу+V+CAUS(ДЫр)+PRES(Й)+3PL(ЛАр);яу[V]: идти, падать, упасть;яудыр+V+PRES(Й)+3PL(ЛАр);
.	Type1
Аларга	алар+PN+DIR(ГА);
бай	бай+N+Sg+Nom;
акчасы	ак+Adj+EQU(чА)+POSS_3(СЫ)+Nom;акча+N+Sg+POSS_3(СЫ)+Nom;
кызганычмыни	кызганыч+Adj+INT_MIR(мЫни);кызганыч[Adj]: жалкий, жалко;
…	Type1
Биби	биби+N+Sg+Nom;
,	Type2
Биби	биби+N+Sg+Nom;
!	Type1
(	Type3
Ишектән	ишек+N+Sg+ABL(ДАн);
Биби	биби+N+Sg+Nom;
чыга	чык+V+PRES(Й);
.	Type1
)	Type3
Биби	биби+N+Sg+Nom;
.	Type1
Нәрсә	нәрсә+PN;
дисез	ди+V+PRES(Й)+2PL(сЫз);ди[V]: говорить, сказать;
,	Type2
абзый	абзый+N+Sg+Nom;
?	Type1
Xәмзә	Error
.	Type1
Бар	бар+MOD;бар+N+Sg+Nom;бар+PN;бар+V+IMP_SG();
әле	әле+CNJ;әле+PART;
,	Type2
берәрсенә	берәрсенә+N+Sg+Nom;
әйт	әйт+V+IMP_SG();
әле	әле+CNJ;әле+PART;
,	Type2
мәдрәсәдәге	мәдрәсә+N+Sg+ATTR_LOC(ДАгЫ);мәдрәсә[N]: медресе;
Коръән	коръән+N+Sg+Nom;
укый	укы+V+PRES(Й);
торган	тор+V+PCP_PS(ГАн);тор+V+PST_INDF(ГАн);
шәкертне	шәкерт+N+Sg+ACC(нЫ);
чакырып	чакыр+V+ADVV_ACC(Ып);
чыксыннар	чык+V+JUS_PL(сЫннАр);чык[V]: выйти, выходить;
.	Type1
«	Type4
Абзый	абзый+N+Sg+Nom;абзый[N]: дядя;
чәч	чәч+N+Sg+Nom;чәч+V+IMP_SG();
алырга	ал+V+INF_1(ЫргА);
чакыра	чакыр+V+PRES(Й);
»	Type4
,	Type2
—	Type2
дисеннәр	ди+V+JUS_PL(сЫннАр);ди[V]: говорить, сказать;
.	Type1
Биби	биби+N+Sg+Nom;
.	Type1
Нинди	нинди+PN;
мәче	мәче+N+Sg+Nom;
алырга	ал+V+INF_1(ЫргА);
?	Type1
Хәмзә	хәмзә+PROP+Sg+Nom;
.	Type1
һай	һай+INTRJ;
,	Type2
аңгыра	аңгыра+Adj;аңгыра+N+Sg+Nom;
,	Type2
җебегән	җебе+V+PCP_PS(ГАн);җебе+V+PST_INDF(ГАн);җебегән+Adj;
нәрсә	нәрсә+PN;
!	Type1
Мин	мин+PN;
сиңа	син+PN+DIR(ГА);
мәче	мәче+N+Sg+Nom;
алырга	ал+V+INF_1(ЫргА);
дидеммени	ди+V+PST_DEF(ДЫ)+1SG(м)+INT_MIR(мЫни);ди[V]: говорить, сказать;
?	Type1
Чәч	чәч+N+Sg+Nom;чәч+V+IMP_SG();чәч[N]: волос;
алырга	ал+V+INF_1(ЫргА);
дим	ди+V+PRES(Й)+1SG(м);дим+PROP+Sg+Nom;
!	Type1
Чәч	чәч+N+Sg+Nom;чәч+V+IMP_SG();чәч[N]: волос;
!	Type1
(	Type3
үз	үз+PN;
чәчен	чәч+N+Sg+POSS_3(СЫ)+ACC(нЫ);чәч+V+REFL(Ын)+IMP_SG();чәч[N]: волос;
тарткалап	тарт+V+RAR_1(ГАлА)+ADVV_ACC(Ып);тарткала+V+ADVV_ACC(Ып);
.	Type1
)	Type3
Менә	мен+V+PRES(Й);менә+PART;
,	Type2
менә	мен+V+PRES(Й);менә+PART;
шушыны	шушы+PN+ACC(нЫ);
алырга	ал+V+INF_1(ЫргА);
дим	ди+V+PRES(Й)+1SG(м);дим+PROP+Sg+Nom;
!	Type1
(	Type3
Биби	биби+N+Sg+Nom;
чыгып	чык+V+ADVV_ACC(Ып);
китә	ки+V+CAUS(т)+PRES(Й);кит+V+PRES(Й);
.	Type1
)	Type3
Бу	бу+PN;
кадәр	кадәр+Adv;кадәр+POST;кадәр[POST]: до;
аңгыра	аңгыра+Adj;аңгыра+N+Sg+Nom;
булырлар	бул+V+FUT_INDF(Ыр)+3PL(ЛАр);бул+V+PCP_FUT(Ыр)+3PL(ЛАр);бул[V]: быть, случиться;
икән	икән+MOD;икән+PART;
.	Type1
җыен	җыен+N+Sg+Nom;җыен+PN;җыен+V+IMP_SG();җый+V+REFL(Ын)+IMP_SG();
аңгыра	аңгыра+Adj;аңгыра+N+Sg+Nom;
безгә	без+PN+DIR(ГА);
җыелган	җыел+V+PCP_PS(ГАн);җыел+V+PST_INDF(ГАн);җый+V+PASS(Ыл)+PCP_PS(ГАн);җый+V+PASS(Ыл)+PST_INDF(ГАн);
.	Type1
Беркөн	беркөн+Adv;
Хәбибрахманга	хәбибрахман+N+Sg+DIR(ГА);
:	Type2
«	Type4
Бар	бар+MOD;бар+N+Sg+Nom;бар+PN;бар+V+IMP_SG();
,	Type2
агач	агач+N+Sg+Nom;
базарына	базар+N+Sg+POSS_3(СЫ)+DIR(ГА);базар[N]: базар;
Хисмәткә	хисмәт+N+Sg+DIR(ГА);
бар	бар+MOD;бар+N+Sg+Nom;бар+PN;бар+V+IMP_SG();
да	да+PART;
аны	ул+PN+ACC(нЫ);
тизрәк	тиз+Adj+COMP(рАк)+Sg+Nom;
монда	бу+PN+LOC(ДА);монда+Adv;
алып	ал+V+ADVV_ACC(Ып);алып+N+Sg+Nom;
кайт	кайт+V+IMP_SG();
»	Type4
,	Type2
—	Type2
дип	ди+V+ADVV_ACC(Ып);
җибәргән	җибәр+V+PCP_PS(ГАн);җибәр+V+PST_INDF(ГАн);
идем	и+V+PST_DEF(ДЫ)+1SG(м);
,	Type2
барган	бар+V+PCP_PS(ГАн);бар+V+PST_INDF(ГАн);
да	да+PART;
бер	бер+Num;бер+PN;
зур	зур+Adj;
кисмәк	кис+V+INF_2(мАк);кис[V]: резать;кисмәк+N+Sg+Nom;
алып	ал+V+ADVV_ACC(Ып);алып+N+Sg+Nom;
кайткан	кайт+V+PCP_PS(ГАн);кайт+V+PST_INDF(ГАн);
.	Type1
Менә	мен+V+PRES(Й);менә+PART;
бу	бу+PN;
сакалымны	сакал+N+Sg+POSS_1SG(Ым)+ACC(нЫ);сакал[N]: борода;
шулар	шул+PN+PL(ЛАр)+Nom;
гына	гына+PART;
агартып	агар+V+CAUS(т)+ADVV_ACC(Ып);агарт+V+ADVV_ACC(Ып);
бетерделәр	бетер+V+PST_DEF(ДЫ)+3PL(ЛАр);
инде	инде+PART;
.	Type1
әле	әле+CNJ;әле+PART;
ярый	яра+V+PRES(Й);ярый+MOD;
,	Type2
хәзергә	хәзергә+Adv;
үзем	үз+PN+POSS_1SG(Ым)+Nom;
исән	исән+Adj;
әле	әле+CNJ;әле+PART;
.	Type1
үзем	үз+PN+POSS_1SG(Ым)+Nom;
үлгәч	үл+V+ADVV_ANT(ГАч);
,	Type2
болар	бу+PN+PL(ЛАр)+Nom;
дөньяда	дөнья+N+Sg+LOC(ДА);
ничек	ничек+PN;
итеп	ит+V+ADVV_ACC(Ып);
көн	көн+N+Sg+Nom;
күрерләр	күр+V+FUT_INDF(Ыр)+3PL(ЛАр);күр+V+PCP_FUT(Ыр)+3PL(ЛАр);күр[V]: видеть;
?	Type1
(	Type3
Биби	биби+N+Sg+Nom;
ишектән	ишек+N+Sg+ABL(ДАн);
килеп	кил+V+ADVV_ACC(Ып);
чыга	чык+V+PRES(Й);
да	да+PART;
тик	тик+CNJ;
тора	тор+V+PRES(Й);
.	Type1
Аңа	ул+PN+DIR(ГА);ул[PN]: он, она, оно, они, его, их;
карап	кара+V+ADVV_ACC(Ып);
.	Type1
)	Type3
Нихәл	нихәл+INTRJ;
,	Type2
нишләп	нишлә+V+ADVV_ACC(Ып);нишләп+PN;
терәлеп	терә+V+PASS(Ыл)+ADVV_ACC(Ып);терәл+V+ADVV_ACC(Ып);
торасың	тор+V+OBL(ЙсЫ)+POSS_2SG(Ың)+Nom;тор+V+PRES(Й)+2SG(сЫң);тор[V]: вставать, встать, стоять;тора+N+Sg+2SG(сЫң);
анда	анда+PN;ул+PN+LOC(ДА);
?	Type1
Биби	биби+N+Sg+Nom;
.	Type1
Абзый	абзый+N+Sg+Nom;абзый[N]: дядя;
,	Type2
Миннебай	миннебай+N+Sg+Nom;
абзыйга	абзый+N+Sg+DIR(ГА);абзый[N]: дядя;
әйткән	әйт+V+PCP_PS(ГАн);әйт+V+PST_INDF(ГАн);
идем	и+V+PST_DEF(ДЫ)+1SG(м);
:	Type2
«	Type4
Коръән	коръән+N+Sg+Nom;
укый	укы+V+PRES(Й);
торган	тор+V+PCP_PS(ГАн);тор+V+PST_INDF(ГАн);
шәкертне	шәкерт+N+Sg+ACC(нЫ);
алып	ал+V+ADVV_ACC(Ып);алып+N+Sg+Nom;
чык	чык+N+Sg+Nom;чык+V+IMP_SG();
»	Type4
,	Type2
—	Type2
дип	ди+V+ADVV_ACC(Ып);
,	Type2
«	Type4
Нинди	нинди+PN;
шәкерт	шәкерт+N+Sg+Nom;
ул	ул+N+Sg+Nom;ул+PN;
,	Type2
мәдрәсәдәге	мәдрәсә+N+Sg+ATTR_LOC(ДАгЫ);мәдрәсә[N]: медресе;
шәкертләр	шәкерт+N+PL(ЛАр)+Nom;
алар	алар+PN;
бар	бар+MOD;бар+N+Sg+Nom;бар+PN;бар+V+IMP_SG();
да	да+PART;
Коръән	коръән+N+Sg+Nom;
укыйлар	укы+V+PRES(Й)+3PL(ЛАр);
,	Type2
анда	анда+PN;ул+PN+LOC(ДА);
әфтияк	әфтияк+N+Sg+Nom;
укучы	уку+N+PROF(чЫ)+Sg+Nom;укучы+N+Sg+Nom;укучы[N]: ученик, читатель, школьник | укы[V]: учиться, прочитать, читать;укы+V+VN_1(у/ү/в)+PCP_PR(чЫ);укы+V+VN_1(у/ү/в)+PROF(чЫ)+Sg+Nom;
юк	юк+MOD;
»	Type4
,	Type2
—	Type2
ди	ди+V+PRES(Й);
.	Type1
Хәмзә	хәмзә+PROP+Sg+Nom;
(	Type3
аяк	аяк+N+Sg+Nom;
тибеп	тип+V+ADVV_ACC(Ып);
)	Type3
.	Type1
һай	һай+INTRJ;
,	Type2
ахмаклар	ахмак+N+PL(ЛАр)+Nom;ахмак[N]: дурак;
!	Type1
әрәмтамаклар	әрәмтамак+N+PL(ЛАр)+Nom;
!	Type1
Бар	бар+MOD;бар+N+Sg+Nom;бар+PN;бар+V+IMP_SG();
,	Type2
тизрәк	тиз+Adj+COMP(рАк)+Sg+Nom;
чыгып	чык+V+ADVV_ACC(Ып);
әйт	әйт+V+IMP_SG();
,	Type2
мәчеттә	мәчет+N+Sg+LOC(ДА);мәчет[N]: мечеть;
Коръән	коръән+N+Sg+Nom;
укый	укы+V+PRES(Й);
торган	тор+V+PCP_PS(ГАн);тор+V+PST_INDF(ГАн);
шәкертне	шәкерт+N+Sg+ACC(нЫ);
—	Type2
Гайфулланы	гайфулла+PROP+ACC(нЫ);
чакырып	чакыр+V+ADVV_ACC(Ып);
чыксын	чык+V+JUS_SG(сЫн);чык[V]: выйти, выходить;
!	Type1
Биби	биби+N+Sg+Nom;
.	Type1
Икесен	ике+Num+POSS_3(СЫ)+ACC(нЫ);ике[Num]: два, оба, второй;
дә	дә+PART;
чакырсынмы	чакыр+V+JUS_SG(сЫн)+INT(мЫ);чакыр[V]: звать, позвать, приглашение, призвать, призывать;
?	Type1
Хәмзә	хәмзә+PROP+Sg+Nom;
.	Type1
Нинди	нинди+PN;
икесен	ике+Num+POSS_3(СЫ)+ACC(нЫ);
дә	дә+PART;
?	Type1
!	Type1
Биби	биби+N+Sg+Nom;
.	Type1
Коръән	коръән+N+Sg+Nom;
укучыны	уку+N+PROF(чЫ)+Sg+ACC(нЫ);укучы+N+Sg+ACC(нЫ);укучы[N]: ученик, читатель, школьник | укы[V]: учиться, прочитать, читать;укы+V+VN_1(у/ү/в)+PROF(чЫ)+Sg+ACC(нЫ);
да	да+PART;
,	Type2
Гайфулланы	гайфулла+PROP+ACC(нЫ);
да	да+PART;
?	Type1
Хәмзә	хәмзә+PROP+Sg+Nom;
.	Type1
үләм	үл+V+PRES(Й)+1SG(м);үл[V]: умереть, умирать;
инде	инде+PART;
мин	мин+PN;
сезнең	сез+PN+GEN(нЫң);
белән	белән+POST;
,	Type2
җәфаланып	җәфала+V+REFL(Ын)+ADVV_ACC(Ып);җәфалан+V+ADVV_ACC(Ып);
үләм	үл+V+PRES(Й)+1SG(м);үл[V]: умереть, умирать;
!	Type1
Аңгыра	аңгыра+Adj;аңгыра+N+Sg+Nom;
.	Type1
Соң	соң+Adv;соң+N+Sg+Nom;соң+PART;соң+POST;
шул	шул+PART;шул+PN;
Корьән	корьән+N+Sg+Nom;
укучы	уку+N+PROF(чЫ)+Sg+Nom;укучы+N+Sg+Nom;укучы[N]: ученик, читатель, школьник | укы[V]: учиться, прочитать, читать;укы+V+VN_1(у/ү/в)+PCP_PR(чЫ);укы+V+VN_1(у/ү/в)+PROF(чЫ)+Sg+Nom;
шәкерт	шәкерт+N+Sg+Nom;
белән	белән+POST;
Гайфулла	гайфулла+PROP+Sg+Nom;
икесе	ике+Num+POSS_3(СЫ)+Nom;
дә	дә+PART;
бер	бер+Num;бер+PN;
ләбаса	ләбаса+PART;
инде	инде+PART;
!	Type1
Бар	бар+MOD;бар+N+Sg+Nom;бар+PN;бар+V+IMP_SG();
тизрәк	тиз+Adj+COMP(рАк)+Sg+Nom;
!	Type1
Гөнаһ	гөнаһ+N+Sg+Nom;гөнаһ[N]: грех;
шомлыгы	шом+N+NMLZ(лЫк)+Sg+POSS_3(СЫ)+Nom;шом+N+PSBL(лЫк)+POSS_3(СЫ)+Nom;
!	Type1
(	Type3
Биби	биби+N+Sg+Nom;
чыгып	чык+V+ADVV_ACC(Ып);
китә	ки+V+CAUS(т)+PRES(Й);кит+V+PRES(Й);
.	Type1
)	Type3
Менә	мен+V+PRES(Й);менә+PART;
инде	инде+PART;
син	син+PN;
сөйләш	сөйлә+V+RECP(Ыш)+IMP_SG();сөйлә+V+VN_2(Ыш)+Nom;
алар	алар+PN;
белән	белән+POST;
.	Type1
И	и+INTRJ;и+Pcle;и+V+IMP_SG();иӓш+V+Imprt+Sg2;
Алла	алла+N+Sg+Nom;
!	Type1
И	и+INTRJ;и+Pcle;и+V+IMP_SG();иӓш+V+Imprt+Sg2;
Алла	алла+N+Sg+Nom;
!	Type1
Ахры	ахры+PART;
инде	инде+PART;
дөньяда	дөнья+N+Sg+LOC(ДА);
акыллы	акыл+N+ATTR_MUN(лЫ);
кеше	кеше+N+Sg+Nom;
үк	үк+PART;
калмагандыр	кал+V+NEG(мА)+PCP_PS(ГАн)+3SG(ДЫр);кал+V+NEG(мА)+PCP_PS(ГАн)+PROB(ДЫр);кал+V+NEG(мА)+PST_INDF(ГАн)+PROB(ДЫр);кал[V]: оставаться, остаться;
.	Type1
Ничә	ничә+PN;
елдан	ел+N+Sg+ABL(ДАн);
бирле	бирле+POST;
өйрәтеп	өйрәт+V+ADVV_ACC(Ып);өйрәт[V]: научить, учить;
тә	тә+PART;
,	Type2
игә-чигә	игә-чи+N+Sg+DIR(ГА);
китерер	китер+V+FUT_INDF(Ыр);китер+V+PCP_FUT(Ыр);
хәл	хәл+N+Sg+Nom;
юк	юк+MOD;
.	Type1
һәр	һәр+PN;
көн	көн+N+Sg+Nom;
шулай	шулай+PN;
башымны	баш+N+Sg+POSS_1SG(Ым)+ACC(нЫ);
катырып	катыр+V+ADVV_ACC(Ып);
бетерәләр	бетер+V+PRES(Й)+3PL(ЛАр);бетер[V]: заканчивать, кончать, кончить;
.	Type1
Тукта	тук+Adj+Sg+LOC(ДА);тукта+V+IMP_SG();
инде	инде+PART;
,	Type2
әүвәл	әүвәл+Adv;әүвәл[Adv]: раньше, прежний;
тизрәк	тиз+Adj+COMP(рАк)+Sg+Nom;
чәчемне	чәч+N+Sg+POSS_1SG(Ым)+ACC(нЫ);чәч[N]: волос;
алдырыйм	ал+V+CAUS(ДЫр)+HOR_SG(Йм);ал[V]: брать, браться, взять | алдыр[V]: брать, взять;алдыр+V+HOR_SG(Йм);
да	да+PART;
,	Type2
аннан	аннан+PN;ул+PN+ABL(ДАн);
соң	соң+Adv;соң+N+Sg+Nom;соң+PART;соң+POST;
,	Type2
тәһарәт	тәһарәт+N+Sg+Nom;
алып	ал+V+ADVV_ACC(Ып);алып+N+Sg+Nom;
,	Type2
вирдләремнеВирд	вирдләремневирд+N+Sg+Nom;
—	Type2
дога	до+N+Sg+DIR(ГА);дога+N+Sg+Nom;дога[N]: молитва;
.	Type1
укырмын	укы+V+FUT_INDF(Ыр)+1SG(мЫн);укы+V+PCP_FUT(Ыр)+1SG(мЫн);укы[V]: учиться, прочитать, читать;
.	Type1
(	Type3
Ишеккә	ишек+N+Sg+DIR(ГА);ишек[N]: дверь;
таба	таба+N+Sg+Nom;таба+POST;тап+V+PRES(Й);
борылып	бор+V+PASS(Ыл)+ADVV_ACC(Ып);борыл+V+ADVV_ACC(Ып);
.	Type1
)	Type3
әй	әй+INTRJ;
!	Type1
Кая	кая+PN;
сез	сез+PN;
?	Type1
Башымны	баш+N+Sg+POSS_1SG(Ым)+ACC(нЫ);баш[N]: голова;
чылатырга	чылат+V+INF_1(ЫргА);
сабын	сабын+N+Sg+Nom;сап+N+Sg+POSS_3(СЫ)+ACC(нЫ);сап+V+REFL(Ын)+IMP_SG();
,	Type2
су	су+N+Sg+Nom;
бирегез	бир+V+IMP_PL(ЫгЫз);
.	Type1
(	Type3
Ишектән	ишек+N+Sg+ABL(ДАн);
кереп	кер+V+ADVV_ACC(Ып);
китә	ки+V+CAUS(т)+PRES(Й);кит+V+PRES(Й);
.	Type1
Бераздан	бераздан+Adv;
чынаяк	чынаяк+N+Sg+Nom;
,	Type2
поднослар	поднос+N+PL(ЛАр)+Nom;
күтәреп	күтәр+V+ADVV_ACC(Ып);
Биби	биби+N+Sg+Nom;
керә	кер+V+PRES(Й);
.	Type1
)	Type3
Биби	биби+N+Sg+Nom;
.	Type1
үзләре	үз+PN+PL(ЛАр)+POSS_3(СЫ)+Nom;
җүнләп	җүнләп+N+Sg+Nom;
йомыш	йом+V+RECP(Ыш)+IMP_SG();йом+V+VN_2(Ыш)+Nom;йомыш+N+Sg+Nom;
куша	куш+V+PRES(Й);куш[V]: велеть, складывать, сложить;
белмиләр	бел+V+NEG(мА)+PRES(Й)+3PL(ЛАр);
дә	дә+PART;
кешене	кеше+N+Sg+ACC(нЫ);
орышалар	ор+V+RECP(Ыш)+PRES(Й)+3PL(ЛАр);орыш+V+PRES(Й)+3PL(ЛАр);
.	Type1
(	Type3
Чәй	чәй+N+Sg+Nom;
урыны	урын+N+Sg+POSS_3(СЫ)+Nom;
хәзерли	хәзерлә+V+PRES(Й);
,	Type2
өстәлнең	өстәл+N+Sg+GEN(нЫң);өстәл[N]: стол;
почмагына	почмак+N+Sg+POSS_3(СЫ)+DIR(ГА);
самавыр	самавыр+N+Sg+Nom;
подносы	поднос+N+Sg+POSS_3(СЫ)+Nom;
,	Type2
аның	ул+PN+GEN(нЫң);
янына	ян+N+Sg+POSS_3(СЫ)+DIR(ГА);ян+V+REFL(Ын)+PRES(Й);янына+POST;
зәңгәр	зәңгәр+Adj;
эмалированныйпласкательныйПласкатель	эмалированныйпласкательныйпласкатель+N+Sg+Nom;
—	Type2
сакал-мыек	сакал-мыек+N+Sg+Nom;
кырганда	кыр+V+PCP_PS(ГАн)+LOC(ДА);
,	Type2
сабын	сабын+N+Sg+Nom;сап+N+Sg+POSS_3(СЫ)+ACC(нЫ);сап+V+REFL(Ын)+IMP_SG();
күбеге	күбек+N+Sg+POSS_3(СЫ)+Nom;
ясый	яса+V+PRES(Й);
торган	тор+V+PCP_PS(ГАн);тор+V+PST_INDF(ГАн);
савыт	савыт+N+Sg+Nom;савыт[N]: посуда;
.	Type1
куя	куй+V+PRES(Й);
.	Type1
)	Type3
Көне-төне	көне-төне+N+Sg+Nom;
эшлисең	эшлә+V+OBL(ЙсЫ)+POSS_2SG(Ың)+Nom;эшлә+V+PRES(Й)+2SG(сЫң);эшлә[V]: делать, поступать, поступить, работать, сделать;
дә	дә+PART;
эшлисең	эшлә+V+OBL(ЙсЫ)+POSS_2SG(Ың)+Nom;эшлә+V+PRES(Й)+2SG(сЫң);эшлә[V]: делать, поступать, поступить, работать, сделать;
,	Type2
аның	ул+PN+GEN(нЫң);
өстенә	өс+N+Sg+POSS_3(СЫ)+DIR(ГА);өстенә+POST;
тагын	тагын+Adv;
һәр	һәр+PN;
көн	көн+N+Sg+Nom;
—	Type2
орыш	ор+V+RECP(Ыш)+IMP_SG();ор+V+VN_2(Ыш)+Nom;орыш+V+IMP_SG();
та	та+PART;
талаш	тала+V+RECP(Ыш)+IMP_SG();тала+V+VN_2(Ыш)+Nom;
.	Type1
Миңа	мин+PN+DIR(ГА);
дисәләр	ди+V+COND(сА)+3PL(ЛАр);ди[V]: говорить, сказать;
,	Type2
кырык	кырык+Num;
чөйләре	чөй+N+PL(ЛАр)+POSS_3(СЫ)+Nom;
кырылып	кыр+V+PASS(Ыл)+ADVV_ACC(Ып);кырыл+V+ADVV_ACC(Ып);
бетсен	бет+V+JUS_SG(сЫн);
шунда	шул+PN+LOC(ДА);
.	Type1
Хәбибрахман	хәбибрахман+N+Sg+Nom;
абыйларның	абый+N+PL(ЛАр)+GEN(нЫң);абый[N]: брат, дядя;
да	да+PART;
,	Type2
Гафифә	гафифә+N+Sg+Nom;
апаларның	апа+N+PL(ЛАр)+GEN(нЫң);апа[N]: сестра, тетя;
да	да+PART;
театрга	театр+N+Sg+DIR(ГА);театр[N]: театр;
киткәннәрен	ки+V+CAUS(т)+PCP_PS(ГАн)+PL(ЛАр)+POSS_3(СЫ)+ACC(нЫ);ки[V]: одеть | кит[V]: уйти, уходить;кит+V+PCP_PS(ГАн)+PL(ЛАр)+POSS_3(СЫ)+ACC(нЫ);
әйтәм	әйт+V+PRES(Й)+1SG(м);
.	Type1
Мине	ми+N+Sg+ACC(нЫ);мин+PN+ACC(нЫ);мин+PN+POSS_3(СЫ)+Nom;
генә	генә+PART;
орышмасын	ор+V+RECP(Ыш)+NEG(мА)+JUS_SG(сЫн);орыш+V+NEG(мА)+JUS_SG(сЫн);
әле	әле+CNJ;әле+PART;
,	Type2
аларны	алар+PN+ACC(нЫ);
да	да+PART;
орышсын	ор+V+RECP(Ыш)+JUS_SG(сЫн);орыш+V+JUS_SG(сЫн);
.	Type1
(	Type3
Ишектән	ишек+N+Sg+ABL(ДАн);
Хәмзә	хәмзә+PROP+Sg+Nom;
килеп	кил+V+ADVV_ACC(Ып);
чыга	чык+V+PRES(Й);
,	Type2
башын	баш+N+Sg+POSS_3(СЫ)+ACC(нЫ);
тәмам	тәмам+MOD;
сабын	сабын+N+Sg+Nom;сап+N+Sg+POSS_3(СЫ)+ACC(нЫ);сап+V+REFL(Ын)+IMP_SG();
белән	белән+POST;
күперткән	күпер+V+CAUS(т)+PCP_PS(ГАн);күпер+V+CAUS(т)+PST_INDF(ГАн);күперт+V+PCP_PS(ГАн);күперт+V+PST_INDF(ГАн);
.	Type1
Бер	бер+Num;бер+PN;
кулына	кул+N+Sg+POSS_3(СЫ)+DIR(ГА);
яшел	яшел+Adj;яшел+PROP+Sg+Nom;
кәләпүшен	кәләпүш+N+Sg+POSS_3(СЫ)+ACC(нЫ);
,	Type2
бер	бер+Num;бер+PN;
кулына	кул+N+Sg+POSS_3(СЫ)+DIR(ГА);
күзлеген	күз+N+NMLZ(лЫк)+Sg+POSS_3(СЫ)+ACC(нЫ);күз+N+PSBL(лЫк)+POSS_3(СЫ)+ACC(нЫ);күзлек+N+Sg+POSS_3(СЫ)+ACC(нЫ);
тоткан	тот+V+PCP_PS(ГАн);тот+V+PST_INDF(ГАн);
.	Type1
)	Type3
Хәмзә	хәмзә+PROP+Sg+Nom;
.	Type1
Бар	бар+MOD;бар+N+Sg+Nom;бар+PN;бар+V+IMP_SG();
,	Type2
миңа	мин+PN+DIR(ГА);
муенга	муен+N+Sg+DIR(ГА);муен[N]: шея;
салырга	сал+V+INF_1(ЫргА);
эскәтер	эскәтер+N+Sg+Nom;
китер	ки+V+CAUS(т)+FUT_INDF(Ыр);ки+V+CAUS(т)+PCP_FUT(Ыр);кит+V+FUT_INDF(Ыр);кит+V+PCP_FUT(Ыр);китер+V+IMP_SG();
!	Type1
(	Type3
Биби	биби+N+Sg+Nom;
чыгып	чык+V+ADVV_ACC(Ып);
китә	ки+V+CAUS(т)+PRES(Й);кит+V+PRES(Й);
.	Type1
Хәмзә	хәмзә+PROP+Sg+Nom;
,	Type2
өстәл	өстә+V+PASS(Ыл)+IMP_SG();өстәл+N+Sg+Nom;өстәл+V+IMP_SG();
янына	ян+N+Sg+POSS_3(СЫ)+DIR(ГА);ян+V+REFL(Ын)+PRES(Й);янына+POST;
килеп	кил+V+ADVV_ACC(Ып);
,	Type2
пласкательный	пласкательный+N+Sg+Nom;
янына	ян+N+Sg+POSS_3(СЫ)+DIR(ГА);ян+V+REFL(Ын)+PRES(Й);янына+POST;
кәләпүшен	кәләпүш+N+Sg+POSS_3(СЫ)+ACC(нЫ);
,	Type2
аның	ул+PN+GEN(нЫң);
янына	ян+N+Sg+POSS_3(СЫ)+DIR(ГА);ян+V+REFL(Ын)+PRES(Й);янына+POST;
күзлеген	күз+N+NMLZ(лЫк)+Sg+POSS_3(СЫ)+ACC(нЫ);күз+N+PSBL(лЫк)+POSS_3(СЫ)+ACC(нЫ);күзлек+N+Sg+POSS_3(СЫ)+ACC(нЫ);
куя	куй+V+PRES(Й);
.	Type1
Биби	биби+N+Sg+Nom;
бер	бер+Num;бер+PN;
каралган	кара+V+PASS(Ыл)+PCP_PS(ГАн);кара+V+PASS(Ыл)+PST_INDF(ГАн);кара[V]: посмотреть, смотреть;карал+V+PCP_PS(ГАн);карал+V+PST_INDF(ГАн);
кызыл	кызыл+Adj;
эскәтер	эскәтер+N+Sg+Nom;
китереп	китер+V+ADVV_ACC(Ып);
бирә	бир+V+PRES(Й);
.	Type1
Бибигә	биби+N+Sg+DIR(ГА);
карап	кара+V+ADVV_ACC(Ып);
.	Type1
)	Type3
Кая	кая+PN;
,	Type2
миңа	мин+PN+DIR(ГА);
урындык	ур+V+REFL(Ын)+PST_DEF(ДЫ)+1PL(к);ур[V]: пожать | урындык[N]: стул;урындык+N+Sg+Nom;
бир	бир+V+IMP_SG();
әле	әле+CNJ;әле+PART;
.	Type1
(	Type3
Кызыл	кызыл+Adj;
эскәтерне	эскәтер+N+Sg+ACC(нЫ);
муенына	муен+N+Sg+POSS_3(СЫ)+DIR(ГА);муен[N]: шея;
бәйли	бәйлә+V+PRES(Й);бәйлә[V]: связать, связывать;
,	Type2
Биби	биби+N+Sg+Nom;
урындыкны	урындык+N+Sg+ACC(нЫ);урындык[N]: стул;
китереп	китер+V+ADVV_ACC(Ып);
бирә	бир+V+PRES(Й);
.	Type1
Янә	янә+Adv;янә[Adv]: опять;
Бибигә	биби+N+Sg+DIR(ГА);
карап	кара+V+ADVV_ACC(Ып);
.	Type1
)	Type3
Бар	бар+MOD;бар+N+Sg+Nom;бар+PN;бар+V+IMP_SG();
әле	әле+CNJ;әле+PART;
,	Type2
теге	теге+PN;
якта	як+N+Sg+LOC(ДА);як+V+CAUS(т)+PRES(Й);як[N]: сторона | як[V]: сжечь;
камут	камут+N+Sg+Nom;
тартмасында	тартма+N+Sg+POSS_3(СЫ)+LOC(ДА);
минемплитувамПлитува	минемплитувамплитува+N+Sg+Nom;
(	Type3
бритва	бритва+N+Sg+Nom;
)	Type3
—	Type2
пәке	пәке+N+Sg+Nom;
.	Type1
бардыр	бар+MOD+PROB(ДЫр);бар+N+Sg+3SG(ДЫр);бар+N+Sg+Nom+PROB(ДЫр);бар+PN+PROB(ДЫр);бар+V+CAUS(ДЫр)+IMP_SG();
,	Type2
шуны	шул+PN+ACC(нЫ);шул+PN+POSS_3(СЫ)+Nom;
монда	бу+PN+LOC(ДА);монда+Adv;
китер	ки+V+CAUS(т)+FUT_INDF(Ыр);ки+V+CAUS(т)+PCP_FUT(Ыр);кит+V+FUT_INDF(Ыр);кит+V+PCP_FUT(Ыр);китер+V+IMP_SG();
.	Type1
(	Type3
Биби	биби+N+Sg+Nom;
чыгып	чык+V+ADVV_ACC(Ып);
китә	ки+V+CAUS(т)+PRES(Й);кит+V+PRES(Й);
,	Type2
Хәмзә	хәмзә+PROP+Sg+Nom;
урындыкка	урындык+N+Sg+DIR(ГА);урындык[N]: стул;
утыра	утыр+V+PRES(Й);
.	Type1
)	Type3
Заманалар	замана+N+PL(ЛАр)+Nom;
бозылды	боз+V+PASS(Ыл)+PST_DEF(ДЫ);боз[V]: испортить;бозыл+V+PST_DEF(ДЫ);
.	Type1
әле	әле+CNJ;әле+PART;
менә	мен+V+PRES(Й);менә+PART;
бүген	бүген+Adv;
теге	теге+PN;
урыс	урыс+N+Sg+Nom;
сымак	сымак+POST;
нәрсәләр	нәрсә+PN+PL(ЛАр)+Nom;нәрсә[PN]: что, вещь;
театр	театр+N+Sg+Nom;театр[N]: театр;
уйнап	уйна+V+ADVV_ACC(Ып);
,	Type2
динне	дин+N+Sg+ACC(нЫ);дин[N]: вера, религия;
мәсхәрә	мәсхәрә+N+Sg+Nom;
кылмакчы	кыл+V+DESID(мАкчЫ);кыл[V]: делать, сделать;
булып	бул+V+ADVV_ACC(Ып);
йөриләр	йөр+V+PRES(Й)+3PL(ЛАр);
икән	икән+MOD;икән+PART;
.	Type1
Шуны	шул+PN+ACC(нЫ);шул+PN+POSS_3(СЫ)+Nom;шул[PN]: это, так, оттуда, потом;
булдырмаска	бул+V+CAUS(ДЫр)+NEG(мА)+INF_1(скА);бул+V+CAUS(ДЫр)+PCP_FUT(мАс)+DIR(ГА);бул[V]: быть, случиться | булдыр[V]: создавать, создать, справиться;булдыр+V+NEG(мА)+INF_1(скА);булдыр+V+PCP_FUT(мАс)+DIR(ГА);
йөреп	йөр+V+ADVV_ACC(Ып);
,	Type2
бүгенясигъгаЯсигъ	бүгенясигъгаясигъ+N+Sg+Nom;
—	Type2
ястү	ястү+N+Sg+Nom;
намазы	намаз+N+Sg+POSS_3(СЫ)+Nom;
.	Type1
бара	бар+V+PRES(Й);
алмый	ал+V+NEG(мА)+PRES(Й);
калдым	кал+V+PST_DEF(ДЫ)+1SG(м);
.	Type1
«	Type4
Уйнатмагыз	уйна+V+CAUS(т)+NEG(мА)+IMP_PL(ЫгЫз);уйна[V]: играть, игра;уйнат+V+NEG(мА)+IMP_PL(ЫгЫз);
,	Type2
рөхсәт	рөхсәт+N+Sg+Nom;
юк	юк+MOD;
!	Type1
»	Type4
—	Type2
дип	ди+V+ADVV_ACC(Ып);
,	Type2
җамали	җамали+N+Sg+Nom;
үндергә	үндер+N+Sg+DIR(ГА);
әйткән	әйт+V+PCP_PS(ГАн);әйт+V+PST_INDF(ГАн);
идек	и+V+PST_DEF(ДЫ)+1PL(к);
,	Type2
ул	ул+N+Sg+Nom;ул+PN;
:	Type2
«	Type4
Минем	мин+PN+GEN(нЫң);
эшем	эш+N+Sg+POSS_1SG(Ым)+Nom;эш[N]: дело;
түгел	түгел+PART;
,	Type2
пристефкә	пристеф+N+Sg+DIR(ГА);
үзенә	үз+PN+POSS_3(СЫ)+DIR(ГА);
әйтегез	әйт+V+IMP_PL(ЫгЫз);
»	Type4
,	Type2
—	Type2
диде	ди+V+PST_DEF(ДЫ);
.	Type1
Пристефне	пристеф+N+Sg+ACC(нЫ);пристефн+N+Sg+POSS_3(СЫ)+Nom;
өйдә	өй+N+Sg+LOC(ДА);
туры	тур+N+Sg+POSS_3(СЫ)+Nom;туры+Adj;
китереп	китер+V+ADVV_ACC(Ып);
булмады	бул+V+NEG(мА)+PST_DEF(ДЫ);
,	Type2
галавага	галава+N+Sg+DIR(ГА);
менгән	мен+V+PCP_PS(ГАн);мен+V+PST_INDF(ГАн);мен[V]: подниматься, подняться;
идек	и+V+PST_DEF(ДЫ)+1PL(к);
,	Type2
ул	ул+N+Sg+Nom;ул+PN;
да	да+PART;
алар	алар+PN;
яклы	як+N+ATTR_MUN(лЫ);
булырга	бул+V+INF_1(ЫргА);
кирәк	кирәк+MOD;
:	Type2
«	Type4
Минем	мин+PN+GEN(нЫң);
эшем	эш+N+Sg+POSS_1SG(Ым)+Nom;эш[N]: дело;
түгел	түгел+PART;
,	Type2
сез	сез+PN;
палисәмистергә	палисәмистер+N+Sg+DIR(ГА);
барыгыз	бар+N+Sg+POSS_2PL(ЫгЫз)+Nom;бар+PN+POSS_2PL(ЫгЫз)+Nom;бар+V+IMP_PL(ЫгЫз);бары+PN+POSS_2PL(ЫгЫз)+Nom;барыгыз+N+Sg+Nom;
»	Type4
,	Type2
—	Type2
диде	ди+V+PST_DEF(ДЫ);
.	Type1
Аңа	ул+PN+DIR(ГА);ул[PN]: он, она, оно, они, его, их;
барган	бар+V+PCP_PS(ГАн);бар+V+PST_INDF(ГАн);
идек	и+V+PST_DEF(ДЫ)+1PL(к);
,	Type2
бакзалга	бакзал+N+Sg+DIR(ГА);
киткән	ки+V+CAUS(т)+PCP_PS(ГАн);ки+V+CAUS(т)+PST_INDF(ГАн);кит+V+PCP_PS(ГАн);кит+V+PST_INDF(ГАн);
.	Type1
Губирнаторга	губирнатор+N+Sg+DIR(ГА);
да	да+PART;
барган	бар+V+PCP_PS(ГАн);бар+V+PST_INDF(ГАн);
идек	и+V+PST_DEF(ДЫ)+1PL(к);
,	Type2
бутишник	бутишник+N+Sg+Nom;
:	Type2
«	Type4
Ул	ул+N+Sg+Nom;ул+PN;
бу	бу+PN;
вакытта	вакыт+N+Sg+LOC(ДА);
кеше	кеше+N+Sg+Nom;
кертми	керт+V+NEG(мА)+PRES(Й);керт[V]: ввести, вводить;
,	Type2
иртәгә	иртәгә+Adv;
сәгать	сәгать+N+Sg+Nom;
уникедә	унике+Num+LOC(ДА);унике[Num]: двенадцать, двенадцатый;
килеңез	килеңез+N+Sg+Nom;
»	Type4
,	Type2
—	Type2
диде	ди+V+PST_DEF(ДЫ);
.	Type1
Шулай	шулай+PN;
итеп	ит+V+ADVV_ACC(Ып);
,	Type2
ахрысы	ахрысы+PART;
,	Type2
бәдбәхетләрне	бәдбәхет+N+PL(ЛАр)+ACC(нЫ);
туктатып	тукта+V+CAUS(т)+ADVV_ACC(Ып);туктат+V+ADVV_ACC(Ып);
булмады	бул+V+NEG(мА)+PST_DEF(ДЫ);
.	Type1
Алла	алла+N+Sg+Nom;
боерса	боер+V+COND(сА);
,	Type2
икенче	ике+Num+NUM_ORD(ЫнчЫ);
вакыт	вакыт+N+Sg+Nom;
уйнатмабыз	уйна+V+CAUS(т)+FUT_INDF_NEG(мАс)+1PL(бЫз);уйна[V]: играть, игра;уйнат+V+FUT_INDF_NEG(мАс)+1PL(бЫз);
әле	әле+CNJ;әле+PART;
,	Type2
пристефне	пристеф+N+Sg+ACC(нЫ);пристефн+N+Sg+POSS_3(СЫ)+Nom;
алдан	ал+Adj+Sg+ABL(ДАн);ал+N+Sg+ABL(ДАн);ал+PN+ABL(ДАн);алда+V+REFL(Ын)+IMP_SG();алдан+Adv;алдан+PROP+Sg+Nom;алдан+V+IMP_SG();
ук	ук+N+Sg+Nom;ук+PART;
күреп	күр+V+ADVV_ACC(Ып);
куярбыз	куярбыз+N+Sg+Nom;
.	Type1
(	Type3
Ишектән	ишек+N+Sg+ABL(ДАн);
Биби	биби+N+Sg+Nom;
килеп	кил+V+ADVV_ACC(Ып);
керә	кер+V+PRES(Й);
,	Type2
аңа	ул+PN+DIR(ГА);
карап	кара+V+ADVV_ACC(Ып);
.	Type1
)	Type3
Нихәл	нихәл+INTRJ;
,	Type2
булдымы	бул+V+PST_DEF(ДЫ)+INT(мЫ);
?	Type1
Биби	биби+N+Sg+Nom;
.	Type1
Менә	мен+V+PRES(Й);менә+PART;
,	Type2
булды	бул+V+PST_DEF(ДЫ);
.	Type1
(	Type3
Бритваны	бритва+N+Sg+ACC(нЫ);
өстәлгә	өстәл+N+Sg+DIR(ГА);
китереп	китер+V+ADVV_ACC(Ып);
куя	куй+V+PRES(Й);
.	Type1
)	Type3
Коръән	коръән+N+Sg+Nom;
укучы	уку+N+PROF(чЫ)+Sg+Nom;укучы+N+Sg+Nom;укучы[N]: ученик, читатель, школьник | укы[V]: учиться, прочитать, читать;укы+V+VN_1(у/ү/в)+PCP_PR(чЫ);укы+V+VN_1(у/ү/в)+PROF(чЫ)+Sg+Nom;
шәкерт	шәкерт+N+Sg+Nom;
өйдә	өй+N+Sg+LOC(ДА);
юк	юк+MOD;
,	Type2
ди	ди+V+PRES(Й);
,	Type2
иптәшләре	иптәш+N+PL(ЛАр)+POSS_3(СЫ)+Nom;
белән	белән+POST;
театрга	театр+N+Sg+DIR(ГА);театр[N]: театр;
киткән	ки+V+CAUS(т)+PCP_PS(ГАн);ки+V+CAUS(т)+PST_INDF(ГАн);кит+V+PCP_PS(ГАн);кит+V+PST_INDF(ГАн);
,	Type2
ди	ди+V+PRES(Й);
.	Type1
Хәмзә	хәмзә+PROP+Sg+Nom;
(	Type3
ачуланып	ачулан+V+ADVV_ACC(Ып);
)	Type3
.	Type1
Ходай	ходай+N+Sg+Nom;
орган	ор+V+PCP_PS(ГАн);ор+V+PST_INDF(ГАн);орган+N+Sg+Nom;орган[N]: орган;
икән	икән+MOD;икән+PART;
!	Type1
Йөзләре	йөз+N+PL(ЛАр)+POSS_3(СЫ)+Nom;йөз+Num+PL(ЛАр)+POSS_3(СЫ)+Nom;йөз[N]: лицо | йөз[Num]: сто, сотый;
генә	генә+PART;
кара	кара+Adj;кара+N+Sg+Nom;кара+V+IMP_SG();
булсын	бул+V+JUS_SG(сЫн);
,	Type2
бар	бар+MOD;бар+N+Sg+Nom;бар+PN;бар+V+IMP_SG();
,	Type2
чакыр	чакыр+V+IMP_SG();
монда	бу+PN+LOC(ДА);монда+Adv;
Фатихны	фатих+N+Sg+ACC(нЫ);фатихн+N+Sg+POSS_3(СЫ)+Nom;
!	Type1
Биби	биби+N+Sg+Nom;
.	Type1
Фатих	фатих+PROP+Sg+Nom;
абый	абый+N+Sg+Nom;
ул	ул+N+Sg+Nom;ул+PN;
син	син+PN;
кайтканчы	кайт+V+ADVV_SUCC(ГАнчЫ);кайт[V]: возвратиться, возвращаться, возвращение;
ук	ук+N+Sg+Nom;ук+PART;
чыгып	чык+V+ADVV_ACC(Ып);
китте	кит+V+PST_DEF(ДЫ);
.	Type1
Хәмзә	хәмзә+PROP+Sg+Nom;
.	Type1
Кая	кая+PN;
?	Type1
Биби	биби+N+Sg+Nom;
.	Type1
Шунда	шул+PN+LOC(ДА);
китте	кит+V+PST_DEF(ДЫ);
.	Type1
Хәмзә	хәмзә+PROP+Sg+Nom;
(	Type3
ачуы	ач+V+VN_1(у/ү/в)+POSS_3(СЫ)+Nom;ачу+N+Sg+POSS_3(СЫ)+Nom;
тагын	тагын+Adv;
да	да+PART;
кабарып	кабар+V+ADVV_ACC(Ып);
)	Type3
.	Type1
Кая	кая+PN;
шунда	шул+PN+LOC(ДА);
?	Type1
Биби	биби+N+Sg+Nom;
.	Type1
Шунда	шул+PN+LOC(ДА);
инде	инде+PART;
,	Type2
театрга	театр+N+Sg+DIR(ГА);театр[N]: театр;
китте	кит+V+PST_DEF(ДЫ);
.	Type1
Хәмзә	хәмзә+PROP+Sg+Nom;
.	Type1
ә	ә+PART;
?	Type1
Театрга	театр+N+Sg+DIR(ГА);театр[N]: театр;
?	Type1
Кемнән	кем+PN+ABL(ДАн);кем[PN]: кто;
сорап	сора+V+ADVV_ACC(Ып);
китте	кит+V+PST_DEF(ДЫ);
?	Type1
Биби	биби+N+Sg+Nom;
.	Type1
Берәүдән	бер+Num+NUM_COLL(АУ)+ABL(ДАн);бер[Num]: один, первый;
дә	дә+PART;
сорамады	сора+V+NEG(мА)+PST_DEF(ДЫ);сора[V]: спрашивать, спросить;
.	Type1
Вәли	вәли+PROP+Sg+Nom;
кияүләр	кияү+N+PL(ЛАр)+Nom;кияү[N]: жених, зять;кияүлә+V+FUT_INDF(Ыр);кияүлә+V+PCP_FUT(Ыр);
белән	белән+POST;
Хәбибрахманнар	хәбибрахманнар+N+Sg+Nom;
да	да+PART;
киткәч	ки+V+CAUS(т)+ADVV_ANT(ГАч);кит+V+ADVV_ANT(ГАч);
,	Type2
мин	мин+PN;
генә	генә+PART;
нишләп	нишлә+V+ADVV_ACC(Ып);нишләп+PN;
калыйм	кал+V+HOR_SG(Йм);кал[V]: оставаться, остаться;
диде	ди+V+PST_DEF(ДЫ);
дә	дә+PART;
китте	кит+V+PST_DEF(ДЫ);
.	Type1
Хәмзә	хәмзә+PROP+Sg+Nom;
(	Type3
тәмам	тәмам+MOD;
алакаеп	алакаеп+N+Sg+Nom;
)	Type3
.	Type1
ә	ә+PART;
?	Type1
Ни	ни+CNJ;ни+PART;ни+PN;
дисең	ди+V+PRES(Й)+2SG(сЫң);
?	Type1
Вәли	вәли+PROP+Sg+Nom;
кияү	кияү+N+Sg+Nom;
дә	дә+PART;
китте	кит+V+PST_DEF(ДЫ);
дисеңме	ди+V+PRES(Й)+2SG(сЫң)+INT(мЫ);
?	Type1
Биби	биби+N+Sg+Nom;
.	Type1
Китте	кит+V+PST_DEF(ДЫ);кит[V]: уйти, уходить;
.	Type1
(	Type3
Хәмзә	хәмзә+PROP+Sg+Nom;
урыныннан	урын+N+Sg+POSS_3(СЫ)+ABL(ДАн);
сикереп	сикер+V+ADVV_ACC(Ып);
тора	тор+V+PRES(Й);
.	Type1
)	Type3
Хәмзә	хәмзә+PROP+Sg+Nom;
.	Type1
Хәбибрахман	хәбибрахман+N+Sg+Nom;
да	да+PART;
киттеме	ки+V+CAUS(т)+PST_DEF(ДЫ)+INT(мЫ);кит+V+PST_DEF(ДЫ)+INT(мЫ);
?	Type1
(	Type3
Бибинең	биби+N+Sg+GEN(нЫң);бибин+N+Sg+POSS_2SG(Ың)+Nom;
өстенэ	өстенэ+N+Sg+Nom;
бара	бар+V+PRES(Й);
.	Type1
)	Type3
Биби	биби+N+Sg+Nom;
(	Type3
кире	кире+Adj;кире+Adv;
чигенеп	чиген+V+ADVV_ACC(Ып);чиген[V]: отступать;чик+V+REFL(Ын)+ADVV_ACC(Ып);
)	Type3
.	Type1
Китте	кит+V+PST_DEF(ДЫ);кит[V]: уйти, уходить;
.	Type1
Хәмзә	хәмзә+PROP+Sg+Nom;
(	Type3
яңадан	яңа+Adj+Sg+ABL(ДАн);
өстенә	өс+N+Sg+POSS_3(СЫ)+DIR(ГА);өстенә+POST;
барып	бар+V+ADVV_ACC(Ып);
)	Type3
.	Type1
Гафифә	гафифә+N+Sg+Nom;
?	Type1
Факиһә	факиһә+N+Sg+Nom;
?	Type1
!	Type1
Биби	биби+N+Sg+Nom;
(	Type3
яңадан	яңа+Adj+Sg+ABL(ДАн);
кире	кире+Adj;кире+Adv;
чигенеп	чиген+V+ADVV_ACC(Ып);чиген[V]: отступать;чик+V+REFL(Ын)+ADVV_ACC(Ып);
)	Type3
.	Type1
Алар	алар+PN;
да	да+PART;
киттеләр	ки+V+CAUS(т)+PST_DEF(ДЫ)+3PL(ЛАр);кит+V+CAUS(т)+PASS(Ыл)+PCP_FUT(Ыр);кит+V+PST_DEF(ДЫ)+3PL(ЛАр);
.	Type1
(	Type3
Хәмзә	хәмзә+PROP+Sg+Nom;
кулларын	кул+N+PL(ЛАр)+POSS_3(СЫ)+ACC(нЫ);
йомарлап	йомарла+V+ADVV_ACC(Ып);
,	Type2
иреннәрен	ирен+N+PL(ЛАр)+POSS_3(СЫ)+ACC(нЫ);
тешләп	теш+N+DISTR(лАп);тешлә+V+ADVV_ACC(Ып);
,	Type2
«	Type4
эмммм	эмммм+N+Sg+Nom;
!	Type1
»	Type4
дип	ди+V+ADVV_ACC(Ып);
,	Type2
Бибинең	биби+N+Sg+GEN(нЫң);бибин+N+Sg+POSS_2SG(Ың)+Nom;
өстенә	өс+N+Sg+POSS_3(СЫ)+DIR(ГА);өстенә+POST;
килә	кил+V+PRES(Й);
башлый	башла+V+PRES(Й);
,	Type2
Биби	биби+N+Sg+Nom;
чыгып	чык+V+ADVV_ACC(Ып);
кача	кач+V+PRES(Й);
.	Type1
)	Type3
Хәмзә	хәмзә+PROP+Sg+Nom;
(	Type3
Биби	биби+N+Sg+Nom;
чыгып	чык+V+ADVV_ACC(Ып);
киткәч	ки+V+CAUS(т)+ADVV_ANT(ГАч);кит+V+ADVV_ANT(ГАч);
,	Type2
халыкка	халык+N+Sg+DIR(ГА);
таба	таба+N+Sg+Nom;таба+POST;тап+V+PRES(Й);
карап	кара+V+ADVV_ACC(Ып);
,	Type2
кулларын	кул+N+PL(ЛАр)+POSS_3(СЫ)+ACC(нЫ);
сузып	суз+V+ADVV_ACC(Ып);
)	Type3
.	Type1
Йә	йә+CNJ;йә+INTRJ;
,	Type2
әйтегез	әйт+V+IMP_PL(ЫгЫз);
инде	инде+PART;
,	Type2
зинһар	зинһар+MOD;
,	Type2
нишләтим	нишләт+V+HOR_SG(Йм);
инде	инде+PART;
боларны	бу+PN+PL(ЛАр)+ACC(нЫ);бу[PN]: это, здесь;
?	Type1
(	Type3
Гайрәтләнеп	гайрәтлән+V+ADVV_ACC(Ып);
.	Type1
)	Type3
Юк	юк+MOD;
!	Type1
Боларны	бу+PN+PL(ЛАр)+ACC(нЫ);бу[PN]: это, здесь;
болай	болай+PN;
гына	гына+PART;
калдырырга	кал+V+CAUS(ДЫр)+INF_1(ЫргА);кал[V]: оставаться, остаться | калдыр[V]: оставить, оставлять;калдыр+V+INF_1(ЫргА);
ярамый	яра+V+NEG(мА)+PRES(Й);ярамый+MOD;
,	Type2
йөзе	йөз+N+Sg+POSS_3(СЫ)+Nom;йөз+Num+POSS_3(СЫ)+Nom;
караларны	кара+Adj+PL(ЛАр)+ACC(нЫ);кара+N+PL(ЛАр)+ACC(нЫ);кара[Adj]: чёрный | кара[N]: чернила;
!	Type1
Барам	бар+V+PRES(Й)+1SG(м);бар[V]: идти, пойти;
да	да+PART;
якаларыннан	яка+N+PL(ЛАр)+POSS_3(СЫ)+ABL(ДАн);яка[N]: воротник;
тотып	тот+V+ADVV_ACC(Ып);
,	Type2
өстерәп	өстерә+V+ADVV_ACC(Ып);
алып	ал+V+ADVV_ACC(Ып);алып+N+Sg+Nom;
кайтам	кайт+V+PRES(Й)+1SG(м);кайт[V]: возвратиться, возвращаться, возвращение;
.	Type1
(	Type3
Тиз	тиз+Adj;
генә	генә+PART;
өстәл	өстә+V+PASS(Ыл)+IMP_SG();өстәл+N+Sg+Nom;өстәл+V+IMP_SG();
янына	ян+N+Sg+POSS_3(СЫ)+DIR(ГА);ян+V+REFL(Ын)+PRES(Й);янына+POST;
килә	кил+V+PRES(Й);
дә	дә+PART;
пласкательныйны	пласкательный+N+Sg+ACC(нЫ);пласкательныйн+N+Sg+POSS_3(СЫ)+Nom;
алып	ал+V+ADVV_ACC(Ып);алып+N+Sg+Nom;
кия	ки+V+PRES(Й);ки[V]: одеть;
.	Type1
Аны	ул+PN+ACC(нЫ);
ыргытып	ыргы+V+CAUS(т)+ADVV_ACC(Ып);ыргыт+V+ADVV_ACC(Ып);
бәрә	бәр+V+PRES(Й);
дә	дә+PART;
.	Type1
)	Type3
Тфү	тфү+INTRJ;
,	Type2
чурт	чурт+N+Sg+Nom;
!	Type1
(	Type3
Кәләпүшен	кәләпүш+N+Sg+POSS_3(СЫ)+ACC(нЫ);
алып	ал+V+ADVV_ACC(Ып);алып+N+Sg+Nom;
кия	ки+V+PRES(Й);ки[V]: одеть;
.	Type1
Аны	ул+PN+ACC(нЫ);
да	да+PART;
тиз	тиз+Adj;
генә	генә+PART;
ала	ал+V+PRES(Й);ала+Adj;
да	да+PART;
.	Type1
)	Type3
һай	һай+INTRJ;
,	Type2
йөзе	йөз+N+Sg+POSS_3(СЫ)+Nom;йөз+Num+POSS_3(СЫ)+Nom;
каралар	кара+Adj+PL(ЛАр)+Nom;кара+N+PL(ЛАр)+Nom;кара[Adj]: чёрный | кара[N]: чернила;карала+V+FUT_INDF(Ыр);карала+V+PCP_FUT(Ыр);
икән	икән+MOD;икән+PART;
!	Type1
Акылымнан	акыл+N+Sg+POSS_1SG(Ым)+ABL(ДАн);акыл[N]: ум;
шаштырасыз	шаш+V+CAUS(ДЫр)+PRES(Й)+2PL(сЫз);шаштыр+V+PRES(Й)+2PL(сЫз);
инде	инде+PART;
!	Type1
(	Type3
Тиз	тиз+Adj;
генә	генә+PART;
эскәтерне	эскәтер+N+Sg+ACC(нЫ);
муеныннан	муен+N+Sg+POSS_3(СЫ)+ABL(ДАн);
тартып	тарт+V+ADVV_ACC(Ып);
алып	ал+V+ADVV_ACC(Ып);алып+N+Sg+Nom;
,	Type2
башын	баш+N+Sg+POSS_3(СЫ)+ACC(нЫ);
сөртә-сөртә	сөртә-сөртә+Adv;
,	Type2
киемнәргә	кием+N+PL(ЛАр)+DIR(ГА);кием[N]: одежда;кий+N+Sg+POSS_1SG(Ым)+PL(ЛАр)+DIR(ГА);
таба	таба+N+Sg+Nom;таба+POST;тап+V+PRES(Й);
бара	бар+V+PRES(Й);
.	Type1
)	Type3
Мин	мин+PN;
сезгә	сез+PN+DIR(ГА);
бирим	бир+V+HOR_SG(Йм);
әле	әле+CNJ;әле+PART;
кирәгегезне	кирәк+Adj+Sg+POSS_2PL(ЫгЫз)+ACC(нЫ);кирәк[Adj]: необходимый, нужный;
!	Type1
(	Type3
өстенә	өс+N+Sg+POSS_3(СЫ)+DIR(ГА);өстенә+POST;
кия	ки+V+PRES(Й);ки[V]: одеть;
башлый	башла+V+PRES(Й);
,	Type2
кычкыра	кычкыр+V+PRES(Й);
.	Type1
)	Type3
Кая	кая+PN;
киез	киез+N+Sg+Nom;
ката	кат+V+PRES(Й);ката+N+Sg+Nom;ката+POST;
?	Type1
Китерегез	китер+V+IMP_PL(ЫгЫз);китер[V]: привести, приводить;
тизрәк	тиз+Adj+COMP(рАк)+Sg+Nom;
,	Type2
ә	ә+PART;
менә	мен+V+PRES(Й);менә+PART;
монда	бу+PN+LOC(ДА);монда+Adv;
икән	икән+MOD;икән+PART;
!	Type1
Йөзе	йөз+N+Sg+POSS_3(СЫ)+Nom;йөз+Num+POSS_3(СЫ)+Nom;
караларны	кара+Adj+PL(ЛАр)+ACC(нЫ);кара+N+PL(ЛАр)+ACC(нЫ);кара[Adj]: чёрный | кара[N]: чернила;
!	Type1
(	Type3
Ашыгып-ашыгып	ашыгып-ашыгып+N+Sg+Nom;
кия	ки+V+PRES(Й);ки[V]: одеть;
.	Type1
)	Type3
Бәдбәхетләрне	бәдбәхет+N+PL(ЛАр)+ACC(нЫ);
,	Type2
муены	муен+N+Sg+POSS_3(СЫ)+Nom;муен[N]: шея;
астына	ас+N+Sg+POSS_3(СЫ)+DIR(ГА);ас+V+CAUS(т)+REFL(Ын)+PRES(Й);астына+POST;
килгәннәрне	кил+V+PCP_PS(ГАн)+PL(ЛАр)+ACC(нЫ);кил[V]: идти;
!	Type1
(	Type3
Чыгып	чык+V+ADVV_ACC(Ып);
китә	ки+V+CAUS(т)+PRES(Й);кит+V+PRES(Й);
.	Type1
)	Type3
Пәрдә	пәрдә+N+Sg+Nom;
төшә	төш+V+PRES(Й);
.	Type1
1908	Num
ел	ел+N+Sg+Nom;
Пьесаны	пьеса+N+Sg+ACC(нЫ);пьеса[N]: пьеса;
йөкләргә	йөк+N+PL(ЛАр)+DIR(ГА);йөк[N]: груз;йөклә+V+INF_1(ЫргА);
:	Type2
TXTPDF	Latin
←	Sign
Артка	арт+Adj+Sg+DIR(ГА);